臺灣高等法院刑事判決              99年度金上重訴字第25號
  上  訴  人  臺灣臺北地方法院檢察署檢察官
  上  訴  人
  即  被  告  藍爰虎
  選任辯護人  吳文虎律師
  上  訴  人
  即  被  告  郭永豐
  選任辯護人  紀復儀律師
              王世宏律師
  上  訴  人
  即  被  告  郭美善
  選任辯護人  紀復儀律師
              王世宏律師
  上  訴  人
  即  被  告  羅聖峰
  選任辯護人  紀復儀律師
              王世宏律師
  被      告  譚遠雄
  選任辯護人  朱瑞陽律師
              蔡文玲律師
  被      告  卓裕翔
  選任辯護人  吳啟孝律師
  被      告  郭志鑫
  指定辯護人  本院公設辯護人  李廣澤
上列上訴人因被告等違反銀行法等案件，不服臺灣臺北地方法院
97年度重訴字第80號、98年度訴字第895 號，中華民國98年12月
30日第一審判決（起訴案號：96年度偵字第4167號；追加起訴案
號：96年度偵字第17587號），提起上訴，本院判決如下：
    主  文
原判決關於譚遠雄、卓裕翔、郭志鑫、郭永豐、藍爰虎、郭美善
、羅聖峰部分，均撤銷。
譚遠雄、卓裕翔、郭志鑫、藍爰虎共同犯銀行法第一百二十五條
之三之對銀行詐欺罪，譚遠雄處有期徒刑參年陸月；卓裕翔處有
期徒刑參年貳月；郭志鑫處有期徒刑參年貳月；藍爰虎處有期徒
刑參年拾月。
郭永豐、郭美善、羅聖峰共同犯商業會計法第七十一條第一款之
填製不實罪，郭永豐處有期徒刑玖月，減為有期徒刑肆月拾伍日
，如易科罰金，以新臺幣壹仟元折算壹日；郭美善處有期徒刑壹
年陸月，減為有期徒刑玖月。羅聖峰處有期徒刑肆月，如易科罰
金，以新臺幣壹仟元折算壹日，減為有期徒刑貳月，如易科罰金
，以新臺幣壹仟元折算壹日。
    事  實
一、陳繪竹（現經臺灣臺北地方法院通緝中）為虹泉有限公司（
    下稱：虹泉公司，址設臺北市○○路○段396號12樓之 2）負
    責人，林群雄（現經臺灣臺北地方法院通緝中）則為倍樂士
    健康產業有限公司（下稱：倍樂士健康產業公司，址設臺北
    市○○路○段396號9樓之2）及倍樂士國際行銷企業有限公司
    （下稱：倍樂士國際行銷公司，址設臺北市松山區○○○路
    ○段343號5樓之2）負責人，依商業會計法第4 條之規定，為
    各該公司之商業負責人，另譚遠雄則為倍樂士國際行銷公司
    之總經理（自民國95年2月1日起於該公司任職，於同年6 月
    間升任總經理，迄於95年9 月19日案發時）、郭志鑫（原名
    郭子賢）為倍樂士國際行銷公司之副總經理（任職期間自95
    年2月間起，迄同年5月間止，惟離職後仍持續介紹如附表所
    示之曾品茱等人刷卡假消費，刷卡日期迄至95年9 月11日）
    、卓裕翔自95年（原審誤載為92年，逕予以更正）1 月間起
    擔任倍樂士健康產業公司副總經理，並於同年2 月間升任執
    行長（於同年4 月間離職，惟離職後仍以自己名義刷卡假消
    費至95年9 月11日，另經由其所介紹之黃馨慧、高榮蓮、高
    林玉華等人刷卡日期則迄至95年9 月18日），藍爰虎則自94
    年10月間起，迄於95年9 月19日案發時，擔任倍樂士健康產
    業公司屏東直營店（址設屏東縣屏東市○○路440 號）之顧
    問，為該直營店之實際負責人。詎譚遠雄、郭志鑫、卓裕翔
    、藍爰虎均明知虹泉公司及倍樂士健康產業公司與聯邦銀行
    股份有限公司（下稱聯邦銀行）、財團法人聯合信用卡處理
    中心（下稱聯信中心）簽訂之特約商店合約，均應以實際消
    費之簽帳單始得據以請款，其等竟共同與林群雄、陳繪竹等
    人基於意圖為自己不法之所有，及以明知為不實之事項而填
    製會計憑證之犯意聯絡，對外以「刷卡理財」、「刷卡投資
    」、「20天後（信用卡繳款截止日前）可領回刷卡本金及刷
    卡金額0.5%至10% 不等之利息」及「介紹他人刷卡可抽佣1%
    至%4」等誘因，招徠均各明知上情而有犯意聯絡之如附表一
    、二、三所示之人（各詳如附表一、二、三「參與本案犯罪
    之原因及情節」欄所示，又譚遠雄、郭志鑫、卓裕翔、藍爰
    虎僅就其等及由其等或其所介紹親友招攬之人所刷付，暨前
    揭各任職期間，虹泉公司、倍樂士健康產業公司、倍樂士國
    際行銷公司其他員工或其所介紹親友招攬之人刷卡部分負責
    ），而由陳繪竹、林群雄所提供虹泉公司於92年12月31日向
    聯邦銀行申請取得之手動刷卡機1 台，及虹泉公司、倍樂士
    健康產業公司各於94年12月5日、95年5月10日向聯信中心申
    請取得之電子刷卡機共11台，由如附表一至三所示之人，各
    於如附表所示之日期及地點（部分刷卡之日期或地點不詳）
    ，各以如附表一至三所示之方式刷付各該金額（詳如附表四
    至九所示），並於各該欄所示之信用卡發卡銀行以電話照會
    （部分發卡銀行並未照會，詳如上開附表各欄所示）時，均
    佯稱有實際購買上開健康舒壓鞋為由，使各該發卡銀行均陷
    於錯誤而各告知授權碼後，由陳繪竹、林群雄等分別以上開
    手動、電子式刷卡機刷卡，或以硬幣拓印信用卡卡號於手刷
    簽帳單之方式刷卡，並各填載上開授權碼後，將各該明知內
    容不實之會計憑證簽帳單各交付如附表一至三所示之人，使
    其等在各該簽帳單上各簽寫自己姓名而完成填製各該內容不
    實之會計憑證，其中部分刷卡行為並製作內容亦屬不實之會
    計憑證統一發票交予各該刷卡人（詳如附表一至三各欄所示
    ）後，由陳繪竹、林群雄持各該簽帳單向聯邦銀行及聯信中
    心等收單行請款，再由聯邦銀行、聯信中心各轉向如附表四
    至九所示之發卡銀行請款，致聯邦銀行、聯信中心及上開各
    發卡銀行均陷於錯誤，誤認為前揭刷卡均係有實際消費交易
    之簽帳行為，而如數陸續撥付如附表四至九所示之刷卡簽帳
    金額至虹泉公司於臺灣土地銀行（下稱：土地銀行）松山分
    行所設第000000000000號帳戶，及倍樂士健康產業公司於該
    行西湖分行所設第000000000000號帳戶內（詳細撥款金額如
    上開附表各欄所示），而陳繪竹、林群雄則各按前揭刷卡金
    額，另加計0.5%至 10%（詳如附表一至三各欄所示）之金額
    作為各該刷卡人之獲利，並簽發以虹泉公司或陳繪竹為發票
    人，票載發票日為各該筆刷卡金額應付款日（即信用卡帳單
    所載之扣款日）前到期之支票，各交予如附表一至三所示之
    人，供其等憑以繳納前揭信用卡簽帳之帳單，足生損害於聯
    邦銀行、聯信中心等收單行及前揭各信用卡發卡銀行各對於
    其持卡人消費風險管理之正確性（其中譚遠雄以自己名義刷
    付及由其或其所介紹親友招攬之人刷付，暨其任職期間，公
    司其他員工或其所介紹親友招攬之人所刷付之金額，計978,
    530,565 元；郭志鑫招攬之人刷付，及其任職期間，公司其
    他員工或其親友招攬之人所刷付之金額，計 245,022,539元
    ；卓裕翔以自己名義刷付及由其或其所介紹親友招攬之人所
    刷付，暨其任職期間，公司其他員工或其所介紹親友招攬之
    人所刷付之金額，計 313,996,540元；藍爰虎以自己名義所
    刷付及由其或其所介紹親友招攬之人所刷付，暨其任職期間
    ，公司其他員工或其所介紹親友招攬之人所刷付之金額，計
    1,051,473,095元，各詳如附表十所示）。
二、郭永豐、羅聖峰、郭美善亦均明知其等並未向虹泉公司、倍
    樂士健康公司或倍樂士國際行銷公司實際消費購買足弓矯正
    器及健康紓壓鞋等產品，竟經由林群雄招攬郭永豐（如附表
    一編號10），再由郭永豐介紹羅聖峰（如附表一編號14）、
    郭美善（如附表一編號25）及亦各明知上情之郭仙珠（附表
    一編號26，業經判決確定）、羅聖玲（附表二編號17，業經
    緩起訴處分確定）、仲瑋龍（附表二編號18，業經緩起訴處
    分確定）、賴正憲（附表二編號61，業經緩起訴處分確定）
    、李根池（附表二編號 152，業經緩起訴處分確定）等人，
    另郭美善則再介紹羅梓軒（附表二編號43，業經緩起訴處分
    確定）、汪德美（附表二編號 147，業經緩起訴處分確定）
    、邱茂仁（附表二編號 148，業經緩起訴處分確定）等人（
    詳如附表一、二各編號「參與本案犯罪之原因及情節」欄所
    示，又郭永豐僅就其以自己名義刷付、由其所介紹及經由郭
    美善所介紹之上開之人刷卡部分負責而與上開之人及林群雄
    、陳繪竹有犯意之聯絡，而其以郭林綿名義為刷卡假消費之
    日期至95年9 月15日，另經由郭美善所介紹之羅梓軒等人刷
    卡假消費之日期則迄至95年9 月16日；郭美善僅就以自己名
    義刷付及由其所介紹之上開之人刷卡部分負責而與上開之人
    及林群雄、陳繪竹、郭永豐有犯意聯絡，而由其所介紹之羅
    梓軒等人刷卡假消費之日期則迄至95年9 月16日；羅聖峰僅
    就以自己名義刷卡部分負責而與林群雄、陳繪竹、郭永豐有
    犯意聯絡，刷卡日期自95年3月13日至95年9月13日），其等
    人各別共同基於違反商業會計法及詐欺取財之犯意聯絡，於
    附表四編號10、14、25、26、附表五編號 17、18、61、152
    、43、147、148、附表七編號10、14、25、26、附表八編號
    17、18、61、152 、43、147、148各所示交易日期，持各該
    發卡銀行所核發之信用卡刷付如各該欄所示之金額（交易日
    期、信用卡卡號、銀行名稱、交易金額，詳如附表四編號10
    、14、25、26、附表五編號17、18、61、152、43、147、14
    8、附表七編號10、14、25、26、附表八編號17、18、61、1
    52、43、147、148各欄所示，又郭永豐另事先獲得不知情之
    郭陵陽、郭林綿、李靜、朱世華之概括授權或同意，而有以
    該4 人名義刷付款項，併計入郭永豐之交易金額，詳附表四
    編號10、附表七編號10所示），並於信用卡發卡銀行以電話
    照會（部分發卡銀行並未照會）時，均佯稱有實際購買上開
    健康舒壓鞋等，使各該發卡銀行均陷於錯誤而各告知授權碼
    後，而由陳繪竹、林群雄等分別以虹泉公司及倍樂士健康產
    業公司上開手動及電子式刷卡機刷卡，或以硬幣拓印信用卡
    卡號於手刷簽帳單之方式刷卡，並各填載上開授權碼後，將
    各該內容不實之會計憑證簽帳單交付如上開附表各所示之人
    ，使其等在各該簽帳單上各簽寫自己姓名而完成填製各該內
    容不實之會計憑證，其中部分刷卡行為並製作內容亦屬不實
    之會計憑證統一發票交予各該刷卡人（詳如附表一、二上揭
    編號各欄所示）後，再由陳繪竹、林群雄持各該簽帳單向聯
    邦銀行及聯信中心等收單行請款，再由聯邦銀行、聯信中心
    各轉向如前揭附表所示之發卡銀行請款，致聯邦銀行、聯信
    中心及上開各發卡銀行均陷於錯誤，誤認為前揭刷卡均係有
    實際消費交易之簽帳行為，而陸續撥付如附表四編號10、14
    、25、26、附表五編號17、18、61、152 、43、147、148、
    附表七編號10、14、25、26、附表八編號17、18、61、 152
    、43、147、148各所示之刷卡簽帳金額至虹泉公司於臺灣土
    地銀行松山分行所設第000000000000號帳戶，及倍樂士健康
    產業公司於該行西湖分行所設第000000000000號帳戶內，而
    陳繪竹、林群雄則各按前揭刷卡金額，另加計0.5%至 10%（
    詳如上開附表各欄所示）之金額作為各該刷卡人之獲利，並
    簽發以虹泉公司或陳繪竹為發票人，票載發票日為各該筆刷
    卡金額應付款日（即信用卡帳單所載之扣款日）前到期之支
    票，各交予郭永豐、羅聖峰、郭美善等人，供其等憑以繳納
    前揭信用卡簽帳之帳單，足生損害於聯邦銀行、聯信中心等
    收單行及前揭各信用卡發卡銀行對於持卡人消費風險管理之
    正確性（其中郭永豐以自己名義所刷付、以不知情之郭陵陽
    、郭林綿、李靜、朱世華名義所刷付、及所介紹之羅聖峰、
    郭美善（另招攬羅梓軒、汪德美、邱茂仁）、郭仙珠、羅聖
    玲、仲瑋龍、賴正憲、李根池等人所刷付之金額，計67,091
    ,000元；郭美善以自己名義所刷付、及所介紹之羅梓軒、汪
    德美、邱茂仁等人所刷付之金額，計38,722,000元；羅聖峰
    以自己名義所刷付之金額，計 7,940,000元，詳如附表十所
    示）。
三、嗣因陳繪竹、林群雄於 95年9月18日，各自虹泉公司、倍樂
    士健康產業公司前開帳戶提領620萬元、650萬元後，即均於
    同日下午 3時許搭機潛逃國外，而如附表一至三所示之部分
    刷卡人，則於陳繪竹及虹泉公司簽發之前揭支票，均自該日
    起因存款不足而被退票後，分別前往虹泉、倍樂士健康產業
    公司，以刷卡交易卻未取得貨品而以上開刷卡機辦理退貨（
    俗稱刷退），或逕否認曾經刷卡交易等情詞為由，拒絕繳款
    ，經聯邦銀行、聯信中心於翌日（同年 9月19日）各向內政
    部警政署刑事警察局（下稱刑事警察局）提出告訴，始查悉
    上情。
四、案經聯邦銀行、聯信中心告訴及刑事警察局、法務部調查局
    屏東縣調查站移送臺灣臺北地方法院檢察署（下稱臺北地檢
    署）檢察官偵查起訴。
    理  由
壹、證據能力部分：
    按傳聞法則之重要理論依據，在於傳聞證據未經當事人之反
    對詰問予以核實，乃予排斥，惟若當事人已放棄對原供述人
    之反對詰問權，於法院審判時表明同意該等傳聞證據可作為
    證據，基於證據資料愈豐富，愈有助於真實發現之理念，並
    貫徹刑事訴訟法修法加重當事人進行主義之精神，確認當事
    人對於證據能力有處分權之制度，傳聞證據經當事人同意作
    為證據，法院認為適當者，亦得為證據。另當事人於調查證
    據時，對於傳聞證據表示「沒有意見」、「對於證據調查無
    意見」，而未於言詞辯論終結前聲明異議，應視為已有將該
    等傳聞證據採為證據之同意，此刑事訴訟法第159條之5定有
    明文。是以下所引證據，經本院當庭提示，檢察官、被告等
    及其等辯護人均無意見，且未於言詞辯論終結前聲明異議，
    本院審酌該等證據作成之情況，認為適於為本件認定事實之
    依據，依刑事訴訟法第159 條之5第2項規定，應具有證據能
    力，得採為證據。
貳、實體部分：
甲、被告譚遠雄、卓裕翔、郭志鑫、藍爰虎部分
一、訊據上訴人即被告藍爰虎、被告譚遠雄、卓裕翔、郭志鑫均
    坦承有於上揭時地分別擔任倍樂士國際行銷公司之總經理、
    副總經理、倍樂士健康產業公司副總經理、執行長、倍樂士
    健康產業公司屏東直營店之顧問，雖知其等並未向虹泉公司
    、倍樂士健康公司或倍樂士國際行銷公司實際消費購買足弓
    矯正器及健康紓壓鞋等產品，卻對外以「刷卡理財」、「刷
    卡投資」、「20天後（信用卡繳款截止日前）可領回刷卡本
    金及刷卡金額0.5%至 10%不等之利息」及「介紹他人刷卡可
    抽佣1%至%4」等誘因，與林群雄、陳繪竹等人分別招攬如附
    表一至三所示之人（詳如附表一至三所示），而於如附表四
    至九各所示交易日期，以自己名義或所招攬者之名義，持各
    該發卡銀行所核發之信用卡刷付如各該欄所示之金額，銀行
    並因而核撥如附表四至九所示之金額等事實，惟均否認有何
    違反銀行法之犯行，被告譚遠雄辯稱：伊是自95年2月1日起
    於倍樂士國際公司任職，於同年 6月間升任國際行銷總經理
    。由伊所介紹的部份，總計只有 2千多萬元，應無銀行法之
    適用。又伊於95年 9月21日主動去調查局檢舉且坦承犯罪，
    應有自首要件之適用。另伊已就自己刷卡的部分，全部清償
    完畢，可見犯後態度良好云云；被告卓裕翔辯稱：伊是自95
    年1月間起擔任倍樂士健康產業公司副總經理，並於同年2月
    間升任執行長，於同年 4月間離職，如要計算詐欺所得金額
    ，應以這段期間為限，所得應無超過 1億元新台幣，而無銀
    行法之適用。伊就自己刷卡的部分，亦已全部清償完畢云云
    ；被告郭志鑫辯稱：伊是倍樂士國際行銷公司之副總經理，
    任職期間自95年2月間起，迄同年5月間止。伊自己沒有刷卡
    ，是招募親朋好友刷卡，公司依刷卡金額，額外給3%的金額
    。伊的犯罪總金額並未超過 1億元，並未違反銀行法之規定
    云云；被告藍爰虎辯稱：伊是自94年10月間起負責倍樂士健
    康產業公司屏東直營店業務。伊除了自己假消費真刷卡以外
    ，另外還有招募親朋好友刷卡，就伊自己刷卡的部分，已經
    全部清償銀行了。本件犯罪所得之計算，應該是個案來算，
    並非全部相加，應不適用銀行法的規定云云。經查：
(一)陳繪竹為虹泉公司之負責人、林群雄為倍樂士健康產業公司
    及倍樂士國際行銷公司之負責人，被告譚遠雄則為倍樂士國
    際行銷公司之總經理（自95年2月1日起於該公司任職，於95
    年6 月間升任總經理），被告郭志鑫為倍樂士行銷公司之副
    總經理（任職期間自95年2月間起，迄同年5月間止），被告
    卓裕翔自95年1 月間起擔任倍樂士健康產業公司副總經理，
    於同年2月間升任執行長（於同年4月間離職），被告藍爰虎
    則自94年10月間起擔任上開公司屏東直營店顧問，為該直營
    店之實際負責人等情，業據被告譚遠雄、卓裕翔、郭志鑫、
    藍爰虎坦承不諱，互核相符，並有林群雄、陳繪竹、譚遠雄
    之名片、虹泉公司營業據點、倍樂士健康產業公司、倍樂士
    行銷公司、虹泉公司基本資料查詢、變更登記表及登記所需
    相關資料、倍樂士健康產業公司組織表等在卷可參（見警卷
    二之2第1403頁、第1491至1494頁、警卷三之1第2078至2082
    頁、第2085至2132頁），又被告譚遠雄、卓裕翔、郭志鑫、
    藍爰虎等均明知虹泉公司與聯邦銀行，及虹泉公司、倍樂士
    健康產業公司各與聯信中心曾簽訂前揭特約商店合約，且依
    各該合約之約定，均應以實際消費之簽帳單始得據以請款等
    情，亦為被告譚遠雄、卓裕翔、郭志鑫、藍爰虎等所不否認
    ，且為信用卡簽帳消費交易之本質，並有聯邦銀行與虹泉公
    司簽訂之特約商店合約書（內含特約商店基本資料表、虹泉
    公司營利事業登記證、營業人銷售額與稅額申報書、土地銀
    行松山分行存摺首頁等資料）、聯信中心提供之虹泉、倍樂
    士健康產業公司資料表、約定書、前揭特約商店之各營業據
    點之商店代號及刷卡機之編號資料、虹泉及倍樂士公司各向
    聯信中心申請刷卡機之明細表、信用卡刷卡帳款請款及付款
    流程等在卷可憑（見警卷二之2第1404頁、第1442頁、第150
    4至1537頁、臺北地檢署96年度偵字第4167號卷二第124至13
    2頁、第190頁），此部分事實均堪以認定。
(二)被告譚遠雄、卓裕翔、郭志鑫、藍爰虎與林群雄、陳繪竹等
    人如何於前揭期間，各自共同對外以「刷卡理財」、「刷卡
    投資」、「20天後（信用卡繳款截止日前）可領回本金及刷
    卡金額0.5%至10%不等之利息」及「介紹人刷卡可抽佣1%至4
    %」 等誘因，招徠如附表一至三所示，均明知上情，亦明知
    其等均未實際向虹泉、倍樂士國際行銷及倍樂士健康產業公
    司購買足弓矯正器或健康舒壓鞋等產品（其等參與本件行為
    之原因及情節詳如附表一、二、三所示），仍為貪圖依刷卡
    金額可獲之額外利益，而於如附表四至九各所示交易日期，
    持各該發卡銀行所核發之信用卡刷付如各該欄所示之金額（
    交易日期、信用卡卡號、銀行名稱、交易金額，詳如附表四
    至九各欄所示），並於信用卡發卡銀行以電話照會（部分發
    卡銀行並未照會）時，均佯稱有實際購買上開健康舒壓鞋等
    ，使各該發卡銀行均陷於錯誤而各告知授權碼後，而由陳繪
    竹、林群雄等分別以虹泉公司及倍樂士健康產業公司上開手
    動及電子式刷卡機刷卡，或以硬幣拓印信用卡卡號於手刷簽
    帳單之方式刷卡，並各填載上開授權碼後，將各該內容不實
    之會計憑證簽帳單交付如附表各所示之人，使其等在各該簽
    帳單上各簽寫自己姓名而完成填製各該內容不實之會計憑證
    ，其中部分刷卡行為並製作內容亦屬不實之會計憑證統一發
    票交予各該刷卡人，而由陳繪竹、林群雄持各該簽帳單向聯
    邦銀行及聯信中心等收單行請款，再由聯邦銀行、聯信中心
    各轉向如附表四至九所示之發卡銀行請款，致聯邦銀行、聯
    信中心及上開各發卡銀行均陷於錯誤，誤認為前揭刷卡均係
    有實際消費交易之簽帳行為，而自94年8月間起至95年9月間
    止陸續撥付如附表四至九所示之刷卡簽帳金額至虹泉公司於
    土地銀行松山分行所設第000000000000號帳戶，及倍樂士健
    康產業公司於該行西湖分行所設第000000000000號帳戶內（
    詳細撥款金額如上開附表各欄所示），陳繪竹、林群雄則各
    按前揭刷卡金額，另加計如附表一至三各欄所示之金額作為
    各該刷卡人之獲利，並簽發以虹泉公司或陳繪竹為發票人，
    票載發票日為各該筆刷卡金額應付款日（即信用卡帳單所載
    之扣款日）前到期之支票，各交予如附表一至三所示之人，
    供其等憑以繳納前揭信用卡簽帳之帳單；嗣因陳繪竹、林群
    雄於95年 9月18日，各自虹泉公司、倍樂士健康產業公司前
    開帳戶提領 620萬元、650萬元後，即於同日下午3時許搭機
    潛逃國外，陳繪竹所簽發之前揭支票亦自該日起因存款不足
    而被退票，如附表一至三所示之部分持卡人乃各以前揭情詞
    為由，拒絕繳納信用卡簽帳款等事實，亦據被告譚遠雄、卓
    裕翔、郭志鑫、藍爰虎於警詢、偵查中、原審法院審理時及
    本院審理時，均供承在卷，互核並大致相符，並有聯信中心
    所提之特約商店基本資料查詢（含請款資料）、聯信中心95
    年10月16日（95）聯卡商管字第 09504000285號函所附倍樂
    士健康產業公司、虹泉公司自94年底起至95年10月間止之刷
    卡紀錄、聯邦銀行95年10月23日（95）聯銀信卡字第6703號
    函所附虹泉公司請款交易紀錄、虹泉、倍樂士健康產業公司
    各於土地銀行松山分行、西湖分行所設前開帳戶於前揭期間
    之交易明細及大額提款單、虹泉公司於土地銀行松山分行所
    設第000000000000號支票存款帳戶之開戶資料暨票扣紀錄及
    交易紀錄、陳繪竹於土地銀行松山分行所設第000000000000
    號支票存款帳戶之開戶資料暨票扣紀錄及交易明細、聯信中
    心95年10月2日（95）聯卡商管字第 0950400273號函所附虹
    泉公司（刷卡機之商店代號分別為：0000000000、00000000
    00號）於前揭期間之刷卡交易紀錄、虹泉公司於94年12月 7
    日向聯信中心申請簽帳端末機「安裝使用測試驗收單」及「
    裝機服務作業單」、財政部臺北市國稅局內湖稽徵所95年10
    月23日財北國稅內湖營業字第0950016787號函所附倍樂士健
    康產業公司、虹泉公司自94年10月起至95年8 月止之營業稅
    申報資料、陳繪竹簽發予譚遠雄之支票、虹泉公司自93年 7
    月起至95年4 月止之銷售額與稅額申報書、臺灣票據交換所
    95年11月27日台票總字第0950010270號函所附虹泉公司及陳
    繪竹退票明細表、退貨明細表、譚遠雄、卓裕翔、藍爰虎之
    交易明細表、譚遠雄所持前揭銀行之信用卡對帳單、土地銀
    行內湖分行95年10月14日內密字第0950000051號函所附該分
    行第000000000000號帳戶於95年9 月18日提款傳票、聯信中
    心所提虹泉、倍樂士案信用卡爭議帳款彙總表、林群雄、陳
    繪竹入出境資料查詢、倍樂士屏東直營店之現場照片、陳繪
    竹於95年9 月11日匯款予被告藍爰虎之帳戶傳票等附卷可佐
    （見警卷一之1第49至52頁、警卷二之2第1406至1427頁、警
    卷二之3第1784頁至二之4第2072頁、警卷三之1第2133至218
    1 頁、第2233至2246頁、警卷三之1第2247至卷三之2第2422
    頁、警卷三之2第2423至卷三之3第2861頁、臺北地檢署96年
    度偵字第4167號卷一第44至45頁、第52至64頁、第67至76頁
    、第103至104頁、卷二第10至22頁、第29至114頁、第197至
    205 頁；追加起訴卷所附法務部調查局屏東縣調查站調查卷
    所附證據七；原審卷二第37至46頁、第203至207頁），及如
    附表一至三各欄所示之電子簽帳單（存根聯）、手刷單（客
    戶存查聯）、統一發票、信用卡特約商店取消授權通知單、
    刷退單、交易（刷卡）明細表、信用卡消費明細資料、存摺
    、調查（警詢）筆錄、偵訊筆錄、支票（部分支票含退票理
    由單）、本票、代收（託收）票據明細表、信用卡刷卡理財
    （獲利）紀錄表、信用卡對帳單（消費明細表）暨繳款費收
    據、信用卡、信用卡交易紀錄（消費明細）表、未兌現支票
    及造成卡債人員統計表、倍樂士健康產業公司製發予曾豐騰
    之員工薪資條、曾豐騰所提倍樂士屏東營業處95年4至5月份
    鞋子銷售推薦獎金申請表、緩起訴處分書等在卷（各該證據
    方法之出處詳如前揭附表一至三各欄所示），可資佐證，核
    與被告譚遠雄、卓裕翔、郭志鑫、藍爰虎等及前揭共犯之供
    述內容，及證人即聯信中心會計部經理陳瑞玉、證人即聯信
    中心風險管制處襄理黃盛煒於偵訊之證述內容（見臺北地檢
    署96年度偵字第4167號卷二第178至183頁）相符，自堪認定
    。
(三)而按所謂信用卡，係採取由發卡銀行（Issuer Bank ）先依
    信用卡使用合約之約定，墊付信用卡持卡人（Cardholder）
    簽帳之消費款，發卡銀行除得向特約商店（Merchant）收取
    手續費（Merchant Discount ）外，另提供循環信用付款方
    式（即持卡人得選擇先繳納最低應繳納金額之彈性付費方式
    ），藉此增加其利息收入，故持卡人消費簽帳時，並不需立
    即付現，待嗣後收到發卡銀行按月寄達之帳單，再依前開約
    定繳款即可。而依財政部所頒布之「銀行辦理聯合信用卡業
    務管理要點（下稱聯合信用卡管理要點）」第2條前段及第9
    條規定：「本要點稱聯合信用卡（以下稱信用卡）業務，指
    經主管機關核准參加財團法人聯合信用卡處理中心（以下稱
    聯合處理中心）之銀行（包括信託投資公司），依本要點規
    定發行信用卡，供持卡人向特約商店以記帳方式消費或至各
    發卡銀行所指定機構辦理提現、預借現金、迴轉信用及相關
    業務，並由發行信用卡之銀行（以下稱發卡銀行）於一定期
    日代為結帳之業務。」、「持卡人違約使用時，除應繳付違
    約金外，發卡銀行得停止其使用信用卡，並按規定程序通知
    特約商店。」，足認信用卡雖具備上開「向特約商店以記帳
    方式消費」，或「至各發卡銀行所指定機構辦理提現、預借
    現金、迴轉信用及相關業務」等功能，而由發卡銀行於一定
    期日代為結帳，惟所指「以記帳方式消費」及「提現、預借
    現金、迴轉信用及相關業務」之功能，其行使方式顯有不同
    ，且得向特約商店辦理者僅限於「以記帳方式消費」（即以
    信用卡簽帳消費），至於「提現、預借現金、迴轉信用及相
    關業務」則僅得至各發卡銀行所指定之機構辦理。茲各特約
    商店所得辦理之業務既僅限於簽帳消費之交易，並不包括前
    揭應向各發卡銀行指定機構辦理之其餘業務，亦不包括所謂
    「刷卡投資」之業務在內，則持卡人持各發卡銀行核發之信
    用卡向特約商店刷卡時，即應以有實際消費交易為前提，否
    則即屬所謂「假消費、真刷卡」之詐騙行為，且不得以所謂
    「刷卡投資」之名義，掩飾「假消費、真刷卡」之詐騙事實
    ，被告譚遠雄、卓裕翔、郭志鑫、藍爰虎及如附表一至三所
    示之人，既均曾申請如各該欄所示之信用卡使用，顯均知悉
    上開規定。茲林群雄、陳繪竹既各擔任虹泉、倍樂士健康產
    業、倍樂士國際行銷公司之負責人，並以虹泉、倍樂士健康
    產業公司之名義，各與聯邦銀行、聯信中心簽約成為特約商
    店，被告譚遠雄、郭志鑫、卓裕翔、藍爰虎則各於前揭期間
    ，分別擔任倍樂士國際行銷公司總經理、副總經理或倍樂士
    健康產業公司副總經理、執行長、屏東直營店顧問，明知並
    無實際消費交易，卻以上揭方式各自對外招攬其餘如附表一
    至三所示之人（詳如附表一至三所示），除於如附表四至九
    各所示交易日期、持各該發卡銀行所核發之信用卡刷付如各
    該欄所示之金額外，並於各該發卡銀行照會時，均告稱係實
    際購買健康器材，使聯邦銀行、聯信中心及如附表四至九所
    示之各發卡銀行均陷於錯誤而如數墊付款項，而被告譚遠雄
    、郭志鑫、卓裕翔、藍爰虎等人並因而獲得現金週轉之期間
    利益，足見被告譚遠雄、郭志鑫、卓裕翔、藍爰虎與陳繪竹
    、林群雄及如附表一至三所示等人顯然有為自己不法所有之
    詐欺意圖甚明。至被告譚遠雄、郭志鑫、卓裕翔、藍爰虎等
    為前揭詐騙刷卡行為後，是否全部或部分清償刷卡款項，僅
    係犯後是否盡力減低聯邦銀行、聯信中心或各發卡銀行所受
    之損害，而與其等是否應成立前揭詐欺取財行為之判斷無關
    ，附此敘明。
(四)按共同實行犯罪行為之人，在合同意思範圍以內，各自分擔
    犯罪行為之一部，相互利用他人之行為，以達其犯罪之目的
    者，即應對於全部所發生之結果，共同負責，不問犯罪動機
    起於何人，亦不必每一階段犯行，均經參與。再關於犯意聯
    絡，不限於事前有所協議，其於行為當時，基於相互之認識
    ，以共同犯罪之意思參與者，亦無礙於共同正犯之成立。且
    數共同正犯之間，原不以直接發生犯意聯絡者為限，即有間
    接之聯絡者，亦包括在內。詐欺集團成員，以分工合作之方
    式，各自分擔犯罪行為之一部，相互利用他人之行為，以達
    詐欺取財之目的，即應負共同正犯責任，不必每一階段犯行
    均經參與，且犯意之聯絡，亦不以直接發生者為限，其有間
    接之聯絡者，亦屬之（最高法院97年度臺上字第2946號判決
    意旨參照）。次按共同正犯之意思聯絡，原不以數人間直接
    發生者為限，即有間接之聯絡者，亦包括在內，如甲分別邀
    約乙、丙犯罪，雖乙、丙間彼此並無直接之聯絡，亦無礙於
    其為共同正犯之成立（最高法院77年臺上字第2135號判例意
    旨參照）。查本件被告譚遠雄、郭志鑫、卓裕翔、藍爰虎等
    4 人，先後加入前開由陳繪竹、林群雄所經營之虹泉公司、
    倍樂士健康產業公司、倍樂士國際行銷公司相關企業，並各
    於上述期間，分別擔任公司之總經理、副總經理、執行長、
    直營店顧問等職務，並分別介紹、招攬各如附表十所示之人
    ，其等雖均僅負擔犯罪行為之一部，然係相互利用其他組織
    成員之行為以達最終之犯罪目的，且與其他成員間縱無直接
    犯意之聯絡，然從其等分工之情形，仍可見有間接之聯絡，
    而無礙於共同正犯之成立，是被告譚遠雄、郭志鑫、卓裕翔
    、藍爰虎等各應就以自己名義所刷付及由其或其所介紹親友
    招攬之人所刷付，暨其任職期間，公司其他員工或其所介紹
    親友招攬之人所刷付之金額共負其責（各詳如附表十所示）
    。
(五)綜上事證，本件被告譚遠雄、卓裕翔、郭志鑫、藍爰虎與林
    群雄、陳繪竹，及如附表一至三所示之人，共同基於意圖為
    其等自己不法之所有及違反商業會計法之犯意聯絡，於前揭
    期間及地點，各填製明知內容不實之會計憑證統一發票及簽
    帳單，而以前揭方法所示之詐術，使聯邦銀行、聯信中心及
    各該發卡銀行均陷於錯誤，而如數陸續支付如附表四至九所
    示之信用卡簽帳款，而有詐欺取財及違反商業會計法之犯行
    ，均事證明確，犯行均堪認定，均應予依法論科。
乙、被告郭永豐、羅聖峰、郭美善部分
一、訊據上訴人即被告郭永豐、羅聖峰、郭美善就前揭犯罪事實
    均坦承不諱在卷，依被告郭永豐供承：當初是林群雄介紹我
    可以假消費真刷卡的，刷卡的金額如附表所載。動機是因為
    我跟郭美善開了一家保險經紀人公司，想說可以透過刷卡方
    式先從虹泉公司開給我的支票去週轉。公司開給我刷卡金額
    的支票，剛開始有兌現，後來就跳票了云云；被告郭美善供
    承：當初是因為跟哥哥郭永豐開了一家保險經紀人公司，我
    是負責人，想說可以透過刷卡方式先從虹泉公司開給我的支
    票去週轉，所以我哥哥郭永豐叫我也去刷卡換現金，刷卡金
    額如附表所載云云；被告羅聖峰供承：當初是郭永豐介紹我
    去刷卡的云云。經查：
(一)陳繪竹為虹泉公司之負責人、林群雄為倍樂士健康產業公司
    及倍樂士國際行銷公司之負責人等情，業據被告郭永豐、羅
    聖峰、郭美善等人供述在卷，並有林群雄、陳繪竹之名片、
    虹泉公司營業據點、倍樂士健康產業公司、倍樂士行銷公司
    、虹泉公司基本資料查詢、變更登記表及登記所需相關資料
    、倍樂士健康產業公司組織表等在卷可參（見警卷二之2第1
    403頁、第1491至1494頁、警卷三之1第2078至2082頁、第20
    85至2132頁）。
(二)被告郭永豐如何因受林群雄等人以「刷卡理財」、「刷卡投
    資」、「20天後（信用卡繳款截止日前）可領回本金及刷卡
    金額 0.5%至10%不等之利息」及「介紹人刷卡可抽佣1%至4%
    」等誘因，明知實際上並未購買上開健康舒壓鞋等，仍以自
    己名義及持郭陵陽、郭林綿、李靜、朱世華等人名義之信用
    卡刷付如附表四編號10、附表七編號10各所示金額，另介紹
    被告羅聖峰（如附表一編號14）、郭美善（如附表一編號25
    ）及亦各明知上情之郭仙珠（附表一編號26）、羅聖玲（附
    表二編號17）、仲瑋龍（附表二編號18）、賴正憲（附表二
    編號61）、李根池（附表二編號 152）等人，另郭美善則再
    介紹羅梓軒（附表二編號 43）、汪德美（附表二編號147）
    、邱茂仁（附表二編號 148，業經緩起訴處分確定）等人（
    詳如附表一、二各編號「參與本案犯罪之原因及情節」欄所
    示），而於附表四編號10、14、25、26、附表五編號17、18
    、61、152 、43、147、148、附表七編號10、14、25、26、
    附表八編號17、18、61、152、43、147、148 各所示交易日
    期，持各該發卡銀行所核發之信用卡刷付如各該欄所示之金
    額（交易日期、信用卡卡號、銀行名稱、交易金額，詳如附
    表四編號10、14、25、26、附表五編號17、18、61、152 、
    43、147、148、附表七編號10、14、25、26、附表八編號17
    、18、61、152、43、147、148 各欄所示），並於信用卡發
    卡銀行以電話照會（部分發卡銀行並未照會）時，均佯稱有
    實際購買上開健康舒壓鞋等，使各該發卡銀行均陷於錯誤而
    各告知授權碼後，而由陳繪竹、林群雄等分別以虹泉公司及
    倍樂士健康產業公司上開手動及電子式刷卡機刷卡，或以硬
    幣拓印信用卡卡號於手刷簽帳單之方式刷卡，並各填載上開
    授權碼後，將各該內容不實之會計憑證簽帳單交付如附表各
    所示之人，使其等在各該簽帳單上各簽寫自己姓名而完成填
    製各該內容不實之會計憑證，其中部分刷卡行為並製作內容
    亦屬不實之會計憑證統一發票交予各該刷卡人，而由陳繪竹
    、林群雄持各該簽帳單向聯邦銀行及聯信中心等收單行請款
    ，再由聯邦銀行、聯信中心各轉向各所示之發卡銀行請款，
    致聯邦銀行、聯信中心及上開各發卡銀行均陷於錯誤，誤認
    為前揭刷卡均係有實際消費交易之簽帳行為，而陸續撥付如
    附表四編號10、14、25、26、附表五編號17、18、61、 152
    、43、147、148、附表七編號10、14、25、26、附表八編號
    17、18、61、152、43、147、148 各欄所示之刷卡簽帳金額
    至虹泉公司於土地銀行松山分行所設第000000000000號帳戶
    ，及倍樂士健康產業公司於該行西湖分行所設第0000000000
    00號帳戶內（詳細撥款金額如上開附表各欄所示），陳繪竹
    、林群雄則各按前揭刷卡金額，另加計如上揭附表各欄所示
    之金額作為各該刷卡人之獲利，並簽發以虹泉公司或陳繪竹
    為發票人，票載發票日為各該筆刷卡金額應付款日（即信用
    卡帳單所載之扣款日）前到期之支票，各交予如前揭附表所
    示之人，供其等憑以繳納前揭信用卡簽帳之帳單等情，亦據
    被告郭永豐、羅聖峰、郭美善等人供承在卷，互核並大致相
    符，並有聯信中心所提之特約商店基本資料查詢（含請款資
    料）、聯信中心95年10月16日（95）聯卡商管字第09504000
    285 號函所附倍樂士健康產業公司、虹泉公司自94年底起至
    95年10月間止之刷卡紀錄、聯邦銀行95年10月23日（95）聯
    銀信卡字第6703號函所附虹泉公司請款交易紀錄、虹泉、倍
    樂士健康產業公司各於土地銀行松山分行、西湖分行所設前
    開帳戶於前揭期間之交易明細及大額提款單、虹泉公司於土
    地銀行松山分行所設第000000000000號支票存款帳戶之開戶
    資料暨票扣紀錄及交易紀錄、陳繪竹於土地銀行松山分行所
    設第000000000000號支票存款帳戶之開戶資料暨票扣紀錄及
    交易明細、聯信中心95年10月2日（95）聯卡商管字第09504
    00273號函所附虹泉公司（刷卡機之商店代號分別為：00000
    00000 、0000000000號）於前揭期間之刷卡交易紀錄、虹泉
    公司於94年12月7 日向聯信中心申請簽帳端末機「安裝使用
    測試驗收單」及「裝機服務作業單」、財政部臺北市國稅局
    內湖稽徵所95年10月23日財北國稅內湖營業字第0950016787
    號函所附倍樂士健康產業公司、虹泉公司自94年10月起至95
    年8 月止之營業稅申報資料、陳繪竹簽發予譚遠雄之支票、
    虹泉公司自93年7月起至95年4月止之銷售額與稅額申報書、
    臺灣票據交換所95年11月27日台票總字第0950010270號函所
    附虹泉公司及陳繪竹退票明細表、退貨明細表、郭永豐、郭
    美善、羅聖峰之交易明細表、信用卡對帳單、土地銀行內湖
    分行95年10月14日內密字第0950000051號函所附該分行第00
    0000000000號帳戶於95年9 月18日提款傳票、聯信中心所提
    虹泉、倍樂士案信用卡爭議帳款彙總表等附卷可佐（見警卷
    一之1第49至52頁、警卷二之2第1406至1427頁、警卷二之 3
    第1784頁至二之4第2072頁、警卷三之1第2133至2181頁、第
    2233至2246頁、警卷三之1第2247至卷三之2第2422頁、警卷
    三之2第2423至卷三之3第2861頁、臺北地檢署96年度偵字第
    4167號卷一第44至45頁、第52至64頁、第67至76頁、第 103
    至104頁、卷二第10至22頁、第29至114頁、第197至205頁）
    ，及如附表一編號10、14、25各欄所示之交易明細表、郭永
    豐聯邦銀行信用卡消費明細表暨繳款證明、郭美善於陽信商
    銀、土銀之存摺影本暨明細清單、羅聖峰聯邦銀行消費明細
    表、陳繪竹於95年9 月13、14日存款入郭美善帳戶證明資料
    等在卷可資佐證（各該證據方法之出處詳如前揭附表各欄所
    示），此部分事實自堪以認定。
(三)而按所謂信用卡，係採取由發卡銀行（Issuer Bank）先依
    信用卡使用合約之約定，墊付信用卡持卡人（Cardholder）
    簽帳之消費款，發卡銀行除得向特約商店（Merchant）收取
    手續費（Merchant Discount ）外，另提供循環信用付款方
    式（即持卡人得選擇先繳納最低應繳納金額之彈性付費方式
    ），藉此增加其利息收入，故持卡人消費簽帳時，並不需立
    即付現，待嗣後收到發卡銀行按月寄達之帳單，再依前開約
    定繳款即可。而依前揭所述各特約商店所得辦理之業務既僅
    限於簽帳消費之交易，並不包括「刷卡投資」之業務在內，
    則持卡人持各發卡銀行核發之信用卡向特約商店刷卡時，即
    應以有實際消費交易為前提，否則即屬所謂「假消費、真刷
    卡」之詐騙行為，且不得以所謂「刷卡投資」之名義，掩飾
    「假消費、真刷卡」之詐騙事實，被告郭永豐、羅聖峰、郭
    美善既均曾申請如各該欄所示之信用卡使用，顯均知悉上開
    規定。茲被告郭永豐、羅聖峰、郭美善明知並無實際消費交
    易，卻因受林群雄及被告郭永豐之介紹，而以自己名義（被
    告郭永豐另持郭陵陽、郭林綿、李靜、朱世華之信用卡）以
    信用卡刷付如附表四編號10、14、25、附表七編號10、14、
    25各所示金額，被告郭永豐另介紹亦各明知上情之郭仙珠、
    羅聖玲、仲瑋龍、賴正憲、李根池等人，另郭美善則再介紹
    羅梓軒、汪德美、邱茂仁等人（詳如附表一編號10、14、17
    、25、26、附表二編號18、61、152、43、147、148 各欄所
    示），除於如前揭附表所示交易日期、持各該發卡銀行所核
    發之信用卡刷付如各該欄所示之金額外，並於各該發卡銀行
    照會時，均告稱係實際購買健康器材，使聯邦銀行、聯信中
    心及如附表所示之各發卡銀行均陷於錯誤而如數墊付款項，
    而被告郭永豐、羅聖峰、郭美善等人並因而獲得現金週轉之
    期間利益，足見被告郭永豐、羅聖峰、郭美善等人顯然有為
    自己不法所有之詐欺意圖甚明。至被告郭永豐、羅聖峰、郭
    美善等為前揭詐騙刷卡行為後，是否全部或部分清償刷卡款
    項，僅係犯後是否盡力減低聯邦銀行、聯信中心或各發卡銀
    行所受之損害，而與其等是否應成立前揭詐欺取財行為之判
    斷無關，附此敘明。
(四)按共同正犯之成立，除共同實行犯罪行為者外，其就他人之
    行為負共同之責任者，以有意思之聯絡為要件。而意思之聯
    絡固不限於事先有所謀議，即僅於行為當時有共同犯意之聯
    絡者，亦屬之，且其表示方法亦不以明示通謀為必要，即相
    互間有默示之合致，亦無不可。若事先並未合謀，實行犯罪
    之際，又係出於行為者獨立之意思，即不負共同正犯之責任
    。（九十九年度台上字第二五七五號判決意旨參照）。查本
    件被告郭永豐、羅聖峰、郭美善三人，因林群雄以「假消費
    、真刷卡換取現金」為由介紹被告郭永豐，被告郭永豐再介
    紹被告羅聖峰、郭美善及同案被告郭仙珠、羅聖玲、仲瑋龍
    、賴正憲、李根池等人，另郭美善則再介紹同案被告羅梓軒
    、汪德美、邱茂仁等人，被告郭永豐雖與被告郭美善再介紹
    之人無直接犯意之連絡，然被告郭美善既係由其所介紹，其
    與被告郭美善所介紹之人仍可見有間接之聯絡，而無礙於共
    同正犯之成立，至被告羅聖峰、郭美善既就被告郭永豐另介
    紹之人因而刷付之款項等情無從預見，且就該等部分並未有
    所合謀，自不成立共同正犯（各詳如附表十所示）。
二、綜上事證，被告上郭永豐、羅聖峰、郭美善上揭犯行，均堪
    以認定，應予依法論科。
、論罪科刑部分：
一、按商業會計法於95年5 月24日經修正公布全文83條，並自公
    布日起施行；刑法則於94年1月7日修正通過，於同年2月2日
    公布，並自95年7月1日起施行，惟依附表四至九所示，本件
    被告譚遠雄、卓裕翔、郭永豐、藍爰虎、郭志鑫、郭美善、
    羅聖峰之行為（即以自己名義刷卡及介紹他人以假消費真刷
    卡之方式刷卡）期間均係自商業會計法及刑法前揭修正前持
    續至修正後，且依後述，本院認被告等所為前揭「假消費、
    真刷卡」，並以填製前揭內容不實之統一發票、簽帳單等會
    計憑證，據以詐欺取得前揭信用卡簽帳款之行為，其犯行均
    係於同一接續犯意下，在密集期間內，以相同方式持續進行
    ，而應評價為包括一罪之集合犯（詳後述），是被告譚遠雄
    、卓裕翔、郭永豐、藍爰虎、郭志鑫、郭美善、羅聖峰，均
    應逕適用現行之刑法及商業會計法規定，而無新舊法比較適
    用之問題，核先敘明。
二、另按銀行法於93年2月4日修正公布，增訂第125條之3規定「
    意圖為自己或第三人不法之所有，以詐術使銀行將銀行或第
    三人之財物交付，或以不正方法將虛偽資料或不正指令輸入
    銀行電腦或其相關設備，製作財產權之得喪、變更紀錄而取
    得他人財產，其犯罪所得達新台幣一億元以上者，處三年以
    上十年以下有期徒刑，得併科新台幣一千萬元以上二億元以
    下罰金。以前項方法得財產上不法之利益或使第三人得之者
    ，亦同。前二項之未遂犯罰之。」，係刑法第339 條之詐欺
    取財（得利）罪、第339條之3之非法以電腦製作不實財產權
    得喪紀錄取財（得利）罪、修正前刑法第340 條之常業詐欺
    取財（得利）等罪之特別規定，應予優先適用。又銀行法第
    125條之3之罪，其立法目的在嚴懲對銀行施詐且犯罪所得龐
    大之重大詐欺行為，以維持金融秩序。而詐欺取財（得利）
    、非法以電腦製作不實財產權得喪紀錄取財（得利）、常業
    詐欺取財（得利）等罪，並未以所得財物（利益）之金額或
    價值多寡，為其犯罪構成要件。其於連續對銀行所為之詐欺
    行為，所得財物或財產上不法之利益之總額，達新台幣（下
    同）一億元以上，而應依修正前刑法第56條之規定，論以連
    續犯詐欺取財（得利）罪，或論以常業詐欺取財（得利）罪
    者，因刑罰權單一，對金融秩序所生危害，與以一詐欺行為
    取得者，並無二致，自應依銀行法第125條之3之罪處斷，始
    符立法本旨（參照最高法院99台上5377號判決意旨）。
三、又依一般交易上之經驗，以信用卡刷卡消費，特約商店必須
    製作簽帳單一式三聯，由刷卡人於其上簽名認證後，特約商
    店除將其中一聯交由刷卡人收執，一聯持向財團法人聯合信
    用卡處理中心或發卡銀行請款外，另一聯則由特約商店留存
    作為內部憑證，再憑以製作記帳憑證並登入帳簿，於此，簽
    帳單乃足以證明會計事項發生之會計憑證（最高法院88年度
    台上字第1149號、90年度台上字第820 號判決意旨參照）；
    又統一發票乃證明事項之經過而為造具記帳憑證所根據之原
    始憑證，商業負責人如明知為不實之事項，而開立不實之統
    一發票，係犯商業會計法第 71條第1款之以明知為不實之事
    項而填製會計憑證罪，該罪為刑法第215 條業務上登載不實
    文書罪之特別規定，依特別法優於普通法之原則，自應優先
    適用，無論以刑法第215 條業務上登載不實文書罪之餘地（
    最高法院92年度台上字第6792號、94年度台非字第98號判決
    意旨參照）。
四、就被告藍爰虎、譚遠雄、卓裕翔、郭志鑫部分：
(一)查同案被告陳繪竹、林群雄各為虹泉、倍樂士健康產業公司
    之負責人，自均屬商業會計法規定之商業負責人，其等與被
    告譚遠雄、卓裕翔、郭志鑫、藍爰虎及如附表一至三所示之
    人（被告譚遠雄、卓裕翔、郭志鑫、藍爰虎僅就其等及由其
    等或其介紹之親友所招攬之人所刷付，暨前揭各任職期間，
    虹泉公司、倍樂士健康產業、倍樂士國際行銷公司其他員工
    或其親友所招攬之人刷卡部分負責），均明知前揭刷卡並無
    實際消費交易之事實，而填製如附表一至三「有無收受發票
    」及「證據清單」欄所示，內容均不實之統一發票及簽帳單
    （部分交易未開立統一發票，數量詳如各該欄所示）作為其
    會計憑證，據以向聯邦銀行、聯信中心及各該發卡銀行請款
    ，使聯邦銀行、聯信中心及各該發卡銀行現於錯誤，因而詐
    得如附表四至九所示之款項，被告譚遠雄、卓裕翔、郭志鑫
    、藍爰虎各總計詐得如附表十所示金額（其中被告譚遠雄總
    計詐得金額9億7853萬565元、被告郭志鑫總計詐得金額2 億
    4502萬2539元、被告卓裕翔總計詐得金額3 億1399萬6540元
    、被告藍爰虎總計詐得金額10億5147萬3095元，被告譚遠雄
    、卓裕翔、郭志鑫、藍爰虎等係以詐術使銀行將銀行之財物
    交付，其犯罪所得均達1 億元以上）。是核被告譚遠雄、卓
    裕翔、郭志鑫、藍爰虎所為，均係犯銀行法第125 條之3第1
    項之對銀行詐欺罪、商業會計法第71條第1 款之商業負責人
    填製不實會計憑證罪。公訴人於原審法院98年11月4 日、98
    年11月25日審理期日當庭對被告譚遠雄、卓裕翔、郭志鑫三
    人變更起訴法條，認被告譚遠雄、卓裕翔、郭志鑫均係犯銀
    行法第125條之3罪嫌，是就此部分自無庸變更起訴法條。惟
    公訴人認被告藍爰虎僅就自己屏東部分負責（原審卷六第32
    頁），且追加起訴書（臺灣臺北地方法院檢察署96年度偵字
    第17587號）僅認被告藍爰虎係犯刑法第339條普通詐欺罪嫌
    ，惟被告藍爰虎除因擔任倍樂士健康產業公司屏東直營店之
    實際負責人，而應就如附表三所示之人刷卡部分負責外（詳
    如附表六、九所示），被告藍爰虎另招攬、介紹如附表一編
    號11、16、28、31、附表二編號15、32、38、47、103、105
    、124 、131、161等人，並由附表一編號16之藍美鶯再介紹
    如附表二編號111、114、115、119、128、158等人（詳如附
    表一、二上開各編號欄所示），足見被告藍爰虎於任職倍樂
    士健康產業公司相關企業期間，除透過屏東直營店為假消費
    真刷卡行為，另有如上所述假消費真刷卡行為，且被告藍爰
    虎亦應就其任職期間，虹泉公司、倍樂士健康產業、倍樂士
    國際行銷公司其他員工或其所介紹親友所招攬之人刷卡部分
    共負其責，總計詐得金額如附表十所示，經核其犯罪所得並
    達1億元以上，檢察官認被告藍爰虎僅成立刑法第339條普通
    詐欺罪，容有誤會，惟其社會基本事實同一，本院自得依法
    逕行變更起訴法條。
(二)被告譚遠雄、卓裕翔、郭志鑫、藍爰虎就其等及由其等或其
    所介紹親友招攬之人所刷付，暨前揭各任職期間，虹泉公司
    、倍樂士健康產業、倍樂士國際行銷公司其他員工或其親友
    招攬之人刷卡部分，與陳繪竹、林群雄及附表一至三由其或
    其所介紹親友所招攬及其任職期間由其他員工或其所介紹親
    友所招攬之人間，有犯意聯絡及行為分擔，均為共同正犯，
    又被告譚遠雄、卓裕翔、郭志鑫、藍爰虎等就關於前揭違反
    商業會計法第71條第1 款規定之商業負責人填製不實會計憑
    證罪部分，雖均不具商業負責人之身分，惟均係無該身分之
    人而與有該身分之人共同實行犯罪，亦應依刑法第31條第 1
    項之規定，論以共同正犯。
(三)又刑事法若干犯罪之行為態樣，本質上原具有反覆、延續實
    行之特徵，立法時既予特別歸類，定為犯罪構成要件之行為
    要素，則行為人基於概括之犯意，在密切接近之一定時、地
    持續實行之複次行為，倘依社會通念，於客觀上認為符合一
    個反覆、延續性之行為觀念者，於刑法評價上，即應僅成立
    一罪，俾免有重複評價、刑度超過罪責與不法內涵之疑慮；
    學理上所稱「集合犯」之職業性、營業性或收集性等具有重
    複特質之犯罪均屬之，例如經營、從事業務、收集、販賣、
    製造、散布等行為概念者是（最高法院95年度台上字第1079
    號判決意旨參照）。本件被告譚遠雄、卓裕翔、郭志鑫、藍
    爰虎等各別所為前揭「假消費、真刷卡」，並以填製前揭內
    容不實之統一發票、簽帳單等會計憑證，據以詐欺取得前揭
    信用卡簽帳款之行為，其犯行均係於同一接續犯意下，在密
    集期間內，以相同方式持續進行，是其等犯行具有反覆、延
    續實行之特徵，從而在行為概念上，縱有多次填製不實會計
    憑證及對銀行詐欺取財之舉措，仍應評價為包括一罪之集合
    犯，僅各論以一罪。又被告譚遠雄、卓裕翔、郭志鑫、藍爰
    虎等各以一行為犯填製不實會計憑證及對銀行詐欺罪等二罪
    ，為想像競合犯，應依刑法第55條之規定，從一重之對銀行
    詐欺取財罪論處。另前揭統一發票、簽帳單既均屬商業會計
    法第15條所指之商業會計憑證，且商業負責人以明知不實之
    事項而填製會計憑證，即應構成商業會計法第71條第1 款之
    罪，該罪與刑法第215 條之業務文書登載不實罪屬法規競合
    關係，依特別法優於普通法之原則，應優先適用前者之罰則
    規定，既如前述，則本件關於填製統一發票及簽帳單部分，
    自無庸再論以刑法第216條、第215條之行使業務登載不實文
    書罪。
五、就被告郭永豐、郭美善、羅聖峰部分
(一)查同案被告陳繪竹、林群雄各為虹泉、倍樂士健康產業公司
    之負責人，自均屬商業會計法規定之商業負責人，其等與被
    告郭永豐（被告郭永豐就以自己名義及持郭陵陽、郭林綿、
    李靜、朱世華等人名義之信用卡刷付部分、所介紹之被告羅
    聖峰、郭美善（另介紹羅梓軒、汪德美、邱茂仁）、郭仙珠
    、羅聖玲、仲瑋龍、賴正憲、李根池等人刷卡部分負責）；
    被告郭美善（被告郭美善就以自己名義及所介紹之羅梓軒、
    汪德美、邱茂仁等人刷卡部分負責）、羅聖峰等人，均明知
    前揭刷卡並無實際消費交易之事實，而填製如附表一、二「
    有無收受發票」及「證據清單」欄所示，內容均不實之統一
    發票及簽帳單（部分交易未開立統一發票，數量詳如各該欄
    所示）作為其會計憑證，據以向聯邦銀行、聯信中心及各該
    發卡銀行請款，使聯邦銀行、聯信中心及各該發卡銀行現於
    錯誤，因而詐得如附表四編號10、14、25、26、附表五編號
    17、18、61、152、43、147、148、附表七編號 10、14、25
    、26、附表八編號 17、18、61、152、43、147、148各所示
    之款項，被告郭永豐、郭美善、羅聖峰並各總計詐得如附表
    十所示金額。是核被告郭永豐、郭美善、羅聖峰所為，均係
    犯商業會計法第71條第1 款之商業負責人填製不實會計憑證
    及刑法第339條第1項之詐欺取財罪。
(二)被告郭永豐就其以自己名義及持郭陵陽、郭林綿、李靜、朱
    世華等人名義之信用卡刷付、所介紹之被告羅聖峰、郭美善
    （另介紹羅梓軒、汪德美、邱茂仁）、郭仙珠、羅聖玲、仲
    瑋龍、賴正憲、李根池等人刷卡部分與上開之人、陳繪竹、
    林群雄間，被告郭美善就以自己名義及所介紹之羅梓軒、汪
    德美、邱茂仁等人刷卡部分與上開之人、郭永豐、陳繪竹、
    林群雄間、被告羅聖峰就其以自己名義所刷付部分與郭永豐
    、陳繪竹、林群雄等人間，分別有犯意聯絡及行為分擔，均
    為共同正犯，又被告郭永豐、郭美善、羅聖峰就關於前揭違
    反商業會計法第 71條第1款規定之商業負責人填製不實會計
    憑證罪部分，雖均不具商業負責人之身分，惟均係無該身分
    之人而與有該身分之人共同實行犯罪，亦應依刑法第31條第
    1項之規定，論以共同正犯。
(三)又刑事法若干犯罪之行為態樣，本質上原具有反覆、延續實
    行之特徵，立法時既予特別歸類，定為犯罪構成要件之行為
    要素，則行為人基於概括之犯意，在密切接近之一定時、地
    持續實行之複次行為，倘依社會通念，於客觀上認為符合一
    個反覆、延續性之行為觀念者，於刑法評價上，即應僅成立
    一罪，俾免有重複評價、刑度超過罪責與不法內涵之疑慮；
    學理上所稱「集合犯」之職業性、營業性或收集性等具有重
    複特質之犯罪均屬之，例如經營、從事業務、收集、販賣、
    製造、散布等行為概念者是（最高法院95年度台上字第1079
    號判決意旨參照）。本件被告郭永豐、郭美善、羅聖峰等各
    別所為前揭「假消費、真刷卡」，並以填製前揭內容不實之
    統一發票、簽帳單等會計憑證，據以詐欺取得前揭信用卡簽
    帳款之行為，其犯行均係於同一接續犯意下，在密集期間內
    ，以相同方式持續進行，是其等犯行具有反覆、延續實行之
    特徵，從而在行為概念上，縱有多次填製不實會計憑證及詐
    欺取財之舉措，仍應評價為包括一罪之集合犯，僅各論以一
    罪。又被告郭永豐、郭美善、羅聖峰等各以一行為犯填製不
    實會計憑證及詐欺取財等二罪，為想像競合犯，應依刑法第
    55條之規定，從一重之填製不實會計憑證罪論處。另前揭統
    一發票、簽帳單既均屬商業會計法第15條所指之商業會計憑
    證，且商業負責人以明知不實之事項而填製會計憑證，即應
    構成商業會計法第71條第1款之罪，該罪與刑法第215條之業
    務文書登載不實罪屬法規競合關係，依特別法優於普通法之
    原則，應優先適用前者之罰則規定，既如前述，則本件關於
    填製統一發票及簽帳單部分，自無庸再論以刑法第216 條、
    第215條之行使業務登載不實文書罪。
六、原審對被告藍爰虎、譚遠雄、卓裕翔、郭志鑫、郭永豐、郭
    美善、羅聖峰部分予以論罪科刑，固非無見，惟查：（一）
    被告藍爰虎、譚遠雄、卓裕翔、郭志鑫等人共同向如附表四
    至九各所示之銀行施以詐術，使聯邦銀行、聯信中心及各發
    卡銀行撥款各如附表四至九所示所示之款項，合計金額分別
    如附表十所示，足見被告藍爰虎、譚遠雄、卓裕翔、郭志鑫
    犯罪所得均已達新臺幣 1億元以上，且因刑罰權單一，對金
    融秩序所生之危害，被告藍爰虎、譚遠雄、卓裕翔、郭志鑫
    所為自應依銀行法第125條之3之罪處斷，原審認銀行法第12
    5條之3 第1項規定係指行為人對銀行所為數詐欺行為，每次
    詐欺所得均達 1億元以上，或至少1次達1億元以上，則連續
    對銀行所為數詐欺行為，各次所得財物金額均未達 1億元以
    上，縱其所得財物金額之總額已達 1億元以上，仍不成立該
    罪，其論斷自有未洽；（二）原判決認被告藍爰虎、譚遠雄
    、卓裕翔、郭志鑫、郭永豐、郭美善、羅聖峰等人基於意圖
    為自己不法所有之犯意，而以假消費真刷卡之方式，刷付如
    附表四至九所示之金額，並將商業會計原始憑證之消費簽帳
    單向聯合信用卡處理中心及各發卡銀行請領刷卡金額，致各
    發卡銀行陷於錯誤，因而依約撥款，惟原審附表僅列出持卡
    人、發卡銀行、刷卡日期、刷卡金額等事項，對於被告藍爰
    虎、譚遠雄、卓裕翔、郭志鑫、郭永豐、郭美善、羅聖峰各
    總計詐欺所得多寡則均無記載，事實之認定亦有未洽。是檢
    察官上訴意旨認被告藍爰虎、譚遠雄、卓裕翔、郭志鑫所為
    應負銀行法第125條之3對銀行詐欺取財罪，為有理由，而被
    告藍爰虎、郭永豐、郭美善、羅聖峰上訴意旨雖未指摘及此
    ，惟原判決關於此部分既有可議，自應由本院予以撤銷改判
    。爰審酌被告譚遠雄、郭志鑫、卓裕翔、藍爰虎、郭永豐、
    郭美善、羅聖峰之素行、犯罪之動機、目的、手段、被告藍
    爰虎、譚遠雄、卓裕翔、郭志鑫各任職上開公司期間長短、
    擔任之角色、參與本案之犯罪情節，各所介紹、招攬之人數
    ，因而對銀行詐得之不法利益甚鉅，另被告郭永豐、郭美善
    、羅勝峰以自己名義各所刷付之款項，被告郭永豐、郭美善
    另所介紹之人刷卡假消費之金額，因而對銀行詐得之不法利
    益多寡，暨考量被告譚遠雄、郭志鑫、卓裕翔、藍爰虎、郭
    永豐、郭美善、羅聖峰等人犯罪後均坦承犯行，態度良好，
    其中被告藍爰虎以自己名義刷卡部分，業已全數清償台北富
    邦銀行、中國信託商業銀行、華南商業銀行、國泰世華商業
    銀行、花旗商業銀行、玉山商業銀行、匯豐商業銀行之信用
    卡帳款，有被告藍爰虎所提出之台北富邦銀行繳款明細正本
    、中國信託商業銀行客戶消費明細表正本、華南商業銀行對
    帳單信用卡交易明細正本、國泰世華商業銀行信用卡帳單影
    本、花旗商業銀行信用卡月結單正本、玉山商業銀行繳款證
    明書正本、匯豐商業銀行信用卡繳款記錄影本等附於本院卷
    可參；被告譚遠雄、卓裕翔以自己名義刷卡部分，亦均經其
    等各別全部清償完畢（見原審卷二第37至57頁、第89至94頁
    及98年11月25日審判筆錄所載）；被告羅聖峰於原審法院審
    理期日終結前，業與永豐銀行、花旗銀行達成和解，並已清
    償聯邦銀行之信用卡帳款，有其提出之（永豐商銀）和解筆
    錄、98年12月15日付款憑條影本、（花旗銀行）同意書、98
    年9 月25日、98年10月26日、98年11月25日信用卡繳款憑條
    影本及（聯邦銀行）信用卡消費明細表影本等在卷可參（見
    原審卷七第72至73頁、第75頁、原審卷六第278至280頁），
    復於本院審理時，則已全數清償台北富邦銀行及花旗銀行之
    信用卡帳款、現仍陸續償還永豐銀行及財團法人聯合信用卡
    處理中心之信用卡帳款，有其所提出之和解筆錄、付款憑條
    、同意書、清償證明影本、繳費單及轉帳存根影本等附於本
    院卷可參；被告郭永豐於原審法院審理期日終結前，就其以
    自己名義刷付之聯邦銀行信用卡帳款部分，全數清償完畢，
    有聯邦銀行清償證明附卷可參（見原審卷二第100 頁）、就
    其以郭林綿名義所刷付之國泰世華銀行、臺北富邦銀行、安
    信銀行、華僑銀行、聯邦銀行信用卡帳款部分，已全數清償
    ，有各該信用卡消費明細及帳單影本在卷可佐（見原審卷七
    第89至96頁）、另以郭陵陽名義所刷付之富邦銀行、花旗銀
    行、聯邦銀行、永豐銀行信用卡帳款部分，與各該銀行達成
    和解，有和解書及信用卡繳款憑條影本附卷可憑（原審卷七
    第97至103頁，其中於98年11月5日繳付75,000元予花旗銀行
    、98年11月25日繳付10,000元予永豐銀行、98年11月25日繳
    付5000元予臺北富邦銀行，聯邦銀行則已全數清償完畢）、
    暨以朱世華名義所刷付之富邦銀行信用卡帳款部分，仍以循
    環利息支付最低額度，迄98年12月20日止，仍欠50,451元，
    有富邦銀行信用卡消費明細及帳單在卷可憑（見原審卷七第
    104 頁），復於本院審理時，則就其以李靜名義刷付之信用
    卡帳款部分，已全數清償完畢，有中國信託商業銀行提出之
    清償證明書附於本院卷可參；被告郭美善於原審法院審理期
    日終結前，就其以自己名義刷付之合庫銀行、安信信用卡帳
    款部分，全數清償完畢，有合庫銀行、安信信用卡消費明細
    帳單影本在卷可參（見原審卷七第105至107頁），而告訴人
    聯徵中心代表人之受任人張美珍於本院審理時到庭陳稱：本
    案只有以郭美善名義刷卡部分有幾十萬還沒有清償，羅聖峰
    是經過雙方於原審和解，目前持續分期還款中，其他被告沒
    有積欠我們債務云云，被告等犯後各所清償信用卡帳款之情
    狀等一切情狀，各酌情量處如主文所示之刑。又被告郭永豐
    、郭美善、羅聖峰本件犯罪之時間均係在96年4 月24日以前
    ，爰依中華民國96年罪犯減刑條例第2條第1項第3款、第7條
    、第9 條規定，各減其宣告刑2分之1，郭永豐及羅聖峰部分
    並諭知易科罰金之折算標準（至被告譚遠雄、郭志鑫、卓裕
    翔、藍爰虎因違反銀行法第125條之3之規定，並經本院量處
    有期徒刑1年6月以上，依中華民國96年罪犯減刑條例第3 條
    第1 項之規定，不得諭知減刑）。至被告譚遠雄雖另辯稱：
    係主動於95年9 月21日去調查局檢舉本件犯罪事實，應有自
    首要件之適用云云，惟按自首以對於未發覺之罪投案而受裁
    判為要件，如案已發覺，則被告縱有投案陳述自己犯罪之事
    實，亦祇可謂為自白，不能認為自首（最高法院26上字第48
    4 號判例），茲查本件係因陳繪竹、林群雄於95年9月18日，
    各自虹泉公司、倍樂士健康產業公司前開帳戶提領620 萬元
    、650萬元後，旋於同日下午3時許搭機潛逃國外，而如附表
    一至三所示之部分刷卡人，復因所持由陳繪竹及虹泉公司所
    簽發之前揭支票遭退票後，分別前往虹泉、倍樂士健康產業
    公司辦理刷退或逕否認曾經刷卡交易等情詞為由，拒絕繳款
    ，經聯邦銀行及聯信中心發覺有異，於翌日（即同年9 月19
    日）向刑事警察局提出告訴，並循線傳喚當時擔任倍樂士國
    際行銷公司總經理之被告譚遠雄到案說明，則被告譚遠雄遲
    至同年月21日始到案說明，顯然非對於未發覺之罪投案而受
    裁判，所為尚與刑法自首要件未合，是被告譚遠雄上揭所辯
    ，要非可採，一併敘明。
肆、不另為無罪之諭知部分：
一、公訴人另以被告郭永豐就附表四編號10、附表七編號10所指
    「卡號：0000000000000000號」部分，係未經李靜同意，而
    持李靜所申請之信用卡刷卡，另就附表四編號10、附表七編
    號10其餘刷卡部分，則係冒用李靜、朱世華之名義向各該發
    卡銀行申請信用卡後，各冒用李靜、朱世華之名義刷卡，因
    認被告郭永豐就此部分涉犯刑法第210條、第216條之行使偽
    造私文書罪嫌云云。
二、按犯罪事實應依證據認定之，無證據不得認定其犯罪事實，
    刑事訴訟法第154條第2項定有明文。次按認定被告有罪之事
    實，應憑證據，如未能發現相當之證據，或證據不足以證明
    ，自不能以推測或擬制之方法，以為裁判之基礎；且認定事
    實所憑之證據，其為訴訟上之證明，須達於通常一般人均不
    致有懷疑，而得確信其為事實之程度者，始得據為有罪之認
    定，倘其證明尚未達到此一程度而有合理之懷疑存在時，尚
    難為有罪之認定基礎；另苟積極證據不足以為不利於被告事
    實之認定，即應為有利於被告之認定，更不必有何有利之證
    據（參照最高法院30年上字第816 號、40年台上字第86號、
    76年台上字第4986號判例意旨）。又刑事訴訟法第161條第1
    項規定：檢察官就被告犯罪事實，應負舉證責任，並指出證
    明之方法。因此，檢察官對於起訴之犯罪事實，應負提出證
    據及說服之實質舉證責任。倘其所提出之證據，不足為被告
    有罪之積極證明，或其指出證明之方法，無從說服法院以形
    成被告有罪之心證，基於無罪推定之原則，自應為被告無罪
    判決之諭知（參照最高法院92年台上字第128 號判例意旨）
    。
三、查公訴人據以認被告郭永豐有此部分行使偽造私文書犯行，
    無非係依證人李靜、朱世華於警詢及原審法院審理時均否認
    曾申請如附表四編號10、附表七編號10部分所示之信用卡，
    亦均否認曾將前揭信用卡交予被告郭永豐，或授權被告郭永
    豐以其等名義刷卡使用等情為據。訊據被告郭永豐堅詞否認
    有此部分犯行，辯稱：伊沒有冒用李靜、朱世華名義申請信
    用卡及冒用他們名義刷卡。伊都是經過他們同意及授權的云
    云。經查：
(一)附表四編號10、附表七編號10（持卡人：「李靜」，發卡銀
    行：「中國信託商業銀行（下稱中國信託商銀）」，卡號：
    0000000000000000）部分：
    依被告郭永豐於原審法院審理時所庭呈中國信託商銀所寄「
    李靜」上開信用卡之「95年7 月份金卡消費明細暨收費收執
    表」（見原審卷五第201 頁）所載，其寄送地址為「臺北市
    ○○區○○路104 巷2弄9號」之住所，而該址即為證人李靜
    當時之實際住所，此證人李靜於原審法院98年11月4 日審理
    時亦證述明確在卷（見原審卷五第9 頁）；參以被告郭永豐
    於原審法院審理時另提出之11張信用卡簽帳單（見原審卷第
    204至214頁）所示，其上簽名處之「李靜」簽名共計11枚，
    經原審法院於98年11月18日當庭審核結果，認均與證人李靜
    於98年11月4 日審理期日具結簽名之結文筆跡（見原審卷五
    第135 頁）相符，而與被告郭永豐當庭書寫之「李靜」簽名
    （見原審卷五第217 頁）不符，此亦經公訴檢察官及被告選
    任辯護人於前揭準備程序期日，當庭確認無誤（見原審卷五
    第193 頁背面），而上開11枚簽名所示之刷卡簽單，其內容
    核與前揭「95年7 月份金卡消費明細暨收費收執表」相符（
    該表「消費暨收費摘要表」所載共11筆消費商店，名稱均為
    「虹泉有限公司」，刷卡之信用卡末 4碼均為「3096」，即
    李靜所持前開第0000000000000000號信用卡之末4 碼），另
    參諸中國信託商銀之代理人林俊鴻於原審法院98年11月18日
    準備程序時亦稱：李靜與中國信託商行已往來甚久，其間雖
    曾欠款，惟銀行向李靜催討欠款時，李靜並沒有向銀行提出
    未曾申請上開信用卡或消費使用之爭執云云（見原審卷五第
    196 頁背面）。經相互參酌結果，足認上開11筆刷卡均係由
    李靜所為，並由其於上開11張信用卡簽帳單上親自簽名，且
    上開信用卡簽帳之帳單亦係寄至李靜當時設於前揭地址之住
    所，經其收受無誤，是李靜辯稱不知「虹泉有限公司」為何
    公司，未使用前揭卡號0000000000000000號之信用卡於虹泉
    公司刷卡，亦未收到上開帳單等語，顯非實情，所指係遭被
    告郭永豐冒用伊名義刷卡乙情，自非可採。
(二)附表四編號10、附表七編號10（持卡人：「李靜」，發卡銀
    行：「台北富邦商業銀行（下稱台北富邦銀行）」，卡號：
    0000000000000000）部分：
    依台北富邦銀行於原審法院98年11月18日準備程序時庭呈「
    李靜」向該行申請上開信用卡所填寫之申請書（見原審卷五
    第 229頁）所載，其內容除填載「李靜」曾向中國信託商銀
    申請前揭卡號0000000000000000號之信用卡外，其戶籍地址
    則填載「臺北市○○區○○里○○鄰○○路104 巷2弄9號」，
    並勾選現居地址同戶籍，此證人李靜亦證稱寧夏路之地址為
    當時之實際住所（見原審卷五第9 頁），茲被告郭永豐若非
    事先獲證人李靜之同意以其名義申請上開信用卡，並授權被
    告郭永豐使用，被告郭永豐應無能將證人李靜之個人資料詳
    細填載，並填載證人李靜實際住所作為信用卡帳單寄送之地
    址，而無虞遭證人李靜發覺，是綜合以觀，足認上開信用卡
    申請書應係經證人李靜同意並提供前揭資料後，授權被告郭
    永豐向台北富邦銀行申請，並持向虹泉、倍樂士健康產業公
    司刷卡使用，證人李靜指並未同意被告郭永豐以其名義向台
    北富邦銀行申請上開信用卡，並持向虹泉等公司使用等語，
    顯非實情，亦無足採。
(三)附表四編號10（持卡人：「李靜」，發卡銀行：「聯邦銀行
    」，卡號：0000000000000000）部分：
    依聯邦銀行於原審法院98年11月18日準備程序時庭呈「李靜
    」向該行申請上開信用卡所填載之申請書（見原審卷五第25
    0 頁）所載，不僅曾填「李靜」之畢業小學為「民權國小」
    、其居住地址「臺北市○○區○○里○○路104巷 2弄9號」
    之住宅地為其父母所有，並已居住30年等相當私密，難為外
    人輕易得知之個人資料，並檢附李靜個人之身分證正反面影
    印本，茲被告郭永豐若非事先獲證人李靜之同意以其名義申
    請上開信用卡，並授權被告郭永豐使用，被告郭永豐應無能
    將證人李靜之個人資料為如此詳細之填載，並填載證人李靜
    實際住所作為信用卡帳單寄送之地址，而無虞遭證人李靜發
    覺，是經參酌前揭事證，亦難認為上開李靜之聯邦銀行第00
    00000000000000號信用卡係由被告郭永豐冒用李靜之名義申
    請。證人李靜雖於原審法院前揭審理期日否認伊曾交付上開
    身分證等證件予被告郭永豐使用，惟證人李靜於警詢時則係
    供稱不確定是否曾將前揭身分證件交予被告郭永豐等語（見
    警卷二之3第 1774頁），先後供述已有不合，且與前揭事證
    不符，應係事後為脫免自己可能須負擔前揭信用卡刷卡債務
    之卸責之詞，自不足採信。
(四)附表四編號10（持卡人：「朱世華」，發卡銀行：「台北富
    邦銀行」，卡號：0000000000000000）部分：
    依台北富邦銀行於原審法院98年11月18日準備程序時庭呈「
    朱世華」向該行申請上開信用卡所填寫之申請書（見原審卷
    五第 230頁）所載，其上之「朱世華」簽名，顯與證人朱世
    華於原審法院 98年11月4日審理期日具結簽名之結文筆跡（
    見原審卷五第 136頁）相符，亦與台北富邦銀行所提其另向
    國泰世華銀行調取朱世華向國泰世華銀行申請信用卡時所留
    之簽名（見原審卷五第 231頁）相符，而與被告郭永豐於本
    件前揭準備程序期日之「朱世華」簽名（見原審卷五第 218
    頁）不符，另參諸該信用卡申請書所載「朱世華」之戶籍住
    址「臺北市○○區○○里○○鄰○○街266巷5-2號」，正與朱
    世華當時之住所相同（見原審卷五第230頁、第251頁），而
    該申請書所載朱世華當時係永豐保險經紀人有限公司（下稱
    永豐保險經紀人公司）經理，亦與朱世華於警詢時供稱伊當
    時係在該公司擔任兼職保險經紀人等語（見本件警卷二之 3
    第1779至1780頁）相符。是經參酌前揭事證，足認上開信用
    卡申請書應係由朱世華親自簽名，向台北富邦銀行提出申請
    後，交予被告郭永豐持向虹泉公司刷卡使用，證人朱世華指
    稱未曾向台北富邦銀行申請前揭信用卡，亦未同意或授權被
    告郭永豐使用該張信用卡刷卡等語，自非可採。
(五)綜上所述，證人李靜指稱未曾將前揭（一）所示之中國信託
    商銀信用卡交予被告郭永豐使用，亦未曾同意被告郭永豐以
    其名義，各向台北富邦銀行、聯邦銀行申請前揭（二）、（
    三）所示之信用卡，並授權被告郭永豐使用，及證人朱世華
    指稱未曾同意被告郭永豐以其名義，向台北富邦銀行申請前
    揭（四）所示之信用卡，並授權被告郭永豐使用等語，均非
    可採；被告郭永豐辯稱前揭所示之信用卡，各係獲得李靜、
    朱世華之事先同意，並均先獲得李靜、朱世華之同意後，始
    各以李靜、朱世華之名義為前揭刷卡行為等語，堪信屬實。
    此外，復查無其他積極證據足以證明被告郭永豐確有公訴人
    所指此部分偽造私文書並持以行使之犯行，就此部分自應為
    有利被告郭永豐之認定，並因公訴意旨認被告郭永豐此部分
    行為，與前揭經本院認定有罪部分，有裁判上一罪之關係，
    爰就此部分不另為被告郭永豐無罪之諭知，併此敘明。
據上論斷，應依刑事訴訟法第369條第1項前段、第364條、第299
條第1項前段、第300條，商業會計法第71條第1款、銀行法第125
條之3第1項，刑法第11條前段、第28條、第31條第1項、第339條
第1項、第55條、第41條第1項前段，刑法施行法第1條之1，中華
民國96年罪犯減刑條例第2 條第1項第3款、第7條、第9條，判決
如主文。
本案經檢察官沈明倫到庭執行職務。
中    華    民    國    100   年    8    月    17    日
                  刑事第八庭  審判長法  官  張傳栗
                                    法  官  黃斯偉
                                    法  官  劉嶽承
以上正本證明與原本無異。
如不服本判決，應於收受送達後10日內向本院提出上訴書狀，其
未敘述上訴之理由者並得於提起上訴後10日內向本院補提理由書
（均須按他造當事人之人數附繕本）「切勿逕送上級法院」。
                                    書記官  何仁崴
中    華    民    國    100   年    8    月    17    日
附錄：本案論罪科刑法條全文
商業會計法第71條
商業負責人、主辦及經辦會計人員或依法受託代他人處理會計事
務之人員有下列情事之一者，處 5 年以下有期徒刑、拘役或科
或併科新臺幣 60 萬元以下罰金：
一、以明知為不實之事項，而填製會計憑證或記入帳冊。
二、故意使應保存之會計憑證、會計帳簿報表滅失毀損。
三、偽造或變造會計憑證、會計帳簿報表內容或毀損其頁數。
四、故意遺漏會計事項不為記錄，致使財務報表發生不實之結果
    。
五、其他利用不正當方法，致使會計事項或財務報表發生不實之
    結果。
銀行法第125條之3
意圖為自己或第三人不法之所有，以詐術使銀行將銀行或第三人
之財物交付，或以不正方法將虛偽資料或不正指令輸入銀行電腦
或其相關設備，製作財產權之得喪、變更紀錄而取得他人財產，
其犯罪所得達新臺幣 1 億元以上者，處 3 年以上 10 年以下有
期徒刑，得併科新臺幣 1 千萬元以上2 億元以下罰金。
以前項方法得財產上不法之利益或使第三人得之者，亦同。
前二項之未遂犯罰之。
附表一
┌──┬────┬────────────┬──────┬───────────┐
│編號│被告姓名│參與本案犯罪之原因及情節│是否經銀行照│      證據清單        │
│    │        │                        │會          │                      │
│    │        │                        ├──────┤                      │
│    │        │                        │有無收受發票│                      │
│    │        │                        ├──────┤                      │
│    │        │                        │刷卡地點    │                      │
├──┼────┼────────────┼──────┼───────────┤
│ 1  │陳繪竹  │（詳如判決本文所述）    │            │詳如本文所述。        │
├──┼────┼────────────┼──────┼───────────┤
│ 2  │林群雄  │（詳如判決本文所述）    │            │詳如本文所述。        │
├──┼────┼────────────┼──────┼───────────┤
│ 3  │譚遠雄  │1.95年2 月1 日起，擔任倍│是          │1.95.9.21調查筆錄（偵 │
│    │        │  樂士國際行銷公司總經理├──────┤  卷二P.6-9）         │
│    │        │  。                    │（卷內查無發│2.95.9.22調查筆錄（卷 │
│    │        │2.因欠卡債，經卓裕翔介紹│票資料）    │  警一之1P.1-6）      │
│    │        │  ，以假消費、真刷卡方式├──────┤3.97.3.10偵訊筆錄（偵 │
│    │        │  ，賺取5%利潤。        │（卷內查無刷│  卷四P.31-33）       │
│    │        │3.餘詳如判決本文所述。  │卡地點資料）│4.98.1.13準備程序筆錄 │
│    │        │                        │            │  （原審卷一P.194-200 │
│    │        │                        │            │  ）                  │
│    │        │                        │            │5.98.2.24準備程序筆錄 │
│    │        │                        │            │（原審卷二P.72-83）   │
│    │        │                        │            │6.98.11.4審判筆錄（原 │
│    │        │                        │            │  審卷五P.3-93）      │
│    │        │                        │            │7.98.11.25審判筆錄（原│
│    │        │                        │            │  審卷六P.31-78）     │
│    │        │                        │            │8.交易明細表（偵卷一  │
│    │        │                        │            │  67-72）             │
│    │        │                        │            │9.陳繪竹支票4張（偵卷 │
│    │        │                        │            │  二P.10-11）         │
│    │        │                        │            │10.花旗銀行、荷蘭銀行、│
│    │        │                        │            │  匯豐銀行、臺北富邦信│
│    │        │                        │            │  用卡對帳單暨繳款證明│
│    │        │                        │            │  （原審卷二P.37-46） │
│    │        │                        │            │11.金融聯合徵信中心出具│
│    │        │                        │            │  之綜合信用報告（原審│
│    │        │                        │            │  卷二P.47-51）       │
│    │        │                        │            │12.日盛商銀、華南商銀、│
│    │        │                        │            │  彰化銀行、慶豐銀行、│
│    │        │                        │            │  台新銀行出具之清償證│
│    │        │                        │            │  明（原審卷二P.52-57 │
│    │        │                        │            │  ）                  │
│    │        │                        │            │                      │
├──┼────┼────────────┼──────┼───────────┤
│ 4  │卓裕翔  │1.95年1 月起擔任倍樂士健│（卷內查無照│1.95.9.27調查筆錄（警 │
│    │        │  康公司副總經理，同年2 │會資料）    │  卷一之1P.14-17）    │
│    │        │  月起擔任執行長，至4 月├──────┤2.97.3.10偵訊筆錄（偵 │
│    │        │  離職。                │（卷內查無發│  卷四P.10-12）       │
│    │        │2.因林群雄、陳繪竹稱希望│票資料）    │3.98.1.13準備程序筆錄 │
│    │        │  能提高公司業績、增加公├──────┤  （原審卷一P.194-200 │
│    │        │  司信用，以利進行企業融│倍樂士、虹泉│  ）                  │
│    │        │  資，遂以假消費、真刷卡│公司內湖路辦│4.98.2.24準備程序筆錄 │
│    │        │  方式為之，並賺取5%利潤│公室        │（原審卷二P.72-83）   │
│    │        │  ，此外藉由介紹他人刷卡│            │5.98.11.25審判筆錄（原│
│    │        │  ，賺取2%利潤。        │            │  審卷六P.31-78）     │
│    │        │3.餘詳如判決本文所述。  │            │6.交易明細表（偵卷一  │
│    │        │                        │            │  P.74-76）           │
│    │        │                        │            │7.第一銀行、花旗銀行、│
│    │        │                        │            │  臺灣企銀、玉山銀行、│
│    │        │                        │            │  華南銀行、中華商銀信│
│    │        │                        │            │  用卡對帳單暨繳款證明│
│    │        │                        │            │  （原審卷二P.89-94） │
│    │        │                        │            │                      │
├──┼────┼────────────┼──────┼───────────┤
│ 5  │郭志鑫（│1.自95年2 月份農曆年後，│（未刷卡）  │1.95.9.21調查筆錄（偵 │
│    │原名郭子│  至同年5 月，擔任倍樂士│            │  卷二P.27-28）       │
│    │賢）    │  國際行銷公司副總經理。│            │2.95.9.29調查筆錄（警 │
│    │        │2.本身未刷卡，惟介紹他人│            │  一之1P.64-70）      │
│    │        │  假消費、真刷卡，可賺取│            │3.97.3.10偵訊筆錄（偵 │
│    │        │  3%利潤。              │            │  卷四P.42-44）       │
│    │        │3.餘詳如判決本文所述。  │            │4.98.1.13準備程序筆錄 │
│    │        │                        │            │  （原審卷一P.194-200 │
│    │        │                        │            │  ）                  │
│    │        │                        │            │5.98.11.4審判筆錄（原 │
│    │        │                        │            │  審卷五P.3-93）      │
│    │        │                        │            │6.98.11.25審判筆錄（原│
│    │        │                        │            │  審卷六P.31-78）     │
├──┼────┼────────────┼──────┼───────────┤
│ 6  │林慧貞  │係卓裕翔之妻，經陳繪竹、│（卷內無照會│1.95.9.28調查筆錄（警 │
│    │        │林群雄介紹，以假消費、真│資料）      │  卷一之1P.22-26）    │
│    │        │刷卡方式，賺取5%利潤，此├──────┤2.97.3.10偵訊筆錄（偵 │
│    │        │外藉由介紹他人刷卡，賺取│無          │  卷四P.15-17）       │
│    │        │2%利潤。                ├──────┤3.98.4.21偵訊筆錄（96 │
│    │        │                        │倍樂士虹泉公│  偵17587號卷P.127）  │
│    │        │                        │司、不詳地點│4.98.1.13準備程序筆錄 │
│    │        │                        │之咖啡廳    │  （原審卷一P.194-200 │
│    │        │                        │            │  ）                  │
│    │        │                        │            │5.98.4.6準備程序筆錄（│
│    │        │                        │            │  原審卷三P.25-32）   │
│    │        │                        │            │6.98.11.25審判筆錄（原│
│    │        │                        │            │  審卷六P.136-274）   │
│    │        │                        │            │7.交易明細表（偵卷一  │
│    │        │                        │            │  77-81）             │
│    │        │                        │            │8.日盛商銀、聯邦銀行、│
│    │        │                        │            │  萬泰銀行、新光銀行出│
│    │        │                        │            │  具之清償證明（原審卷│
│    │        │                        │            │  二P.248-251）       │
│    │        │                        │            │9.台新銀行、玉山銀行、│
│    │        │                        │            │  匯豐銀行、華僑銀行之│
│    │        │                        │            │  信用卡對帳單（原審卷│
│    │        │                        │            │  二P.252-255）       │
│    │        │                        │            │10.國泰世華銀行、中國 │
│    │        │                        │            │   信託、台北富邦、花 │
│    │        │                        │            │   旗銀行出具之清償證 │
│    │        │                        │            │   明（原審卷六P.289-2│
│    │        │                        │            │   92）               │
│    │        │                        │            │11.第一商銀出具之清償 │
│    │        │                        │            │   證明（原審卷七P.68 │
│    │        │                        │            │   ）                 │
├──┼────┼────────────┼──────┼───────────┤
│ 7  │李志宏  │經卓裕翔介紹，以假消費、│是          │1.95.10.2調查筆錄（警 │
│    │        │真刷卡方式，賺取2%利潤。├──────┤  卷一之1P.76-81      │
│    │        │                        │無          │2.95.11.7調查筆錄（警 │
│    │        │                        ├──────┤  卷一之1P.86-90）    │
│    │        │                        │倍樂士、虹泉│3.97.3.10偵訊筆錄（偵 │
│    │        │                        │公司內湖路9 │  卷四P.58-59）       │
│    │        │                        │樓辦公室    │4.98.1.13準備程序筆錄 │
│    │        │                        │            │  （原審卷一P.194-200 │
│    │        │                        │            │  ）                  │
│    │        │                        │            │5.98.4.6準備程序筆錄（│
│    │        │                        │            │  原審卷三P.25-32）   │
│    │        │                        │            │6.98.11.25審判筆錄（原│
│    │        │                        │            │  審卷六P.136-274）   │
│    │        │                        │            │7.交易明細表（偵卷一89│
│    │        │                        │            │  ）                  │
│    │        │                        │            │8.虹泉公司支票2張（警 │
│    │        │                        │            │  卷一之1P.82）       │
│    │        │                        │            │9.電子簽帳單（存根聯）│
│    │        │                        │            │  15張（警卷一之1P.83-│
│    │        │                        │            │  85 ）               │
│    │        │                        │            │10.爭議帳款申請時所檢 │
│    │        │                        │            │   附之相關資料（偵卷 │
│    │        │                        │            │   二P. 133-140）     │
│    │        │                        │            │11.台新銀行、日盛銀行 │
│    │        │                        │            │  、陽信銀行、萬泰銀行│
│    │        │                        │            │  之信用卡對帳單暨繳款│
│    │        │                        │            │  證明（原審卷二P.178-│
│    │        │                        │            │  183）               │
│    │        │                        │            │12.中國信託、花旗銀行 │
│    │        │                        │            │  出具之清償證明（原審│
│    │        │                        │            │  卷二P.184-185）     │
│    │        │                        │            │                      │
├──┼────┼────────────┼──────┼───────────┤
│ 8  │何彥昌  │經卓裕翔、翁正婷介紹，以│是          │1.95.10.2調查筆錄（警 │
│    │        │假消費、真刷卡方式，賺取├──────┤  卷一之1P.92-96 ）   │
│    │        │3%利潤。                │無          │2.98.2.24準備程序筆錄 │
│    │        │                        ├──────┤  （原審卷二P.72-83） │
│    │        │                        │臺北市○○路│3.98.4.6準備程序筆錄（│
│    │        │                        │與松江路口麥│  原審卷三P.25-32）   │
│    │        │                        │當勞        │4.98.11.25審判筆錄（原│
│    │        │                        │            │  審卷六P.136-274）   │
│    │        │                        │            │5.交易明細表（偵卷一90│
│    │        │                        │            │  ）                  │
│    │        │                        │            │6.聯邦銀行手刷單（客戶│
│    │        │                        │            │  存查聯）16張（警卷一│
│    │        │                        │            │  之1P. 101-106）     │
│    │        │                        │            │7.聯信中心手刷單（客戶│
│    │        │                        │            │  存查聯）2張（警卷一 │
│    │        │                        │            │  之1P.108）          │
│    │        │                        │            │8.郵局託收票據收據8張 │
│    │        │                        │            │  （警卷一之1P.98-100 │
│    │        │                        │            │  ）                  │
│    │        │                        │            │9.電子簽帳單（存根聯）│
│    │        │                        │            │  8 張（警卷一之1P.   │
│    │        │                        │            │  107-108）           │
│    │        │                        │            │10.聯信中心信用卡特約 │
│    │        │                        │            │  商店取消授權通知單影│
│    │        │                        │            │  本1張（警卷一之1P.10│
│    │        │                        │            │  9 ）                │
│    │        │                        │            │                      │
├──┼────┼────────────┼──────┼───────────┤
│ 9  │林心琪  │經李淑萍介紹，以假消費、│是          │1.95.12.9調查筆錄（警 │
│    │        │真刷卡方式，為其衝業績，├──────┤  卷一之1P.140-142）  │
│    │        │並未獲取利潤。          │無          │2.98.2.24準備程序筆錄 │
│    │        │                        ├──────┤  （原審卷二P.72-83） │
│    │        │                        │臺北市光復南│3.98.1.13準備程序筆錄 │
│    │        │                        │路268號8樓、│  （原審卷一P.194-200 │
│    │        │                        │光復南路上某│  ）                  │
│    │        │                        │咖啡廳      │4.98.4.6準備程序筆錄（│
│    │        │                        │            │  原審卷三P.25-32）   │
│    │        │                        │            │5.98.11.25審判筆錄（原│
│    │        │                        │            │  審卷六P.136-274）   │
│    │        │                        │            │6.交易明細表（偵卷一P.│
│    │        │                        │            │  100）               │
│    │        │                        │            │7.中國信託、台新銀行、│
│    │        │                        │            │  花旗銀行之信用卡對帳│
│    │        │                        │            │  單（原審卷一P.243-25│
│    │        │                        │            │  0）                 │
│    │        │                        │            │                      │
├──┼────┼────────────┼──────┼───────────┤
│ 10 │郭永豐  │1.為「永豐保險經紀人有限│是          │1.98.11.25審判筆錄（原│
│    │        │  公司」之負責人，經林群├──────┤  審卷六P.31-78）     │
│    │        │  雄介紹，以假消費、真刷│無          │2.98.11.4審判筆錄（原 │
│    │        │  卡方式，賺取5%利潤。（├──────┤  審卷五P.3-93）      │
│    │        │  其中關於附表四編號10及│倍樂士虹泉公│3.郭陵陽98.11.4審判筆 │
│    │        │  附表七編號10，郭永豐各│司、台北市大│  錄（原審卷五P.3-93）│
│    │        │  以郭陵陽、郭林綿、李靜│安區○○路6 │4.郭林綿98.11.25審判筆│
│    │        │  、朱世華名義刷卡部分，│巷36號      │  錄（原審卷六P.31-78 │
│    │        │  均各經其等授權而刷卡。│            │  ）                  │
│    │        │  ）                    │            │5.交易明細表（偵卷一  │
│    │        │2.餘詳如判決本文所述。  │            │  103-104）           │
│    │        │                        │            │6.郭永豐聯邦銀行信用卡│
│    │        │                        │            │  消費明細表暨繳款證明│
│    │        │                        │            │  （原審卷二P.100頁） │
│    │        │                        │            │7.其餘部分詳如本文所述│
│    │        │                        │            │  。                  │
│    │        │                        │            │                      │
├──┼────┼────────────┼──────┼───────────┤
│ 11 │藍爰中  │經藍爰虎介紹，以假消費、│是          │1.95.11.8調查筆錄（警 │
│    │        │真刷卡方式，賺取3%利潤。├──────┤  卷一之1P.194-198）  │
│    │        │                        │有（2張）   │2.97.3.11偵訊筆錄（偵 │
│    │        │                        ├──────┤  卷四P.112-114）     │
│    │        │                        │（卷內無刷卡│3.98.1.13準備程序筆錄 │
│    │        │                        │地點資料）  │  （原審卷一P.194-200 │
│    │        │                        │            │  ）                  │
│    │        │                        │            │4.98.4.6準備程序筆錄（│
│    │        │                        │            │  原審卷三P.25-32）   │
│    │        │                        │            │5.98.11.25審判筆錄（原│
│    │        │                        │            │  審卷六P.136-274）   │
│    │        │                        │            │6.虹泉公司支票2張（警 │
│    │        │                        │            │  卷一之1P.199）      │
│    │        │                        │            │7.電子簽帳單（存根聯）│
│    │        │                        │            │  21 張（警卷一之     │
│    │        │                        │            │  1P.201-203）        │
│    │        │                        │            │8.虹泉公司發票2張（警 │
│    │        │                        │            │  卷一之1P.200）      │
│    │        │                        │            │9.交易明細表（偵卷一  │
│    │        │                        │            │  P.111-114）         │
│    │        │                        │            │10.聯徵中心出具之信用 │
│    │        │                        │            │   卡歷史資料查詢（原 │
│    │        │                        │            │   審卷二P.186）      │
│    │        │                        │            │                      │
├──┼────┼────────────┼──────┼───────────┤
│ 12 │吳珮吟  │1.因其同居人徐國華經真實│是          │1.交易明細表（偵卷一  │
│    │        │  姓名年籍不詳之林姓成年├──────┤  116）               │
│    │        │  友人介紹投資健康器材，│無          │                      │
│    │        │  嗣現金不足，遂以其信用├──────┤                      │
│    │        │  卡刷卡進行投資。      │舊板橋火車站│                      │
│    │        │                        │後站某泡沫紅│                      │
│    │        │                        │茶店        │                      │
├──┼────┼────────────┼──────┼───────────┤
│ 13 │嚴霄嶺  │經李淑萍介紹，以假消費、│是          │1.95.11.8調查筆錄（警 │
│    │        │真刷卡方式，換取現金。  ├──────┤  卷一之1P.217-221）  │
│    │        │                        │無          │2.98.4.19訊問筆錄（原 │
│    │        │                        ├──────┤  審卷三P.179-180）   │
│    │        │                        │臺北縣三重市│3.98.5.7準備程序筆錄（│
│    │        │                        │吉美街「旗艦│  原審卷三P.272-274） │
│    │        │                        │」卡拉OK    │4.98.11.25審判筆錄（原│
│    │        │                        │            │  審卷六P.136-274）   │
│    │        │                        │            │5.交易明細表（偵卷一  │
│    │        │                        │            │  P.117）             │
│    │        │                        │            │                      │
├──┼────┼────────────┼──────┼───────────┤
│ 14 │羅聖峰  │經郭永豐介紹，以假消費、│否          │1.97.3.11偵訊筆錄（偵 │
│    │        │真刷卡方式，賺取5%利潤。├──────┤  卷四P.171-172）     │
│    │        │                        │無          │2.98.4.22訊問筆錄（96 │
│    │        │                        ├──────┤  偵17587號卷第231-232│
│    │        │                        │倍樂士、虹泉│  ）                  │
│    │        │                        │公司內湖路辦│3.98.1.13準備程序筆錄 │
│    │        │                        │公室        │  （原審卷一P.194-200 │
│    │        │                        │            │  ）                  │
│    │        │                        │            │4.98.4.6準備程序筆錄（│
│    │        │                        │            │  原審卷三P.25-32）   │
│    │        │                        │            │5.98.11.25審判筆錄（原│
│    │        │                        │            │  審卷六P.136-274）   │
│    │        │                        │            │6.交易明細表（偵卷一  │
│    │        │                        │            │  P.118）             │
│    │        │                        │            │7.爭議帳款申請時所檢附│
│    │        │                        │            │  之相關資料（偵卷二P.│
│    │        │                        │            │  143-147 ）          │
│    │        │                        │            │8.郭美善於陽信商銀、土│
│    │        │                        │            │  銀之存摺影本暨明細清│
│    │        │                        │            │  單（原審卷二P.115-13│
│    │        │                        │            │  4）                 │
│    │        │                        │            │9.台北地院96北簡字第  │
│    │        │                        │            │  29996號民事簡易判決 │
│    │        │                        │            │  、士林地院內湖簡易庭│
│    │        │                        │            │  96湖簡字第454號民事 │
│    │        │                        │            │  簡易判決、台北地院  │
│    │        │                        │            │  97簡上字第340號民事 │
│    │        │                        │            │  判決（原審卷六P.6-12│
│    │        │                        │            │  ）                  │
│    │        │                        │            │10.羅聖峰與花旗（臺灣 │
│    │        │                        │            │   ）銀行簽訂之同意書 │
│    │        │                        │            │   暨繳款證明（原審卷 │
│    │        │                        │            │   六P.27 8-280）     │
│    │        │                        │            │11.原審96簡上577號和解│
│    │        │                        │            │  筆錄暨繳款證明（原審│
│    │        │                        │            │  卷七P.72-73）       │
│    │        │                        │            │12.士林地院97簡上32號 │
│    │        │                        │            │   民事準備 (一)狀（原│
│    │        │                        │            │   審卷P.74）         │
│    │        │                        │            │13.聯邦銀行消費明細表 │
│    │        │                        │            │   （原審卷七P.75）   │
│    │        │                        │            │                      │
├──┼────┼────────────┼──────┼───────────┤
│ 15 │曾品茱（│經郭志鑫介紹，以假消費、│是          │1.95.11.8調查筆錄（警 │
│    │原名曾素│真刷卡方式，賺取2%利潤。├──────┤  卷一之1P.234-237）  │
│    │鳳）    │                        │無          │2.98.4.6準備程序筆錄（│
│    │        │                        ├──────┤  原審卷三P.25-32）   │
│    │        │                        │桃園地區某泡│3.98.11.25審判筆錄（原│
│    │        │                        │沫紅茶店    │  審卷六P.136-274）   │
│    │        │                        │            │4.虹泉公司支票2張（警 │
│    │        │                        │            │  卷一之1P.238）      │
│    │        │                        │            │5.聯信中心手刷帳單（客│
│    │        │                        │            │  戶存查聯）2張（警卷 │
│    │        │                        │            │  一之1P.239）        │
│    │        │                        │            │6.交易明細表（偵卷一  │
│    │        │                        │            │  P.121）             │
│    │        │                        │            │7.萬泰銀行、國泰世華、│
│    │        │                        │            │  花旗銀行出具之清償證│
│    │        │                        │            │  明（原審卷六P.293-29│
│    │        │                        │            │  5）                 │
│    │        │                        │            │                      │
├──┼────┼────────────┼──────┼───────────┤
│ 16 │藍美鶯  │係藍爰虎之妹，經藍爰虎介│是          │1.95.11.8調查筆錄（警 │
│    │        │紹，以假消費、真刷卡方式├──────┤  卷一之1P.240-244）  │
│    │        │，賺取5%利潤。          │有（3張）   │2.97.3.11偵訊筆錄（偵 │
│    │        │                        ├──────┤  卷四P.169-170）     │
│    │        │                        │創世技資訊股│3.98.1.13準備程序筆錄 │
│    │        │                        │份有限公司、│  （原審卷一P.194-200 │
│    │        │                        │臺北縣中和市│  ）                  │
│    │        │                        │南華路16號11│4.98.4.6準備程序筆錄（│
│    │        │                        │樓之7       │  原審卷三P.25-32）   │
│    │        │                        │            │5.98.11.25審判筆錄（原│
│    │        │                        │            │  審卷六P.136-274）   │
│    │        │                        │            │6.虹泉公司支票3張（警 │
│    │        │                        │            │  卷一之1P.247）      │
│    │        │                        │            │7.電子簽帳單（存根聯）│
│    │        │                        │            │  12張（警卷一之1P.   │
│    │        │                        │            │  245-246）           │
│    │        │                        │            │8.虹泉公司發票3張（警 │
│    │        │                        │            │  卷一之1P.248）      │
│    │        │                        │            │9.陳繪竹於95.9.11匯款 │
│    │        │                        │            │  入藍美鶯帳戶之傳票（│
│    │        │                        │            │  偵卷一P.47）        │
│    │        │                        │            │10.交易明細表（偵卷一 │
│    │        │                        │            │  122-126）           │
│    │        │                        │            │11.金融聯合徵信中心信 │
│    │        │                        │            │   用卡繳款資料（原審 │
│    │        │                        │            │   卷二P.2）          │
│    │        │                        │            │                      │
├──┼────┼────────────┼──────┼───────────┤
│ 17 │魏至潔  │經陳繪竹介紹，以假消費、│是          │1.95.11.8調查筆錄（警 │
│    │        │真刷卡方式，於倍樂士、虹├──────┤  卷一之1P.249-252）  │
│    │        │泉公司刷卡。            │無          │2.98.4.8準備程序筆錄（│
│    │        │                        ├──────┤  原審卷三P.56-62）   │
│    │        │                        │倍樂士、虹泉│3.98.11.25審判筆錄（原│
│    │        │                        │公司內湖路辦│  審卷六P.136-274）   │
│    │        │                        │公室        │4.電子簽帳單（存根聯）│
│    │        │                        │            │  2張（警卷一之1P.253 │
│    │        │                        │            │  ）                  │
│    │        │                        │            │5.聯信中心手刷單（客戶│
│    │        │                        │            │  存查聯）2張（警卷一 │
│    │        │                        │            │  之1P.253）          │
│    │        │                        │            │6.交易明細表（偵卷一  │
│    │        │                        │            │  P.127）             │
│    │        │                        │            │7.爭議帳款申請時所檢附│
│    │        │                        │            │  之相關資料（偵卷二P.│
│    │        │                        │            │  155-161 ）          │
│    │        │                        │            │8.台新銀行出具之清償證│
│    │        │                        │            │  明暨繳款證明（原審卷│
│    │        │                        │            │  六P.286-288）       │
│    │        │                        │            │9.魏至潔與聯信中心簽訂│
│    │        │                        │            │  之和解協議書（原審卷│
│    │        │                        │            │  六P.297）           │
│    │        │                        │            │                      │
├──┼────┼────────────┼──────┼───────────┤
│ 18 │賴培泰  │經曾得琦介紹，於倍樂士、│是          │1.98.2.24準備程序筆錄 │
│    │        │虹泉公司假消費、真刷卡，├──────┤  （原審卷二P.72-83） │
│    │        │惟尚未實際獲取利潤。    │無          │2.98.4.6準備程序筆錄（│
│    │        │                        ├──────┤  原審卷三P.25-32）   │
│    │        │                        │倍樂士、虹泉│3.98.11.25審判筆錄（原│
│    │        │                        │公司內湖路9 │  審卷六P.136-274）   │
│    │        │                        │樓辦公室    │4.交易明細表（偵卷一  │
│    │        │                        │            │  P.128）             │
│    │        │                        │            │5.華南銀行、中國國際商│
│    │        │                        │            │  銀、中國信託之信用卡│
│    │        │                        │            │  對帳單（原審卷一P.  │
│    │        │                        │            │  278-282）           │
│    │        │                        │            │                      │
├──┼────┼────────────┼──────┼───────────┤
│ 19 │江昱約  │經郭志鑫介紹，以假消費、│是          │1.95.11.8調查筆錄（警 │
│    │        │真刷卡方式，賺取2%利潤。├──────┤  卷一之1P.278-281）  │
│    │        │                        │無          │2.98.4.6準備程序筆錄（│
│    │        │                        ├──────┤  原審卷三P.25-32）   │
│    │        │                        │臺北市某餐飲│3.98.11.25審判筆錄（原│
│    │        │                        │店          │  審卷六P.136-274）   │
│    │        │                        │            │4.交易明細表（偵卷一  │
│    │        │                        │            │  P.131）             │
│    │        │                        │            │                      │
├──┼────┼────────────┼──────┼───────────┤
│ 20 │劉福妹  │因欠缺現金，經張莉蓁介紹│是          │1.98.5.7準備程序筆錄（│
│    │        │，以假消費、真刷卡方式，├──────┤  原審卷三P.272-274） │
│    │        │換取現金。              │無          │2.98.10.21準備程序筆錄│
│    │        │                        ├──────┤  （原審卷四P.203-207 │
│    │        │                        │臺北縣三重市│  ）                  │
│    │        │                        │三和路4段167│3.98.11.25審判筆錄（原│
│    │        │                        │巷10號1樓   │  審卷六P.136-274）   │
│    │        │                        │            │4.交易明細表（偵卷一  │
│    │        │                        │            │  P.132）             │
│    │        │                        │            │                      │
├──┼────┼────────────┼──────┼───────────┤
│ 21 │黃靜華  │自報紙廣告中得知刷卡換現│是          │1.95.11.8調查筆錄（警 │
│    │        │金之訊息，遂透過真實姓名├──────┤  卷一之2P.357-361）  │
│    │        │年籍不詳，綽號「小劉」之│無          │2.交易明細表（偵卷一  │
│    │        │男子，以假消費、真刷卡方├──────┤  P.148）             │
│    │        │式為之。                │虹泉公司復興│                      │
│    │        │                        │北路一帶之營│                      │
│    │        │                        │業處所      │                      │
├──┼────┼────────────┼──────┼───────────┤
│ 22 │盧蒙茞  │經魏吉相介紹，進行假消費│是          │1.98.4.8準備程序筆錄（│
│    │        │、真刷卡。              ├──────┤  原審卷三P.56-62）   │
│    │        │                        │無          │2.98.11.25審判筆錄（原│
│    │        │                        ├──────┤  審卷六P.136-274）   │
│    │        │                        │魏吉相位於台│3.交易明細表（偵卷一  │
│    │        │                        │南縣永康市住│  P.152）             │
│    │        │                        │處          │4.陽信銀行、永豐銀行信│
│    │        │                        │            │  用卡消費明細表（原審│
│    │        │                        │            │  卷七P.8-9）         │
│    │        │                        │            │                      │
├──┼────┼────────────┼──────┼───────────┤
│ 23 │黃凡芝（│經龔郁芳介紹，以假消費、│是          │1.95.11.7調查筆錄（警 │
│    │原名黃俞│真刷卡方式，為龔郁芳衝業├──────┤  卷一之2P.389-392）  │
│    │絜）    │績。                    │無          │2.98.1.13準備程序筆錄 │
│    │        │                        ├──────┤  （原審卷一P.194-200 │
│    │        │                        │臺北縣中和市│  ）                  │
│    │        │                        │自立路附近  │3.98.4.6準備程序筆錄（│
│    │        │                        │            │  原審卷三P.25-32）   │
│    │        │                        │            │4.98.11.25審判筆錄（原│
│    │        │                        │            │  審卷六P.136-274）   │
│    │        │                        │            │5.交易明細表（偵卷一  │
│    │        │                        │            │  P.154）             │
│    │        │                        │            │6.荷蘭銀行、台新銀行、│
│    │        │                        │            │  渣打銀行之信用卡對帳│
│    │        │                        │            │  單（原審卷二P.187-19│
│    │        │                        │            │  2）                 │
│    │        │                        │            │7.聯徵中心出具之當事人│
│    │        │                        │            │  綜合信用報告（原審卷│
│    │        │                        │            │  七P.14-1）          │
│    │        │                        │            │                      │
├──┼────┼────────────┼──────┼───────────┤
│ 24 │郭慧珍  │經林群雄招攬，以假消費、│是          │1.95.11.8調查筆錄（警 │
│    │        │真刷卡方式，為其衝業績。├──────┤  卷一之2P.491-495 ） │
│    │        │                        │無          │2.98.6.24準備程序筆錄 │
│    │        │                        ├──────┤  （原審卷四P.24-26） │
│    │        │                        │倍樂士、虹泉│3.98.11.25審判筆錄（原│
│    │        │                        │公司內湖路9 │  審卷六P.136-274）   │
│    │        │                        │樓辦公室    │4.交易明細表（偵卷一  │
│    │        │                        │            │  P.171）             │
│    │        │                        │            │5.信用卡消費明細收據影│
│    │        │                        │            │  本5張（警卷一之2P.  │
│    │        │                        │            │  496-500）           │
│    │        │                        │            │6.繳款證明（原審卷四  │
│    │        │                        │            │  P.71、P.78、P.161、 │
│    │        │                        │            │  卷五P.179、卷六P.285│
│    │        │                        │            │  、卷七P.62）        │
│    │        │                        │            │7.郭慧珍與安泰銀行簽訂│
│    │        │                        │            │  之個別協商一致性方案│
│    │        │                        │            │  協議書、與中國信託簽│
│    │        │                        │            │  訂之還款協議書、與花│
│    │        │                        │            │  旗（臺灣）銀行簽訂之│
│    │        │                        │            │  個別協商一致性方案協│
│    │        │                        │            │  議書（原審卷四P.67-7│
│    │        │                        │            │  0）                 │
│    │        │                        │            │8.郭慧珍與晨旭公司簽訂│
│    │        │                        │            │  之協議還款書、與中國│
│    │        │                        │            │  信託簽訂之個別協商協│
│    │        │                        │            │  議書記繳款證明（原審│
│    │        │                        │            │  卷六P.283-285）     │
│    │        │                        │            │                      │
├──┼────┼────────────┼──────┼───────────┤
│ 25 │郭美善  │經郭永豐介紹，以假消費、│（卷內查無照│1.98.4.21偵訊筆錄（96 │
│    │        │真刷卡方式，賺取5%利潤。│會資料）    │  偵17587號卷第134-135│
│    │        │                        ├──────┤  頁）                │
│    │        │                        │無          │2.98.4.6準備程序筆錄（│
│    │        │                        ├──────┤  原審卷三P.25-32）   │
│    │        │                        │倍樂士虹泉公│3.98.11.25審判筆錄（原│
│    │        │                        │司辦公室、臺│  審卷六P.136-274）   │
│    │        │                        │北市大安區四│4.交易明細表（偵卷一  │
│    │        │                        │維路6巷36 號│  176-178）           │
│    │        │                        │1樓         │5.陳繪竹於95年9月13、 │
│    │        │                        │            │  14 日存款入郭美善帳 │
│    │        │                        │            │  戶（警卷一之2P.532）│
│    │        │                        │            │6.爭議帳款申請時所檢附│
│    │        │                        │            │  之相關資料（偵卷二  │
│    │        │                        │            │  P.162 ）            │
│    │        │                        │            │7.郭美善於陽信商銀、土│
│    │        │                        │            │  銀之存摺影本暨明細清│
│    │        │                        │            │  單（原審卷二P.115-13│
│    │        │                        │            │  4）                 │
│    │        │                        │            │8.臺灣高等法院97年度上│
│    │        │                        │            │  易字第279號民事判決 │
│    │        │                        │            │  （原審卷四P.235-238 │
│    │        │                        │            │  ）                  │
│    │        │                        │            │9.台北地院台北簡易庭96│
│    │        │                        │            │  北簡26990號民事判決 │
│    │        │                        │            │  、臺灣高等法院96上易│
│    │        │                        │            │  字第626號民事判決、 │
│    │        │                        │            │  士林地院98湖簡字第  │
│    │        │                        │            │  938號民事簡易判決、 │
│    │        │                        │            │  台北地院96訴字第946 │
│    │        │                        │            │  號民事判決、台北地院│
│    │        │                        │            │  96北簡字第16805 號宣│
│    │        │                        │            │  示判決筆錄（原審卷六│
│    │        │                        │            │  P.13-28）           │
├──┼────┼────────────┼──────┼───────────┤
│ 26 │郭仙珠  │經郭永豐介紹，以假消費、│是          │1.97.3.14偵訊筆錄（偵 │
│    │        │真刷卡方式，為郭永豐刷卡├──────┤  卷六P.28-29）       │
│    │        │。                      │無          │2.98.1.13準備程序筆錄 │
│    │        │                        ├──────┤  （原審卷一P.194-200 │
│    │        │                        │倍樂士、虹泉│  ）                  │
│    │        │                        │公司辦公室  │3.98.4.6準備程序筆錄（│
│    │        │                        │            │  原審卷三P.25-32）   │
│    │        │                        │            │4.98.11.25審判筆錄（原│
│    │        │                        │            │  審卷六P.136-274）   │
│    │        │                        │            │5.交易明細表（偵卷一  │
│    │        │                        │            │  P.179）             │
│    │        │                        │            │6.爭議帳款申請時所檢附│
│    │        │                        │            │  之相關資料（偵卷二  │
│    │        │                        │            │  P.163 ）            │
│    │        │                        │            │7.花旗銀行出具之清償證│
│    │        │                        │            │  明（原審卷二P.101） │
│    │        │                        │            │8.聯徵中心出具之綜合信│
│    │        │                        │            │  用報告（原審卷二P.  │
│    │        │                        │            │  102-107）           │
│    │        │                        │            │9.郭美善於陽信商銀、土│
│    │        │                        │            │  銀之存摺影本暨明細清│
│    │        │                        │            │  單（原審卷二P.115-13│
│    │        │                        │            │  4）                 │
│    │        │                        │            │10.匯豐銀行出具之清償證│
│    │        │                        │            │  明（原審卷六P.296） │
│    │        │                        │            │                      │
├──┼────┼────────────┼──────┼───────────┤
│ 27 │張春福  │經張莉蓁介紹，以假消費、│是          │1.95.11.7調查筆錄（警 │
│    │        │真刷卡方式，賺取1.5%利潤├──────┤  卷一之2P.565-568）  │
│    │        │，惟尚未實際取得獲利。  │無          │2.98.1.13準備程序筆錄 │
│    │        │                        ├──────┤  （原審卷一P.194-200 │
│    │        │                        │倍樂士、虹泉│  ）                  │
│    │        │                        │公司桃園市辦│3.98.2.24準備程序筆錄 │
│    │        │                        │公室        │  （原審卷二P.72-83） │
│    │        │                        │            │4.98.4.6準備程序筆錄（│
│    │        │                        │            │  原審卷三P.25-32）   │
│    │        │                        │            │5.98.11.25審判筆錄（原│
│    │        │                        │            │  審卷六P.136-274）   │
│    │        │                        │            │6.交易明細表（偵卷一  │
│    │        │                        │            │  P.184）             │
│    │        │                        │            │7.聯邦銀行手刷單（客戶│
│    │        │                        │            │  存查聯）2張（警卷一 │
│    │        │                        │            │  之2P.569）          │
│    │        │                        │            │8.虹泉公司支票1張，含 │
│    │        │                        │            │  退票理由單（警卷一之│
│    │        │                        │            │  2P.570-571）        │
│    │        │                        │            │9.中國信託97年1、2月信│
│    │        │                        │            │  用卡帳單（偵卷六P.45│
│    │        │                        │            │  -46）               │
│    │        │                        │            │10.土地銀行出具之銷戶 │
│    │        │                        │            │   證明書（原審卷一   │
│    │        │                        │            │   P.262 ）           │
│    │        │                        │            │                      │
├──┼────┼────────────┼──────┼───────────┤
│ 28 │周芷菱  │經陳昱伶介紹認識藍爰虎，│是          │1.95.11.7調查筆錄（警 │
│    │        │經藍爰虎招攬，以假消費、├──────┤  卷一之3P.683-686）  │
│    │        │真刷卡方式，賺取5%利潤。│（卷內查無發│2.98.1.13準備程序筆錄 │
│    │        │                        │票資料）    │  （原審卷一P.194-200 │
│    │        │                        ├──────┤  ）                  │
│    │        │                        │（卷內查無刷│3.98.4.6準備程序筆錄（│
│    │        │                        │卡地點資料）│  原審卷三P.25-32）   │
│    │        │                        │            │4.98.11.25審判筆錄（原│
│    │        │                        │            │  審卷六P.136-274）   │
│    │        │                        │            │5.交易明細表（偵卷一  │
│    │        │                        │            │  P.206）             │
│    │        │                        │            │6.慶豐銀行出具之結清證│
│    │        │                        │            │  明書（原審卷一P.203 │
│    │        │                        │            │  ）                  │
│    │        │                        │            │                      │
├──┼────┼────────────┼──────┼───────────┤
│ 29 │劉中興  │經林群雄介紹，以假消費、│（卷內查無照│1.聯信中心手刷單（客戶│
│    │        │真刷卡方式，賺取1%利潤。│            │  存查聯）3張（警卷一 │
│    │        │                        ├──────┤  之3P.744）          │
│    │        │                        │無          │2.電子簽帳單（存根聯）│
│    │        │                        ├──────┤  9 張（警卷一之3P.743│
│    │        │                        │（卷內查無刷│  、745-747）         │
│    │        │                        │卡地點資料）│3.聯邦銀行手刷單（客戶│
│    │        │                        │            │  存查聯）1張（警卷一 │
│    │        │                        │            │  之3P.746）          │
│    │        │                        │            │4.交易明細表（偵卷一  │
│    │        │                        │            │  216-220）           │
│    │        │                        │            │5.轉存明細（警卷一之  │
│    │        │                        │            │  3P.745-747）        │
├──┼────┼────────────┼──────┼───────────┤
│ 30 │羅詠騰  │經林群雄介紹，以假消費、│是          │1.95.10.2調查筆錄（警 │
│    │        │真刷卡方式，賺取2%利潤。├──────┤  卷一之4P.940-944）  │
│    │        │                        │有（惟卷內查│2.98.1.13準備程序筆錄 │
│    │        │                        │無發票資料）│  （原審卷一P.194-200 │
│    │        │                        ├──────┤  ）                  │
│    │        │                        │倍樂士、虹泉│3.98.4.6準備程序筆錄（│
│    │        │                        │公司內湖路12│  原審卷三P.25-32）   │
│    │        │                        │樓辦公室    │4.98.11.25審判筆錄（本│
│    │        │                        │            │  院卷六P.136-274）   │
│    │        │                        │            │5.交易明細表（偵卷一  │
│    │        │                        │            │  P.268）             │
│    │        │                        │            │6.花旗銀行、臺灣大來國│
│    │        │                        │            │  際信用卡股份有限公司│
│    │        │                        │            │  、臺北富邦、中國信託│
│    │        │                        │            │  出具之清償證明（原審│
│    │        │                        │            │  卷二P.137-140）     │
├──┼────┼────────────┼──────┼───────────┤
│ 31 │李得高  │經藍美鶯、藍爰虎介紹，以│是          │1.95.10.2調查筆錄（警 │
│    │        │假消費、真刷卡方式，賺取├──────┤  卷一之4P.968-970    │
│    │        │3%利潤。                │有（2張）   │2.97.3.19偵訊筆錄（偵 │
│    │        │                        ├──────┤  卷八P.56-57）       │
│    │        │                        │（卷內查無刷│3.98.1.13準備程序筆錄 │
│    │        │                        │卡地點資料）│  （原審卷一P.194-200 │
│    │        │                        │            │  ）                  │
│    │        │                        │            │4.98.4.6準備程序筆錄（│
│    │        │                        │            │  原審卷三P.25-32）   │
│    │        │                        │            │5.98.11.25審判筆錄（原│
│    │        │                        │            │  審卷六P.136-274）   │
│    │        │                        │            │6.交易明細表（偵卷一  │
│    │        │                        │            │  P.271）             │
│    │        │                        │            │7.虹泉公司發票2張（警 │
│    │        │                        │            │  卷一之4P.971-972    │
│    │        │                        │            │  ）                  │
│    │        │                        │            │8.虹泉公司支票2張（警 │
│    │        │                        │            │  卷一之2P.971-972）  │
│    │        │                        │            │9.金融聯徵中心出具之信│
│    │        │                        │            │  用卡歷史資料查詢（原│
│    │        │                        │            │  審卷二P.193-194）   │
│    │        │                        │            │                      │
├──┼────┼────────────┼──────┼───────────┤
│ 32 │王茂全  │經鄭美芬介紹，以假消費、│是          │1.97.3.20偵訊筆錄（偵 │
│    │        │真刷卡方式，為其衝業績。├──────┤  八P.132-134）       │
│    │        │                        │有（惟卷內查│2.98.1.13準備程序筆錄 │
│    │        │                        │無發票資料）│  （原審卷一P.194-200 │
│    │        │                        │            │  ）                  │
│    │        │                        ├──────┤3.98.2.24準備程序筆錄 │
│    │        │                        │不詳地點之咖│  （原審卷二P.72-83） │
│    │        │                        │啡廳        │4.98.4.6準備程序筆錄（│
│    │        │                        │            │  原審卷三P.25-32）   │
│    │        │                        │            │5.98.11.25審判筆錄（原│
│    │        │                        │            │  審卷六P.136-274）   │
│    │        │                        │            │6.交易明細表（偵卷一  │
│    │        │                        │            │  P.284）             │
│    │        │                        │            │7.華南銀行、中國信託、│
│    │        │                        │            │  日盛銀行、花旗銀行、│
│    │        │                        │            │  國泰世華銀行之信用卡│
│    │        │                        │            │  消費明細（原審卷二  │
│    │        │                        │            │  P.155-177）         │
│    │        │                        │            │                      │
├──┼────┼────────────┼──────┼───────────┤
│ 33 │高賜傑  │受林邱杉要求，遂以假消費│是          │1.95.12.1調查筆錄（警 │
│    │        │、真刷卡方式，為其刷卡。├──────┤  卷二之1P.0000-0000）│
│    │        │                        │有（惟卷內查│2.98.1.13準備程序筆錄 │
│    │        │                        │無發票資料）│  （原審卷一P.194-200 │
│    │        │                        ├──────┤  ）                  │
│    │        │                        │臺北市和平東│3.98.3.20訊問筆錄（原 │
│    │        │                        │路3段某處之 │  審卷二P.276-277）   │
│    │        │                        │真鍋咖啡店  │4.98.4.6準備程序筆錄（│
│    │        │                        │            │  原審卷三P.25-32）   │
│    │        │                        │            │5.98.11.25審判筆錄（原│
│    │        │                        │            │  審卷六P.136-274）   │
│    │        │                        │            │6.交易明細表（偵卷一  │
│    │        │                        │            │  P.299）             │
│    │        │                        │            │7.聯邦銀行手刷單（客戶│
│    │        │                        │            │  存查聯）1張（警卷二 │
│    │        │                        │            │  之1P.1246）         │
│    │        │                        │            │8.荷蘭銀行出具之清償證│
│    │        │                        │            │  明（原審卷二P.278） │
│    │        │                        │            │                      │
├──┼────┼────────────┼──────┼───────────┤
│ 34 │潘貞芬  │經藍美鶯介紹，以假消費、│是          │1.98.4.8準備程序筆錄（│
│    │        │真刷卡方式，賺取3%利潤。├──────┤  原審卷三P.56-62）   │
│    │        │                        │有（惟卷內查│2.98.11.25審判筆錄（原│
│    │        │                        │無發票資料）│  審卷六P.136-274）   │
│    │        │                        ├──────┤3.交易明細表（偵卷一  │
│    │        │                        │藍美鶯位於台│  P.314）             │
│    │        │                        │北縣中和市之│4.聯邦銀行手刷單（客戶│
│    │        │                        │創世技公司  │  存查聯）3張（警卷二 │
│    │        │                        │            │  之1P.1337）         │
│    │        │                        │            │5.電子簽帳單（存根聯）│
│    │        │                        │            │  5 張（警卷二之1P.133│
│    │        │                        │            │  7 ）                │
│    │        │                        │            │6.第一銀行代收款項回條│
│    │        │                        │            │  （警卷二之1P.1337） │
│    │        │                        │            │7.臺北富邦、臺灣企銀、│
│    │        │                        │            │  台新銀行、復華銀行之│
│    │        │                        │            │  信用卡對帳單暨繳款資│
│    │        │                        │            │  料（原審卷二P.21-24 │
│    │        │                        │            │  ）                  │
│    │        │                        │            │                      │
├──┼────┼────────────┼──────┼───────────┤
│ 35 │郭稻香  │經羅豐彬介紹，以假消費、│是          │1.95.12.1調查筆錄（警 │
│    │        │真刷卡方式，賺取約1%利潤├──────┤  卷二之2P.0000-0000  │
│    │        │。                      │無          │  ）                  │
│    │        │                        ├──────┤2.98.10.21準備程序筆錄│
│    │        │                        │羅豐彬位於大│  （原審卷四P.203-207 │
│    │        │                        │安捷運站附近│  ）                  │
│    │        │                        │之辦公室    │3.98.11.25審判筆錄（原│
│    │        │                        │            │  審卷六P.136-274）   │
│    │        │                        │            │4.交易明細表（偵卷一  │
│    │        │                        │            │  P.319）             │
│    │        │                        │            │5.中國信託存摺影本3張 │
│    │        │                        │            │  （警卷二之2P.1366-13│
│    │        │                        │            │  68）                │
│    │        │                        │            │6.聯徵中心出具之當事人│
│    │        │                        │            │  綜合信用報告（原審卷│
│    │        │                        │            │  七P.2-6）           │
│    │        │                        │            │                      │
├──┼────┼────────────┼──────┼───────────┤
│ 36 │賴棟雄  │經郭志鑫介紹，以假消費、│是          │1.95.12.1調查筆錄（警 │
│    │        │真刷卡方式，賺取3%利潤。├──────┤  卷二之2P.0000-0000）│
│    │        │                        │無          │2.98.1.13準備程序筆錄 │
│    │        │                        ├──────┤  （原審卷一P.194-200 │
│    │        │                        │內湖瑞光路上│  ）                  │
│    │        │                        │之連鎖咖啡店│3.98.2.24準備程序筆錄 │
│    │        │                        │            │  （原審卷二P.72-83） │
│    │        │                        │            │4.98.4.8準備程序筆錄（│
│    │        │                        │            │  原審卷三P.56-62）   │
│    │        │                        │            │5.98.11.25審判筆錄（原│
│    │        │                        │            │  審卷六P.136-274）   │
│    │        │                        │            │6.交易明細表（偵卷一  │
│    │        │                        │            │  P.323）             │
│    │        │                        │            │                      │
└──┴────┴────────────┴──────┴───────────┘
附表二
┌──┬───┬───────────┬──────┬───────────┐
│編號│經檢察│參與本案犯罪之原因及情│是否經銀行照│證據清單              │
│    │官緩起│節                    │會          │                      │
│    │訴處分│                      ├──────┤                      │
│    │之共犯│                      │有無收受發票│                      │
│    │姓名  │                      ├──────┤                      │
│    │      │                      │刷卡地點    │                      │
├──┼───┼───────────┼──────┼───────────┤
│1   │曾泓嘉│1.95年5月12日左右到倍 │（卷內查無照│1.95.9.27調查筆錄（警 │
│    │（原名│  樂士健康公司擔任營運│會資料）    │  卷一之1P.7-10）     │
│    │曾得琦│  長。                ├──────┤2.97.3.10偵訊筆錄（偵 │
│    │）    │2.譚遠雄稱公司業務因為│有（惟卷內查│  卷四P.36-38）       │
│    │      │  沒有補助油錢、停車費│無發票資料）│3.交易明細表（偵卷一  │
│    │      │  及交際費用，所以提供├──────┤  P.73）              │
│    │      │  每刷卡10萬元可以拿回│臺北市南京東│4.緩起訴處分書（偵卷十│
│    │      │  5千元之福利補貼，遂 │路5段343號5 │  P.7-8）             │
│    │      │  以假消費、真刷卡方式│樓之2、臺北 │                      │
│    │      │  ，賺取5％利潤。     │市○○路○段 │                      │
│    │      │                      │396號12樓之2│                      │
│    │      │                      │            │                      │
├──┼───┼───────────┼──────┼───────────┤
│2   │王凱蒂│1.自95年6月5日起在倍樂│是          │1.95.9.28調查筆錄（警 │
│    │      │  士康公司擔任營運中心├──────┤  卷一之1P.31-37）    │
│    │      │  主任。              │無          │2.97.3.10偵訊筆錄（偵 │
│    │      │2.因譚遠雄稱公司有存  ├──────┤  卷四P.4-6）         │
│    │      │  1000 萬元在聯邦銀行 │臺北市南京東│3.交易明細表（偵卷一  │
│    │      │  ，聯邦銀行每月撥給公│路5段343號5 │  P.82）              │
│    │      │  司利息，公司以該筆款│樓之2、臺北 │4.緩起訴處分書（偵卷十│
│    │      │  項作為員工獎金，故要│市○○路○段 │  P.9-10）            │
│    │      │  求員工以假消費、真刷│396號12樓之2│                      │
│    │      │  卡方式，賺取5％利潤 │            │                      │
│    │      │  。                  │            │                      │
├──┼───┼───────────┼──────┼───────────┤
│3   │蔣永佳│1.94年10初擔任虹泉公司│是          │1.95.9.28調查筆錄（警 │
│    │      │  行政助理，嗣後在倍樂├──────┤  卷一之1P.40-48）    │
│    │      │  士公司擔任總務、人事│無          │2.97.3.10偵訊筆錄（偵 │
│    │      │  。                  ├──────┤  卷四P.25-27 ）      │
│    │      │2.因林群雄、陳繪竹稱刷│臺北市○○路│3.交易明細表（偵卷一P.│
│    │      │  卡衝業績，可以提高向│1段396號9樓 │  83-87）             │
│    │      │  銀行貸款之額度，遂以│之2         │4.虹泉公司支票2張、陳 │
│    │      │  假消費、真刷卡方式，│            │  繪竹支票1張（警卷一 │
│    │      │  賺取5％利潤。       │            │  之1P.58）           │
│    │      │                      │            │5.緩起訴處分書（偵卷十│
│    │      │                      │            │  P.85-86）           │
├──┼───┼───────────┼──────┼───────────┤
│4   │黃義雄│經李淑萍介紹，以假消費│是          │1.95.10.2調查筆錄（警 │
│    │      │、真刷卡方式，賺取3%至├──────┤  卷一之1P.71-75）    │
│    │      │5% 利潤。             │無          │2.97.3.10偵訊筆錄（偵 │
│    │      │                      ├──────┤  卷四P.19-21）       │
│    │      │                      │虹泉公司    │3.交易明細表（偵卷一P.│
│    │      │                      │            │  ）                  │
│    │      │                      │            │4.緩起訴處分書（偵卷十│
│    │      │                      │            │  P.83-84）           │
├──┼───┼───────────┼──────┼───────────┤
│5   │蘇慧秋│經李淑萍介紹，以假消費│是          │1.95.10.3調查筆錄（警 │
│    │      │、真刷卡方式，為其衝業├──────┤  卷一之1P.110-112）  │
│    │      │績。                  │無          │2.97.3.10偵訊筆錄（偵 │
│    │      │                      ├──────┤  卷四P.92-94）       │
│    │      │                      │蘇慧秋公司外│3.交易明細表（偵卷一P.│
│    │      │                      │、臺北市內湖│  ）                  │
│    │      │                      │路1段391號9 │4.緩起訴處分書（偵卷十│
│    │      │                      │樓          │  P.33-34）           │
├──┼───┼───────────┼──────┼───────────┤
│6   │劉三褓│經林群雄招攬，以假消費│是          │1.95.10.3調查筆錄（警 │
│    │      │、真刷卡方式，賺取5%利├──────┤  卷一之1P.113-114）  │
│    │      │潤。                  │無          │2.97.3.10偵訊筆錄（偵 │
│    │      │                      ├──────┤  卷四P.72-74）       │
│    │      │                      │倍樂士、虹泉│3.交易明細表（偵卷一P.│
│    │      │                      │公司南京東路│  ）                  │
│    │      │                      │辦公室      │4.緩起訴處分書（偵卷十│
│    │      │                      │            │  P.191-192）         │
├──┼───┼───────────┼──────┼───────────┤
│7   │劉艾芸│經蔣永佳介紹，以假消費│是          │1.95.10.2調查筆錄（警 │
│    │      │、真刷卡方式，賺取4％ ├──────┤  卷一之1P.115-119）  │
│    │      │至5％利潤。           │無          │2.97.3.10偵訊筆錄（偵 │
│    │      │                      ├──────┤  卷四P.78-80）       │
│    │      │                      │倍樂士、虹泉│3.交易明細表（偵卷一  │
│    │      │                      │公司內湖路辦│  P.93-95）           │
│    │      │                      │公室        │4.陳繪竹支票2張（警卷 │
│    │      │                      │            │  一之1P.120）        │
│    │      │                      │            │5.緩起訴處分書（偵卷十│
│    │      │                      │            │  P.29-30）           │
├──┼───┼───────────┼──────┼───────────┤
│8   │林沂慧│經林慧貞介紹，以假消費│是          │1.95.10.2調查筆錄（警 │
│    │      │、真刷卡方式，賺取3%利├──────┤  卷一之1P.121-123）  │
│    │      │潤。                  │無          │2.97.3.10偵訊筆錄（偵 │
│    │      │                      ├──────┤  卷四P.60-62）       │
│    │      │                      │臺北市○○路│3.交易明細表（偵卷一P.│
│    │      │                      │與吉林路口速│  ）                  │
│    │      │                      │食店內      │4.虹泉公司支票2張（警 │
│    │      │                      │            │  卷一之1P.124）      │
│    │      │                      │            │5.電子簽帳單（存根聯）│
│    │      │                      │            │  1 張（警卷一之1P.124│
│    │      │                      │            │  ）                  │
│    │      │                      │            │6.聯信中心手刷單（客戶│
│    │      │                      │            │  存查聯）3張（警卷一 │
│    │      │                      │            │  之1P.125）          │
│    │      │                      │            │7.緩起訴處分書（偵卷十│
│    │      │                      │            │  P.75-76）           │
├──┼───┼───────────┼──────┼───────────┤
│9   │張恭煌│經譚遠雄招攬，以假消費│是          │1.95.10.2調查筆錄（警 │
│    │      │、真刷卡方式，賺取2％ ├──────┤  卷一之1P.126-128）  │
│    │      │利潤。                │無          │2.97.3.10偵訊筆錄（偵 │
│    │      │                      ├──────┤  卷四P.66-68）       │
│    │      │                      │臺北市南京東│3.交易明細表（偵卷一P.│
│    │      │                      │路5段343號5 │  ）                  │
│    │      │                      │樓之2       │4.虹泉公司支票2張（警 │
│    │      │                      │            │  卷一之1P.130）      │
│    │      │                      │            │5.緩起訴處分書（偵卷十│
│    │      │                      │            │  P.27-28）           │
├──┼───┼───────────┼──────┼───────────┤
│10  │駱珮琳│經卓裕翔招攬，以假消費│是          │1.95.12.9調查筆錄（警 │
│    │      │、真刷卡方式，換取現金├──────┤  卷一之1P.139-1～    │
│    │      │。                    │無          │  139-4 ）            │
│    │      │                      ├──────┤2.97.3.10偵訊筆錄（偵 │
│    │      │                      │駱珮琳住家附│  卷四P.86-88 ）      │
│    │      │                      │近泡沫紅茶店│3.交易明細表（偵卷一  │
│    │      │                      │            │  P.99）              │
│    │      │                      │            │4.緩起訴處分書（偵卷十│
│    │      │                      │            │  P.31-32）           │
├──┼───┼───────────┼──────┼───────────┤
│11  │高林玉│女兒高榮蓮要求其在簽帳│（卷內查無照│1.95.11.27調查筆錄（警│
│    │華    │單上簽名即簽名，未收取│會資料）    │  卷一之1P.144-146）  │
│    │      │任何好處，而信用卡帳單├──────┤2.97.3.20偵訊筆錄（偵 │
│    │      │均由其女繳納。        │（卷內查無發│  卷八P.157-158）     │
│    │      │                      │票資料）    │3.交易明細表（偵卷一  │
│    │      │                      ├──────┤  P.101）             │
│    │      │                      │（卷內查無刷│4.爭議帳款申請時所檢附│
│    │      │                      │卡地點資料）│  之相關資料（偵卷二  │
│    │      │                      │            │  P.141-142 ）        │
│    │      │                      │            │5.緩起訴處分書（偵卷十│
│    │      │                      │            │  P.321-322）         │
├──┼───┼───────────┼──────┼───────────┤
│12  │蔡芳其│因友人鄭美芬稱男友Eric│是          │1.95.12.8調查筆錄（警 │
│    │      │缺業績，為幫Eric衝業績├──────┤  卷一之1P.148-152）  │
│    │      │，而假消費、真刷卡。  │無          │2.97.3.11偵訊筆錄（偵 │
│    │      │                      ├──────┤  卷四P.125-127）     │
│    │      │                      │臺北市信義區│3.交易明細表（偵卷一  │
│    │      │                      │新光三越A11 │  P.102）             │
│    │      │                      │館、忠孝東路│4.緩起訴處分書（偵卷十│
│    │      │                      │5段某處星巴 │  P. 103-104）        │
│    │      │                      │克          │                      │
├──┼───┼───────────┼──────┼───────────┤
│13  │田小龍│譚遠雄、林群雄招攬其為│是          │1.95.10.17調查筆錄（警│
│    │（原名│公司顧問，並以假消費、├──────┤  卷一之1P.170-174）  │
│    │田步凡│真刷卡方式，賺取5％利 │無          │2.97.3.27偵訊筆錄（偵 │
│    │）    │潤，抵扣顧問費。      ├──────┤  卷九P.117-119）     │
│    │      │                      │臺北市南京東│3.交易明細表（偵卷一  │
│    │      │                      │路5段343號5 │  P.105）             │
│    │      │                      │樓之2       │4.緩起訴處分書（偵卷十│
│    │      │                      │            │  P.13-14）           │
├──┼───┼───────────┼──────┼───────────┤
│14  │邱倬彬│經王凱蒂介紹，以假消費│是          │1.95.10.14調查筆錄（警│
│    │      │、真刷卡方式，賺取4％ ├──────┤  卷一之1P.176-179）  │
│    │      │利潤。                │無          │2.97.3.11偵訊筆錄（偵 │
│    │      │                      ├──────┤  卷四P.101-103）     │
│    │      │                      │臺北市南京東│3.交易明細表（偵卷一  │
│    │      │                      │路5段343號5 │  P.106）             │
│    │      │                      │樓之2、臺北 │4.虹泉公司支票1張（警 │
│    │      │                      │市○○路○段 │  卷一之1P.181）      │
│    │      │                      │396號12樓之2│5.緩起訴處分書（偵卷十│
│    │      │                      │、臺北市內湖│  P.291-292）         │
│    │      │                      │路1段396號9 │                      │
│    │      │                      │樓之2       │                      │
├──┼───┼───────────┼──────┼───────────┤
│15  │陳怡瑛│經藍爰虎介紹，以假消費│是          │1.95.10.14調查筆錄（警│
│    │      │、真刷卡方式，賺取利潤├──────┤  卷一之1P.182-185）  │
│    │      │。                    │有（1張）   │2.97.3.11偵訊筆錄（偵 │
│    │      │                      ├──────┤  卷四P.111-114）     │
│    │      │                      │桃園縣楊梅鎮│3.電子簽帳單（存根聯）│
│    │      │                      │裕成南路317 │  13張（警卷一之      │
│    │      │                      │號4樓       │  1P.186-187）        │
│    │      │                      │            │4.虹泉公司發票1張（警 │
│    │      │                      │            │  卷一之1P.188）      │
│    │      │                      │            │5.交易明細表（偵卷一  │
│    │      │                      │            │  P.107）             │
│    │      │                      │            │6.緩起訴處分書（偵卷十│
│    │      │                      │            │  P.285-286）         │
├──┼───┼───────────┼──────┼───────────┤
│16  │謝易芸│經林慧貞、卓裕翔介紹，│是          │1.95.10.14調查筆錄（警│
│    │      │以假消費、真刷卡方式，├──────┤  卷一之1P.189-193）  │
│    │      │賺取5％利潤。         │無          │2.97.3.11偵訊筆錄（偵 │
│    │      │                      ├──────┤  卷四P.131-133）     │
│    │      │                      │倍樂士及虹泉│3.交易明細表（偵卷一  │
│    │      │                      │公司內湖路辦│  P.108-110）         │
│    │      │                      │公室、臺北市│4.緩起訴處分書（偵卷十│
│    │      │                      │博愛路36號  │  P101-102）          │
├──┼───┼───────────┼──────┼───────────┤
│17  │羅聖玲│經郭永豐介紹，以假消費│是          │1.95.11.8調查筆錄（警 │
│    │      │、真刷卡方式，賺取5%利├──────┤  卷一之1P.207-210）  │
│    │      │潤。                  │無          │2.97.3.11偵訊筆錄（偵 │
│    │      │                      ├──────┤  卷四P.118-120）     │
│    │      │                      │臺北市大安區│3.交易明細表（卷偵一  │
│    │      │                      │四維路6巷36 │  P.115）             │
│    │      │                      │號          │4.緩起訴處分書（偵卷十│
│    │      │                      │            │  P.61-62）           │
├──┼───┼───────────┼──────┼───────────┤
│18  │仲瑋龍│經郭永豐介紹，以假消費│否          │1.95.11.8調查筆錄（警 │
│    │      │、真刷卡方式，賺取5％ ├──────┤  卷一之1P.227-233）  │
│    │      │利潤。                │有（惟卷內查│2.97.3.11偵訊筆錄（偵 │
│    │      │                      │無發票資料）│  卷四P.155-157）     │
│    │      │                      ├──────┤3.交易明細表（偵卷一  │
│    │      │                      │臺北市大安區│  P.120）             │
│    │      │                      │四維路36巷36│4.緩起訴處分書（偵卷十│
│    │      │                      │號          │  P.59-60）           │
├──┼───┼───────────┼──────┼───────────┤
│19  │廖惠美│經謝政郎友人郭志鑫介紹│否          │1.95.11.8調查筆錄（警 │
│    │      │，以假消費、真刷卡方式├──────┤  卷一之1P.268-271）  │
│    │      │，為其衝業績。        │無          │2.97.3.11偵訊筆錄（偵 │
│    │      │                      ├──────┤  卷四P.149-151）     │
│    │      │                      │虹泉公司    │3.交易明細表（偵卷一  │
│    │      │                      │            │  P.129）             │
│    │      │                      │            │4.緩起訴處分書（偵卷十│
│    │      │                      │            │  P.107-108）         │
├──┼───┼───────────┼──────┼───────────┤
│20  │謝政郎│經郭志鑫介紹，以假消費│否          │1.95.11.8調查筆錄（警 │
│    │      │、真刷卡方式，為其衝業├──────┤  卷一之1P.273-276）  │
│    │      │績。                  │無          │2.97.3.11偵訊筆錄（偵 │
│    │      │                      ├──────┤  卷四P.163-165）     │
│    │      │                      │臺北市南京東│3.交易明細表（偵卷一  │
│    │      │                      │路5段343號5 │  P.130）             │
│    │      │                      │樓之2       │4.緩起訴處分書（偵卷十│
│    │      │                      │            │  P.115-116）         │
├──┼───┼───────────┼──────┼───────────┤
│21  │簡淑芬│經郭志鑫介紹，以假消費│是          │1.95.11.8調查筆錄（警 │
│    │      │、真刷卡方式，為其衝業├──────┤  卷一之1P.286-289）  │
│    │      │績。                  │無          │2.97.3.10偵訊筆錄（偵 │
│    │      │                      ├──────┤  卷四P.46-48）       │
│    │      │                      │桃園縣某餐廳│3.交易明細表（偵卷一  │
│    │      │                      │            │  P.133）             │
│    │      │                      │            │4.緩起訴處分書（偵卷十│
│    │      │                      │            │  P.249-250）         │
├──┼───┼───────────┼──────┼───────────┤
│22  │詹秀子│經郭志鑫介紹，以假消費│是          │1.95.11.8調查筆錄（警 │
│    │      │、真刷卡方式，賺取2％ ├──────┤  卷一之1P.291-294）  │
│    │      │利潤。                │無          │2.97.3.10偵訊筆錄（偵 │
│    │      │                      ├──────┤  卷四P.52-54）       │
│    │      │                      │（卷內查無刷│3.交易明細表（偵卷一  │
│    │      │                      │卡地點資料）│  P.134）             │
│    │      │                      │            │4.緩起訴處分書（偵卷十│
│    │      │                      │            │  P.241-242）         │
├──┼───┼───────────┼──────┼───────────┤
│23  │郭宇文│經李淑萍介紹，以假消費│是          │1.95.11.8調查筆錄（警 │
│    │      │、真刷卡方式，賺取1％ ├──────┤  卷一之1P.295-298）  │
│    │      │利潤。                │無          │2.97.3.12偵訊筆錄（偵 │
│    │      │                      ├──────┤  卷五P.30-32 ）      │
│    │      │                      │郭宇文位於臺│3.交易明細表（偵卷一  │
│    │      │                      │北市○○○路│  P.135）             │
│    │      │                      │之公司      │4.緩起訴處分書（偵卷十│
│    │      │                      │            │  P.233-234）         │
├──┼───┼───────────┼──────┼───────────┤
│24  │周雅婷│經龔郁珊介紹，以假消費│是          │1.95.11.8調查筆錄（警 │
│    │      │、真刷卡方式，賺取2％ ├──────┤  卷一之1P.299-304）  │
│    │      │至3％利潤。           │無          │2.97.3.12偵訊筆錄（偵 │
│    │      │                      ├──────┤  卷五P.65-67 ）      │
│    │      │                      │龔郁珊位於中│3.交易明細表（偵卷一  │
│    │      │                      │和市○○路住│  P.136）             │
│    │      │                      │處樓下      │4.緩起訴處分書（偵卷十│
│    │      │                      │            │  P.267-268）         │
├──┼───┼───────────┼──────┼───────────┤
│25  │林榮峰│經龔郁珊介紹，以假消費│是          │1.95.11.8調查筆錄（警 │
│    │      │、真刷卡方式，賺取2％ ├──────┤  卷一之1P.305-308）  │
│    │      │至3％利潤。           │無          │2.97.3.12偵查筆錄（偵 │
│    │      │                      ├──────┤  卷五P.24-26 ）      │
│    │      │                      │倍樂士、虹泉│3.交易明細表（偵卷一  │
│    │      │                      │公司內湖辦公│  P.137）             │
│    │      │                      │室          │4.緩起訴處分書（偵卷十│
│    │      │                      │            │  P.235-236）         │
├──┼───┼───────────┼──────┼───────────┤
│26  │謝春蘭│經真實姓名年籍不詳，綽│是          │1.95.11.8調查筆錄（警 │
│    │      │號「阿芬」之介紹，以假├──────┤  卷一之2P.310-314）  │
│    │      │消費、真刷卡方式，賺取│有（3張）   │2.97.3.12偵訊筆錄（偵 │
│    │      │3％利潤。             ├──────┤  卷五P.42-44）       │
│    │      │                      │臺南市○○路│3.交易明細表（偵卷一  │
│    │      │                      │水仙宮的傳統│  P.138）             │
│    │      │                      │市場內      │4.虹泉公司發票3張（警 │
│    │      │                      │            │  卷一之2P.315）      │
│    │      │                      │            │5.虹泉公司支票1張（警 │
│    │      │                      │            │  卷一之2P.316）      │
│    │      │                      │            │6.緩起訴處分書（偵卷十│
│    │      │                      │            │  P.227-228）         │
├──┼───┼───────────┼──────┼───────────┤
│27  │林川峰│經龔郁珊介紹，以假消費│是          │1.95.11.8調查筆錄（警 │
│    │      │、真刷卡方式，賺取2％ ├──────┤  卷一之2P.317-321）  │
│    │      │至3％利潤。           │無          │2.97.3.12偵訊筆錄（偵 │
│    │      │                      ├──────┤  卷五P.18-20）       │
│    │      │                      │龔郁珊住處  │3.交易明細表（偵卷一  │
│    │      │                      │            │  P.139）             │
│    │      │                      │            │4.緩起訴處分書（偵卷十│
│    │      │                      │            │  P.45-46）           │
├──┼───┼───────────┼──────┼───────────┤
│28  │楊巾慧│經郭志鑫介紹，以假消費│是          │1.95.11.8調查筆錄（警 │
│    │（原名│、真刷卡方式，為其衝業├──────┤  卷一之2P.322-325）  │
│    │楊小萍│績。                  │無          │2.97.3.12調查筆錄（偵 │
│    │）    │                      ├──────┤  卷五P.59-61 ）      │
│    │      │                      │楊巾慧位於南│3.交易明細表（偵卷一  │
│    │      │                      │港區公司樓下│  P.140）             │
│    │      │                      │            │4.緩起訴處分書（偵卷十│
│    │      │                      │            │  P.213-214）         │
├──┼───┼───────────┼──────┼───────────┤
│29  │葉錦居│經郭慧娟介紹，以假消費│是          │1.95.11.8調查筆錄（警 │
│    │      │、真刷卡方式，調取現金├──────┤  卷一之2P.326-329）  │
│    │      │。                    │無          │2.97.3.12訊問筆錄（偵 │
│    │      │                      ├──────┤  卷五P.36-38）       │
│    │      │                      │（卷內查無刷│3.交易明細表（偵卷一  │
│    │      │                      │卡地點資料）│  P.141）             │
│    │      │                      │            │4.緩起訴處分書（偵卷十│
│    │      │                      │            │  P.231-232）         │
├──┼───┼───────────┼──────┼───────────┤
│30  │龔煜傑│經龔郁珊介紹，以假消費│是          │1.95.11.8調查筆錄（警 │
│    │      │、真刷卡方式，賺取1％ ├──────┤  卷一之2P.330-333）  │
│    │      │至1.5％利潤。         │無          │2.97.3.12偵訊筆錄（偵 │
│    │      │                      ├──────┤  卷五P.89-91 ）      │
│    │      │                      │龔煜傑位於中│3.交易明細表（偵卷一  │
│    │      │                      │和市住處    │  P.142）             │
│    │      │                      │            │4.聯邦銀行手刷單（客戶│
│    │      │                      │            │  存查聯）4張（警卷一 │
│    │      │                      │            │  之2P.334）          │
│    │      │                      │            │5.緩起訴處分書（偵卷十│
│    │      │                      │            │  P.39-40）           │
├──┼───┼───────────┼──────┼───────────┤
│31  │蔡郁香│經魏秀發介紹，以假消費│是          │1.95.11.8調查筆錄（警 │
│    │      │、真刷卡方式，賺取1％ ├──────┤  卷一之2P.335-338）  │
│    │      │至1.5％利潤。         │有（惟卷內查│2.97.3.12偵訊筆錄（偵 │
│    │      │                      │無發票資料）│  卷五P.47-49 ）      │
│    │      │                      ├──────┤3.交易明細表（偵卷一  │
│    │      │                      │魏秀發位於台│  P.143-144）         │
│    │      │                      │南永康住處、│4.虹泉公司支票5張（警 │
│    │      │                      │台南市○○路│  卷一之2P.341-342）  │
│    │      │                      │某處紅茶店  │5.緩起訴處分書（偵卷十│
│    │      │                      │            │  P.153-154）         │
├──┼───┼───────────┼──────┼───────────┤
│32  │林瑞彬│經藍爰虎招攬，以假消費│是          │1.95.10.8調查筆錄（警 │
│    │      │、真刷卡方式，賺取3％ ├──────┤  卷一之2P.343-346）  │
│    │      │利潤。                │有（惟卷內查│2.97.3.12偵訊筆錄（偵 │
│    │      │                      │無發票資料）│  卷五P.71-73 ）      │
│    │      │                      ├──────┤3.交易明細表（偵卷一  │
│    │      │                      │林瑞彬位於台│  P.145）             │
│    │      │                      │中市○○路之│4.緩起訴處分書（偵卷十│
│    │      │                      │公司        │  P.225-226）         │
│    │      │                      │            │                      │
├──┼───┼───────────┼──────┼───────────┤
│33  │楊曉蓉│經龔郁珊介紹，以假消費│否          │1.95.11.8調查筆錄（警 │
│    │      │、真刷卡方式，賺取3％ ├──────┤  卷二之2P.347-351）  │
│    │      │利潤。                │無          │2.97.3.11偵訊筆錄（偵 │
│    │      │                      ├──────┤  卷四P.137-139 ）    │
│    │      │                      │臺北市南京東│3.交易明細表（偵卷一  │
│    │      │                      │路5段343號5 │  P.146）             │
│    │      │                      │樓之2       │4.緩起訴處分書（偵卷十│
│    │      │                      │            │  P.99-100）          │
├──┼───┼───────────┼──────┼───────────┤
│34  │龔勝煉│經龔郁珊介紹，以假消費│是          │1.95.11.8調查筆錄（警 │
│    │      │、真刷卡方式，為其衝業├──────┤  卷一之2P.353-356）  │
│    │      │績。                  │無          │2.97.3.11偵訊筆錄（偵 │
│    │      │                      ├──────┤  卷四P.175-177 ）    │
│    │      │                      │臺北縣中和市│3.交易明細表（偵卷一  │
│    │      │                      │自立路15巷21│  P.147）             │
│    │      │                      │之4號5樓    │4.緩起訴處分書（偵卷十│
│    │      │                      │            │  P.211-212）         │
├──┼───┼───────────┼──────┼───────────┤
│35  │黃瑋翎│1.原為倍樂士公司員工，│是          │1.95.11.7調查筆錄（警 │
│    │（原名│  95年7月至9月成為營  ├──────┤  卷一之2P.366-369）  │
│    │黃馨儀│  運部專員，嗣後再成為│無          │2.97.3.12偵訊筆錄（偵 │
│    │）    │  業務行政部主任。    ├──────┤  卷五P.83-85 ）      │
│    │      │2.因王凱蒂稱假消費、真│倍樂士、虹泉│3.交易明細表（偵卷一  │
│    │      │  刷卡為公司發放薪水方│公司南京東路│  P.150）             │
│    │      │  式之一，遂以此種方式│、內湖辦公室│4.虹泉公司支票1張（警 │
│    │      │  賺取4％利潤。       │            │  卷一之2P.370）      │
│    │      │                      │            │5.陳繪竹支票2張（警卷 │
│    │      │                      │            │  一之2P.370）        │
│    │      │                      │            │6.聯信中心手刷簽帳單影│
│    │      │                      │            │  本3張（警卷一之     │
│    │      │                      │            │  2P.371）            │
│    │      │                      │            │7.電子簽帳單（存根聯）│
│    │      │                      │            │  2 張（警卷一之2P.371│
│    │      │                      │            │  ）                  │
│    │      │                      │            │8.存摺影本3頁（警卷一 │
│    │      │                      │            │  之2P.372-374）      │
│    │      │                      │            │9.緩起訴處分書（偵卷十│
│    │      │                      │            │  P.41-42）           │
├──┼───┼───────────┼──────┼───────────┤
│36  │童靖惠│經龔郁珊介紹，以假消費│是          │1.95.10.8調查筆錄（警 │
│    │      │、真刷卡方式，賺取1％ ├──────┤  卷一之2P.375-378）  │
│    │      │利潤。                │無          │2.97.3.12偵訊筆錄（偵 │
│    │      │                      ├──────┤  卷五P.77-79 ）      │
│    │      │                      │龔郁珊之公司│3.交易明細表（偵卷一  │
│    │      │                      │            │  P.151）             │
│    │      │                      │            │4.緩起訴處分書（偵卷十│
│    │      │                      │            │  P.223-224）         │
├──┼───┼───────────┼──────┼───────────┤
│37  │黃月萍│經龔郁珊介紹，以假消費│是          │1.95.11.8調查筆錄（警 │
│    │      │、真刷卡方式，賺取2%至├──────┤  一之2P.385-388）    │
│    │      │3%利潤。              │無          │2.97.3.12偵訊筆錄（偵 │
│    │      │                      ├──────┤  五P.53-55 ）        │
│    │      │                      │倍樂士、虹泉│3.交易明細表（偵卷一  │
│    │      │                      │公司內湖辦公│  P.153）             │
│    │      │                      │室          │4.緩起訴處分書（偵卷十│
│    │      │                      │            │  P.265-266）         │
├──┼───┼───────────┼──────┼───────────┤
│38  │劉彩鳳│經藍爰虎招攬，以假消費│是          │1.95.11.8調查筆錄（警 │
│    │      │、真刷卡方式，賺取5％ ├──────┤  卷一之2P.393-397）  │
│    │      │利潤。                │有（8張）   │2.97.3.13偵訊筆錄（偵 │
│    │      │                      ├──────┤  卷五P.134-138 ）    │
│    │      │                      │藍爰虎住處、│3.交易明細表（偵卷一  │
│    │      │                      │桃園縣八德市│  P.155）             │
│    │      │                      │介壽路1段919│4.聯邦銀行手刷單（客戶│
│    │      │                      │號6樓之1    │  存查聯）11張（警卷一│
│    │      │                      │            │  之2P.398-400）      │
│    │      │                      │            │5.虹泉公司發票8張（警 │
│    │      │                      │            │  卷一之2P.400-402）  │
│    │      │                      │            │6.緩起訴處分書（偵卷十│
│    │      │                      │            │  P.51-52）           │
├──┼───┼───────────┼──────┼───────────┤
│39  │陳妙芬│經陳繪竹介紹，以假消費│是          │1.95.11.8調查筆錄（警 │
│    │      │、真刷卡方式，賺取3％ ├──────┤  卷一之2P.404-408）  │
│    │      │利潤。                │有（惟卷內查│2.97.3.13偵訊筆錄（偵 │
│    │      │                      │無發票資料）│  卷五P.104-106 ）    │
│    │      │                      ├──────┤3.交易明細表（偵卷一  │
│    │      │                      │台南國平路  │  P.156）             │
│    │      │                      │599號3樓    │4.緩起訴處分書（偵卷十│
│    │      │                      │            │  P.35-36）           │
├──┼───┼───────────┼──────┼───────────┤
│40  │湯慧菱│經林群雄、陳繪竹招攬，│否          │1.95.11.8調查筆錄（警 │
│    │      │以假消費、真刷卡方式，├──────┤  卷一之2P.409-412）  │
│    │      │為其衝業績。          │無          │2.97.3.13偵訊筆錄（偵 │
│    │      │                      ├──────┤  卷五P.122-124 ）    │
│    │      │                      │臺北市○○街│3.交易明細表（偵卷一  │
│    │      │                      │45巷7號2樓  │  P.157）             │
│    │      │                      │            │4.聯邦銀行手刷單（客戶│
│    │      │                      │            │  存查聯）3張（警卷一 │
│    │      │                      │            │  之2P.413）          │
│    │      │                      │            │5.緩起訴處分書（偵卷十│
│    │      │                      │            │  P.47-48）           │
├──┼───┼───────────┼──────┼───────────┤
│41  │傅斐霞│經郭志鑫介紹，以假消費│是          │1.95.10.8調查筆錄（警 │
│    │      │、真刷卡方式，為其衝業├──────┤  卷一之2P.414-418）  │
│    │      │績，郭子賢因而給付約1 │無          │2.97.3.13偵訊筆錄（偵 │
│    │      │％利潤。              ├──────┤  卷五P.116-118 ）    │
│    │      │                      │臺北市某餐廳│3.交易明細表（偵卷一  │
│    │      │                      │、位於和平東│  P.158）             │
│    │      │                      │路上某處之丹│4.虹泉公司支票2張，及 │
│    │      │                      │堤          │  代收票據明細表（警卷│
│    │      │                      │            │  一之2P.419）        │
│    │      │                      │            │5.聯邦銀行手刷單（客戶│
│    │      │                      │            │  存查聯）10張（警卷一│
│    │      │                      │            │  之2P.420-422）      │
│    │      │                      │            │6.緩起訴處分書（偵卷十│
│    │      │                      │            │  P.53-54）           │
├──┼───┼───────────┼──────┼───────────┤
│42  │毛梃芳│經陳繪竹介紹，以假消費│是          │1.95.10.8調查筆錄（警 │
│    │      │、真刷卡方式，賺取3%利├──────┤  卷一之2P.423-426）  │
│    │      │潤。                  │無          │2.97.3.20偵訊筆錄（偵 │
│    │      │                      ├──────┤  卷八P.217-219 ）    │
│    │      │                      │陳繪竹位於臺│3.交易明細表（偵卷一  │
│    │      │                      │北之公司    │  P.159）             │
│    │      │                      │            │4.緩起訴處分書（偵卷十│
│    │      │                      │            │  P.315-316）         │
├──┼───┼───────────┼──────┼───────────┤
│43  │羅梓軒│經郭美善介紹，以假消費│是          │1.95.11.8調查筆錄（警 │
│    │（原名│、真刷卡方式，賺取5％ ├──────┤  卷一之2P.427-431）  │
│    │羅子玲│利潤。                │無          │2.97.3.13偵訊筆錄（偵 │
│    │、羅美│                      ├──────┤  卷五P.145-147 ）    │
│    │娟）  │                      │臺北市大安區│3.交易明細表（偵卷一  │
│    │      │                      │四維路6巷36 │  P.160）             │
│    │      │                      │號1樓       │4.電子簽帳單（存根聯）│
│    │      │                      │            │  36張（警卷一        │
│    │      │                      │            │  之2P.433-439）      │
│    │      │                      │            │5.緩起訴處分書（偵卷十│
│    │      │                      │            │  P.117-118）         │
├──┼───┼───────────┼──────┼───────────┤
│44  │葉琦│經龔郁珊介紹，以假消費│是          │1.95.11.8調查筆錄（警 │
│    │      │、真刷卡方式，賺取1％ ├──────┤  卷一之2P.440-443）  │
│    │      │至2％利潤。           │無          │2.97.3.13偵訊筆錄（偵 │
│    │      │                      ├──────┤  卷五P.128-130 ）    │
│    │      │                      │倍樂士、虹泉│3.交易明細表（偵卷一  │
│    │      │                      │公司內湖、南│  P.161）             │
│    │      │                      │京東路辦公室│4.緩起訴處分書（偵卷十│
│    │      │                      │            │  P.55-56）           │
├──┼───┼───────────┼──────┼───────────┤
│45  │陸志清│經郭志鑫介紹，以假消費│是          │1.95.11.8調查筆錄（警 │
│    │      │、真刷卡方式賺取1％至 ├──────┤  卷一之1P.444-447）  │
│    │      │2％利潤。             │無          │2.97.3.13偵訊筆錄（偵 │
│    │      │                      ├──────┤  卷五P.110-112 ）    │
│    │      │                      │倍樂士、虹泉│3.交易明細表（偵卷一  │
│    │      │                      │公司內湖辦公│  P.162）             │
│    │      │                      │室          │4.虹泉公司支票2張（警 │
│    │      │                      │            │  卷一之2P.448）      │
│    │      │                      │            │5.緩起訴處分書（偵卷十│
│    │      │                      │            │  P.57-58）           │
├──┼───┼───────────┼──────┼───────────┤
│46  │陳煒甄│經黃文貞介紹，以假消費│否          │1.95.11.7調查筆錄（警 │
│    │      │、真刷卡方式，賺取3％ ├──────┤  卷一之2P.449-452）  │
│    │      │利潤。                │無          │2.97.3.13偵訊筆錄（偵 │
│    │      │                      ├──────┤  卷五P.176-178 ）    │
│    │      │                      │某處麥當勞或│3.交易明細表（偵卷一  │
│    │      │                      │速食店      │  P.163）             │
│    │      │                      │            │4.緩起訴處分書（偵卷十│
│    │      │                      │            │  P.275-276）         │
├──┼───┼───────────┼──────┼───────────┤
│47  │湯建華│經藍爰虎招攬，以假消費│是          │1.95.11.8調查筆錄（警 │
│    │      │、真刷卡方式，賺取利潤├──────┤  卷一之1P.453-457）  │
│    │      │。                    │有（4張）   │2.97.3.13偵訊筆錄（偵 │
│    │      │                      ├──────┤  卷五P.136-138 ）    │
│    │      │                      │桃園縣中壢市│3.交易明細表（偵卷一  │
│    │      │                      │精忠二街36號│  P.164）             │
│    │      │                      │14樓        │4.虹泉公司發票4張（警 │
│    │      │                      │            │  卷一之2P.458-459）  │
│    │      │                      │            │5.聯邦銀行手刷單（客戶│
│    │      │                      │            │  存查聯）4張（警卷一 │
│    │      │                      │            │  之2P.460）          │
│    │      │                      │            │6.緩起訴處分書（偵卷十│
│    │      │                      │            │  P.125-126）         │
├──┼───┼───────────┼──────┼───────────┤
│48  │羅鳳珠│經郭志鑫介紹，以假消費│是          │1.95.11.8調查筆錄（警 │
│    │      │、真刷卡方式，為其衝業├──────┤  卷一之2P.461-464）  │
│    │      │績，                  │無          │2.97.3.13偵訊筆錄（偵 │
│    │      │                      ├──────┤  卷五P.182-184 ）    │
│    │      │                      │倍樂士、虹泉│3.交易明細表（偵卷一  │
│    │      │                      │公司內湖辦公│  P.165）             │
│    │      │                      │室          │4.緩起訴處分書（偵卷十│
│    │      │                      │            │  P.273-274）         │
├──┼───┼───────────┼──────┼───────────┤
│49  │陳幸枝│經郭志鑫介紹，以假消費│（卷內無照會│1.95.11.8調查筆錄（警 │
│    │      │、真刷卡方式，賺取3％ │資料）      │  卷一之2P.466-471）  │
│    │      │利潤。                ├──────┤2.97.3.17偵訊筆錄（偵 │
│    │      │                      │無          │  卷六P.170-172 ）    │
│    │      │                      ├──────┤3.交易明細表（偵卷一  │
│    │      │                      │倍樂士、虹泉│  P.166）             │
│    │      │                      │公司內湖路辦│4.緩起訴處分書（偵卷十│
│    │      │                      │公室        │  P.311-312）         │
├──┼───┼───────────┼──────┼───────────┤
│50  │陳力心│經譚遠雄介紹，以假消費│是          │1.95.11.8調查筆錄（警 │
│    │      │、真刷卡方式，賺取3％ ├──────┤  卷一之2P.472-475）  │
│    │      │利潤。                │無          │2.97.3.13偵訊筆錄（偵 │
│    │      │                      ├──────┤  卷五P.170-172 ）    │
│    │      │                      │倍樂士、虹泉│3.交易明細表（偵卷一  │
│    │      │                      │公司內湖、南│  P.167）             │
│    │      │                      │京東路辦公室│4.虹泉公司支票3張（警 │
│    │      │                      │            │  卷一之2P.476-477）  │
│    │      │                      │            │5.緩起訴處分書（偵卷十│
│    │      │                      │            │  P.121-122）         │
├──┼───┼───────────┼──────┼───────────┤
│51  │洪季鉦│經友人IVY介紹，以假消 │是          │1.95.11.7調查筆錄（警 │
│    │      │費、真刷卡方式，賺取1 ├──────┤  卷一之2P.478-481）  │
│    │      │％至2％利潤。         │無          │2.97.3.13偵訊筆錄（偵 │
│    │      │                      ├──────┤  卷五P.152-154 ）    │
│    │      │                      │信義路上某處│3.交易明細表（偵卷一  │
│    │      │                      │            │  P.168）             │
│    │      │                      │            │4.緩起訴處分書（偵卷十│
│    │      │                      │            │  P.111-112）         │
├──┼───┼───────────┼──────┼───────────┤
│52  │陳乃文│因友人羅豐賓稱真實姓名│否          │1.95.11.7調查筆錄（警 │
│    │      │年籍不詳之「李小姐」有├──────┤  卷一之2P.482-486）  │
│    │      │業績壓力，遂以假消費、│無          │2.97.3.13偵訊筆錄（偵 │
│    │      │真刷卡方式，為其衝業績├──────┤  卷五P.164-166 ）    │
│    │      │。                    │臺北市大安區│3.交易明細表（偵卷一  │
│    │      │                      │信義路4段30 │  P.169）             │
│    │      │                      │巷52號      │4.緩起訴處分書（偵卷十│
│    │      │                      │            │  P.123-124）         │
├──┼───┼───────────┼──────┼───────────┤
│53  │高慈娟│經龔郁珊介紹，以假消費│否          │1.95.11.8調查筆錄（警 │
│    │      │、真刷卡方式，賺取1％ ├──────┤  卷一之2P.487-490）  │
│    │      │利潤。                │無          │2.97.3.13偵訊筆錄（偵 │
│    │      │                      ├──────┤  卷五P.158-160 ）    │
│    │      │                      │臺北市忠孝東│3.交易明細表（偵卷一  │
│    │      │                      │路4段聯合報 │  P.170）             │
│    │      │                      │附近車上、龔│4.緩起訴處分書（偵卷十│
│    │      │                      │郁珊住處附近│  P.113-114）         │
├──┼───┼───────────┼──────┼───────────┤
│54  │龔郁芳│經龔郁珊介紹，以假消費│是          │1.95.11.8調查筆錄（警 │
│    │      │、真刷卡方式，賺取1％ ├──────┤  卷一之2P.502-505）  │
│    │      │利潤。                │無          │2.97.3.13偵訊筆錄（偵 │
│    │      │                      ├──────┤  卷五P.188-190 ）    │
│    │      │                      │台北縣中和市│3.交易明細表（偵卷一  │
│    │      │                      │自立路15巷  │  P.172）             │
│    │      │                      │21-4號      │4.緩起訴處分書（偵卷十│
│    │      │                      │            │  P.271-272）         │
├──┼───┼───────────┼──────┼───────────┤
│55  │陳保成│經周玉雯介紹，以假消費│否          │1.95.11.8調查筆錄（警 │
│    │      │、真刷卡方式，賺取3％ ├──────┤  卷一之2P.506-510）  │
│    │      │利潤。                │無          │2.97.3.14偵訊筆錄（偵 │
│    │      │                      ├──────┤  卷六P.54-56 ）      │
│    │      │                      │陳保成妻子之│3.交易明細表（偵卷一  │
│    │      │                      │公司樓下    │  P.173）             │
│    │      │                      │            │4.虹泉公司支票1張（警 │
│    │      │                      │            │  卷一之2P.511）      │
│    │      │                      │            │5.緩起訴處分書（偵卷十│
│    │      │                      │            │  P207-208）          │
├──┼───┼───────────┼──────┼───────────┤
│56  │蘇美惠│經龔郁珊介紹，以假消費│否          │1.95.11.8調查筆錄（警 │
│    │      │、真刷卡方式，為其衝業├──────┤  卷一之2P.512-515）  │
│    │      │績。                  │無          │2.97.3.14偵訊筆錄（偵 │
│    │      │                      ├──────┤  卷六P.16-18 ）      │
│    │      │                      │台北縣中和市│3.交易明細表（偵卷一  │
│    │      │                      │自立路15巷  │  P.174）             │
│    │      │                      │21-4號5樓   │4.緩起訴處分書（偵卷十│
│    │      │                      │            │  P.179-180）         │
├──┼───┼───────────┼──────┼───────────┤
│57  │周蔚伶│經龔郁珊介紹，以假消費│（卷內查無照│1.95.11.7調查筆錄（警 │
│    │      │、真刷卡方式，賺取1％ │會資料）    │  卷一之2P.516-519）  │
│    │      │利潤。                ├──────┤2.97.3.14偵訊筆錄（偵 │
│    │      │                      │無          │  卷六P.3-5 ）        │
│    │      │                      ├──────┤3.交易明細表（偵卷一  │
│    │      │                      │台北縣中和市│  P.175）             │
│    │      │                      │自立路15巷  │4.緩起訴處分書（偵卷十│
│    │      │                      │21-4 號     │  P.175-176）         │
├──┼───┼───────────┼──────┼───────────┤
│58  │張瑞蘭│因友人任德祥向其借款，│（卷內查無照│1.95.11.7調查筆錄（警 │
│    │      │遂以假消費、真刷卡方式│會資料）    │  卷一之2P.541-545）  │
│    │      │，將刷卡金額借予任德祥├──────┤2.97.3.14訊問筆錄（偵 │
│    │      │。                    │無          │  卷六P.9-11 ）       │
│    │      │                      ├──────┤3.交易明細表（偵卷一  │
│    │      │                      │台北縣汐止市│  P.180）             │
│    │      │                      │中信路上某撞│4.緩起訴處分書（偵卷十│
│    │      │                      │球室        │  P.167-168）         │
├──┼───┼───────────┼──────┼───────────┤
│59  │王惠昭│經陳繪竹介紹，以假消費│是          │1.95.11.7調查筆錄（警 │
│    │      │、真刷卡方式，賺取3％ ├──────┤  卷一之2P.547-551）  │
│    │      │利潤。                │有（惟卷內查│2.97.3.14偵訊筆錄（偵 │
│    │      │                      │無發票資料）│  六P.33-35 ）        │
│    │      │                      ├──────┤3.交易明細表（偵卷一  │
│    │      │                      │倍樂士、虹泉│  P.181）             │
│    │      │                      │公司內湖辦公│4.緩起訴處分書（偵卷十│
│    │      │                      │室、臺北市某│  P.173-177）         │
│    │      │                      │處商店      │                      │
├──┼───┼───────────┼──────┼───────────┤
│60  │許湘盈│經林慧貞、黃文貞介紹，│是          │1.95.11.7調查筆錄（警 │
│    │      │以假消費、真刷卡方式，├──────┤  卷一之2P.552-556）  │
│    │      │賺取3％利潤。         │無          │2.97.3.14偵訊筆錄（偵 │
│    │      │                      ├──────┤  卷六P.22-24 ）      │
│    │      │                      │臺北市○○路│3.交易明細表（偵卷一  │
│    │      │                      │上麥當勞    │  P.182）             │
│    │      │                      │            │4.代收票據明細表（警卷│
│    │      │                      │            │  一之2P.557）        │
│    │      │                      │            │5.緩起訴處分書（偵卷十│
│    │      │                      │            │  P.129-130）         │
├──┼───┼───────────┼──────┼───────────┤
│61  │賴正憲│因積欠郭永豐債款，遂將│是          │1.95.11.7調查筆錄（警 │
│    │      │信用卡交予郭永豐使用。├──────┤  卷一之2P.558-562）  │
│    │      │                      │無          │2.97.3.14偵訊筆錄（偵 │
│    │      │                      ├──────┤  卷六P.60-62 ）      │
│    │      │                      │北市大安區四│3.交易明細表（偵卷一  │
│    │      │                      │維路36巷6號 │  P.183）             │
│    │      │                      │            │4.緩起訴處分書（偵卷十│
│    │      │                      │            │  P.247-248）         │
├──┼───┼───────────┼──────┼───────────┤
│62  │張淑貞│經張莉蓁介紹，以假消費│是          │1.95.11.7調查筆錄（警 │
│    │      │、真刷卡方式，賺取1.5 ├──────┤  卷一之2P.572-576）  │
│    │      │％利潤。              │無          │2.97.3.14偵訊筆錄（偵 │
│    │      │                      ├──────┤  卷六P.102-104 ）    │
│    │      │                      │桃園縣八德市│3.交易明細表（偵卷一  │
│    │      │                      │天祥街22之4 │  P.185）             │
│    │      │                      │號          │4.聯邦銀行手刷單（客戶│
│    │      │                      │            │  存查聯）2張（警卷一 │
│    │      │                      │            │  之2P.577）          │
│    │      │                      │            │5.虹泉公司支票2張，含 │
│    │      │                      │            │  退票理由單（警卷一之│
│    │      │                      │            │  2P.578-581）        │
│    │      │                      │            │6.緩起訴處分書（偵卷十│
│    │      │                      │            │  P.149-150）         │
├──┼───┼───────────┼──────┼───────────┤
│63  │陳文龍│經郭志鑫介紹，以假消費│是          │1.95.11.7調查筆錄（警 │
│    │      │、真刷卡方式，賺取1％ ├──────┤  卷一之2P.582-586）  │
│    │      │利潤。                │無          │2.97.3.13偵訊筆錄（偵 │
│    │      │                      ├──────┤  卷五P.194-196 ）    │
│    │      │                      │倍樂士、虹泉│3.交易明細表（偵卷一  │
│    │      │                      │公司南京東路│  P.186）             │
│    │      │                      │路辦公室    │4.緩起訴處分書（偵卷十│
│    │      │                      │            │  P.269-270）         │
├──┼───┼───────────┼──────┼───────────┤
│64  │張莉蓁│經詹秀子介紹，以假消費│是          │1.95.11.7調查筆錄（警 │
│    │      │、真刷卡方式，賺取0.5 ├──────┤  卷一之2P.588-592）  │
│    │      │％至1％利潤。         │無          │2.97.3.14偵訊筆錄（偵 │
│    │      │                      ├──────┤  卷六P.47-50 ）      │
│    │      │                      │倍樂士、虹泉│3.交易明細表（偵卷一  │
│    │      │                      │公司松江路辦│  P.187）             │
│    │      │                      │公室        │4.緩起訴處分書（偵卷十│
│    │      │                      │            │  P.119-120）         │
├──┼───┼───────────┼──────┼───────────┤
│65  │郭光輝│經郭志鑫介紹，以假消費│是          │1.95.11.7調查筆錄（警 │
│    │      │、真刷卡方式，為其衝業├──────┤  卷一之2P.593-596）  │
│    │      │績。                  │無          │2.97.3.14偵訊筆錄（偵 │
│    │      │                      ├──────┤  卷六P.114-116 ）    │
│    │      │                      │倍樂士、虹泉│3.交易明細表（偵卷一  │
│    │      │                      │公司        │  P.188）             │
│    │      │                      │            │4.緩起訴處分書（偵卷十│
│    │      │                      │            │  P.209-210）         │
├──┼───┼───────────┼──────┼───────────┤
│66  │曾娟娟│經龔郁珊介紹，以假消費│是          │1.95.11.7調查筆錄（警 │
│    │      │、真刷卡方式，賺取3％ ├──────┤  卷一之2P.597-600）  │
│    │      │利潤。                │無          │2.97.3.14偵訊筆錄（偵 │
│    │      │                      ├──────┤  卷六P.120-122 ）    │
│    │      │                      │倍樂士、虹泉│3.交易明細表（偵卷一  │
│    │      │                      │公司內湖路辦│  P.189）             │
│    │      │                      │公室        │4.緩起訴處分書（偵卷十│
│    │      │                      │            │  P.299-300）         │
├──┼───┼───────────┼──────┼───────────┤
│67  │林雅慧│經李淑萍介紹，以假消費│是          │1.95.11.7調查筆錄（警 │
│    │      │、真刷卡方式，賺取3％ ├──────┤  卷一之3P.602-605）  │
│    │      │利潤。                │無          │2.97.3.14偵訊筆錄（偵 │
│    │      │                      ├──────┤  卷六P.84-86 ）      │
│    │      │                      │（卷內查無刷│3.交易明細表（偵卷一  │
│    │      │                      │卡地點資料）│  P.190 ）            │
│    │      │                      │            │4.富邦銀行刷卡明細表（│
│    │      │                      │            │  警卷一之3P.606-607）│
│    │      │                      │            │5.聯邦銀行手刷單（客戶│
│    │      │                      │            │  存查聯）2張（警卷一 │
│    │      │                      │            │  之3P.608）          │
│    │      │                      │            │6.緩起訴處分書（偵卷十│
│    │      │                      │            │  P.245-246）         │
├──┼───┼───────────┼──────┼───────────┤
│68  │許祐嘉│經龔郁珊介紹，以假消費│是          │1.95.11.7調查筆錄（警 │
│    │      │、真刷卡方式，賺取2％ ├──────┤  卷一之3P.610-614）  │
│    │      │利潤。                │無          │2.97.3.14偵訊筆錄（偵 │
│    │      │                      ├──────┤  卷六P.108-110 ）    │
│    │      │                      │臺北市中正區│3.交易明細表（偵卷一  │
│    │      │                      │寶慶路上遠東│  P.191）             │
│    │      │                      │百貨        │4.緩起訴處分書（偵卷十│
│    │      │                      │            │  P.203-204）         │
├──┼───┼───────────┼──────┼───────────┤
│69  │張岑蔚│經黃月萍介紹，以假消費│是          │1.95.11.7調查筆錄（警 │
│    │      │、真刷卡方式，賺取3％ ├──────┤  卷一之3P.615-620）  │
│    │      │利潤。                │無          │2.97.3.14偵訊筆錄（偵 │
│    │      │                      ├──────┤  卷六P.96-98 ）      │
│    │      │                      │敦化南路上某│3.交易明細表（偵卷一  │
│    │      │                      │處          │  P.192）             │
│    │      │                      │            │4.聯邦銀行手刷單（客戶│
│    │      │                      │            │  存查聯）3張（警卷一 │
│    │      │                      │            │  之3P.621）          │
│    │      │                      │            │5.緩起訴處分書（偵卷十│
│    │      │                      │            │  P.151-152）         │
├──┼───┼───────────┼──────┼───────────┤
│70  │胡睿玲│經龔郁珊介紹，以假消費│是          │1.95.11.7調查筆錄（警 │
│    │      │、真刷卡方式，賺取2％ ├──────┤  卷一之3P.622-625）  │
│    │      │至3％利潤。           │無          │2.97.3.14偵訊筆錄（偵 │
│    │      │                      ├──────┤  卷六P.90-92 ）      │
│    │      │                      │不知名之美容│3.交易明細表（偵卷一  │
│    │      │                      │工作室內    │  P.193）             │
│    │      │                      │            │4.緩起訴處分書（偵卷十│
│    │      │                      │            │  P.49-50）           │
├──┼───┼───────────┼──────┼───────────┤
│71  │林美秀│經龔郁珊介紹，以假消費│是          │1.95.11.7調查筆錄（警 │
│    │      │、真刷卡方式，賺取3％ ├──────┤  卷一之3P.626-629）  │
│    │      │利潤。                │（卷內查無發│2.97.3.14偵訊筆錄（偵 │
│    │      │                      │票資料）    │  卷六P.72-74 ）      │
│    │      │                      ├──────┤3.交易明細表（偵卷一  │
│    │      │                      │（卷內查無刷│  P.194）             │
│    │      │                      │卡地點資料）│4.緩起訴處分書（偵卷十│
│    │      │                      │            │  P.251-252）         │
├──┼───┼───────────┼──────┼───────────┤
│72  │林詩蕙│經蔣永佳介紹，以假消費│否          │1.95.11.7調查筆錄（警 │
│    │      │、真刷卡方式，賺取2%利├──────┤  卷一之3P.631-634）  │
│    │      │潤。                  │無          │2.97.3.17偵訊筆錄（偵 │
│    │      │                      ├──────┤  卷六P.152-154 ）    │
│    │      │                      │臺北市忠孝東│3.交易明細表（偵卷一  │
│    │      │                      │路某巷弄內之│  P.195）             │
│    │      │                      │飲料店      │4.緩起訴處分書（偵卷十│
│    │      │                      │            │  P.171-172）         │
├──┼───┼───────────┼──────┼───────────┤
│73  │石惠群│經郭志鑫介紹，以假消費│否          │1.95.11.7調查筆錄（警 │
│    │      │、真刷卡方式，為其衝業├──────┤  卷一之3P.636-639）  │
│    │      │績。                  │無          │2.97.3.13偵訊筆錄（偵 │
│    │      │                      ├──────┤  卷五P.206-208 ）    │
│    │      │                      │倍樂士、虹泉│3.98.11.6訊問筆錄（本 │
│    │      │                      │公司內湖路辦│  院卷五P.166-167）   │
│    │      │                      │公室外      │4.98.11.25審判筆錄（本│
│    │      │                      │            │  院卷七P.31-78）     │
│    │      │                      │            │4.交易明細表（偵卷一  │
│    │      │                      │            │  P.196）             │
│    │      │                      │            │5.緩起訴處分書（偵卷十│
│    │      │                      │            │  P.283-284）         │
├──┼───┼───────────┼──────┼───────────┤
│74  │李瓊裕│經郭志鑫介紹，以假消費│是          │1.95.11.7調查筆錄（警 │
│    │      │、真刷卡方式，賺取1％ ├──────┤  卷一之3P.642-645）  │
│    │      │至2％利潤。           │無          │2.97.3.17偵訊筆錄（偵 │
│    │      │                      ├──────┤  卷六P.146-148 ）    │
│    │      │                      │倍樂士公司辦│3.交易明細表（偵卷一  │
│    │      │                      │公室        │  P.197 ）            │
│    │      │                      │            │4.代收票據明細表（警卷│
│    │      │                      │            │  一之3P.646）        │
│    │      │                      │            │5.緩起訴處分書（偵卷十│
│    │      │                      │            │  P.169-170）         │
├──┼───┼───────────┼──────┼───────────┤
│75  │陳建安│為幫龔郁芳妹妹忙，遂以│是          │1.95.11.7調查筆錄（警 │
│    │      │假消費、真刷卡方式，為├──────┤  卷一之3P.647-650）  │
│    │      │其衝業績，並賺取手續費│無          │2.97.3.17偵訊筆錄（偵 │
│    │      │。                    ├──────┤  卷六P.164-166 ）    │
│    │      │                      │陳建安位於新│3.交易明細表（偵卷一  │
│    │      │                      │竹市之公司  │  P.198）             │
│    │      │                      │            │4.中國信託、中國國際商│
│    │      │                      │            │  銀刷卡消費明細2張（ │
│    │      │                      │            │  警卷一之3P.651-652）│
│    │      │                      │            │5.緩起訴處分書（偵卷十│
│    │      │                      │            │  P.309-310）         │
├──┼───┼───────────┼──────┼───────────┤
│76  │吳俊毅│經李淑萍介紹，以假消費│是          │1.95.11.7調查筆錄（警 │
│    │      │、真刷卡方式，為其衝業├──────┤  卷一之3P.653-656）  │
│    │      │績。                  │無          │2.97.3.17偵訊筆錄（偵 │
│    │      │                      ├──────┤  卷六P.134-136 ）    │
│    │      │                      │台北市○○路│3.交易明細表（偵卷一  │
│    │      │                      │民生東路口  │  P.199）             │
│    │      │                      │            │4.聯邦銀行手刷單（客戶│
│    │      │                      │            │  存查聯）4張（警卷一 │
│    │      │                      │            │  之3P. 657-658）     │
│    │      │                      │            │5.緩起訴處分書（偵卷十│
│    │      │                      │            │  P.43-44）           │
├──┼───┼───────────┼──────┼───────────┤
│77  │余宗諺│經郭志鑫介紹，以假消費│是          │1.95.11.7調查筆錄（警 │
│    │      │、真刷卡方式，賺取3％ ├──────┤  卷一之3P.659-663）  │
│    │      │利潤。                │無          │2.97.3.17偵訊筆錄（偵 │
│    │      │                      ├──────┤  卷六P.128-130 ）    │
│    │      │                      │虹泉公司內湖│3.交易明細表（偵卷一  │
│    │      │                      │路辦公室    │  P.200）             │
│    │      │                      │            │4.緩起訴處分書（偵卷十│
│    │      │                      │            │  P.305-306）         │
├──┼───┼───────────┼──────┼───────────┤
│78  │王月玉│經龔郁珊介紹，以假消費│是          │1.95.11.7調查筆錄（警 │
│    │      │、真刷卡方式，賺取3％ ├──────┤  卷一之3P.664-666）  │
│    │      │利潤。                │（卷內查無發│2.97.3.17偵訊筆錄（偵 │
│    │      │                      │票資料）    │  卷六P.140-142 ）    │
│    │      │                      ├──────┤3.交易明細表（偵卷一  │
│    │      │                      │台北市民生東│  P.201）             │
│    │      │                      │路靠近興安街│4.緩起訴處分書（偵卷十│
│    │      │                      │之米蘭簡餐店│  P.177-178）         │
├──┼───┼───────────┼──────┼───────────┤
│79  │陳奕君│經郭志鑫介紹，以假消費│（卷內無照會│1.95.11.7調查筆錄（警 │
│    │      │、真刷卡方式，賺取3％ │資料）      │  卷一之3P.667-670）  │
│    │      │利潤。                ├──────┤2.97.3.17偵訊筆錄（偵 │
│    │      │                      │無          │  卷六P.158-160 ）    │
│    │      │                      ├──────┤3.交易明細表（偵卷一  │
│    │      │                      │虹泉公司內湖│  P.202）             │
│    │      │                      │路辦公室    │4.緩起訴處分書（偵卷十│
│    │      │                      │            │  P.181-182）         │
├──┼───┼───────────┼──────┼───────────┤
│80  │朱家弘│經龔郁芳介紹，以假消費│是          │1.95.11.7調查筆錄（警 │
│    │      │、真刷卡方式，賺取2％ ├──────┤  卷一之3P.671-674）  │
│    │      │利潤。                │無          │2.97.3.20偵訊筆錄（偵 │
│    │      │                      ├──────┤  卷八P.203-205 ）    │
│    │      │                      │朱家弘位於新│3.交易明細表（偵卷一  │
│    │      │                      │竹縣南寮之公│  P.203）             │
│    │      │                      │司          │4.緩起訴處分書（偵卷十│
│    │      │                      │            │  P.79-80）           │
├──┼───┼───────────┼──────┼───────────┤
│81  │王舒庭│經李淑萍介紹，以假消費│是          │1.95.11.7調查筆錄（警 │
│    │（原名│、真刷卡方式，為其衝業├──────┤  卷一之3P. 675-678） │
│    │王佳惠│績。                  │無          │2.97.3.11偵訊筆錄（偵 │
│    │）    │                      ├──────┤  卷四P.143-145 ）    │
│    │      │                      │臺北縣蘆洲市│3.交易明細表（偵卷一  │
│    │      │                      │集賢路上某處│  P.204）             │
│    │      │                      │            │4.緩起訴處分書（偵卷十│
│    │      │                      │            │  P.109-110）         │
├──┼───┼───────────┼──────┼───────────┤
│82  │尹持法│經郭志鑫介紹，以假消費│是          │1.95.11.7調查筆錄（警 │
│    │      │、真刷卡方式，為其衝業├──────┤  卷一之3P.679-682）  │
│    │      │績，並周轉現金。      │無          │2.96.10.9偵訊筆錄（偵 │
│    │      │                      ├──────┤  卷三P.152-154）     │
│    │      │                      │南京東路4段1│3.97.3.20偵訊筆錄（偵 │
│    │      │                      │50號2樓先進 │  卷八P.135-136）     │
│    │      │                      │公司        │4.交易明細表（偵卷一  │
│    │      │                      │            │  P.205）             │
│    │      │                      │            │5.緩起訴處分書（偵卷十│
│    │      │                      │            │  P.159-160           │
├──┼───┼───────────┼──────┼───────────┤
│83  │李佩蓉│透過王凱蒂介紹，為虹泉│是          │1.95.11.7調查筆錄（警 │
│    │      │、倍樂士公司規劃網站，├──────┤  一之3P.687-691）    │
│    │      │並以假消費、真刷卡方式│無          │2.97.3.17偵訊筆錄（偵 │
│    │      │，領取4％利潤，做為顧 ├──────┤  卷六P.176-178 ）    │
│    │      │問費。                │倍樂士、虹泉│3.交易明細表（偵卷一  │
│    │      │                      │公司內湖路辦│  P.207）             │
│    │      │                      │公室        │4.緩起訴處分書（偵卷十│
│    │      │                      │            │  P.313-314）         │
├──┼───┼───────────┼──────┼───────────┤
│84  │龍賢誠│經郭志鑫介紹，以假消費│是          │1.95.11.7調查筆錄（警 │
│    │      │、真刷卡方式，賺取2％ ├──────┤  卷一之3P.692-695）  │
│    │      │利潤。                │無          │2.97.3.13偵訊筆錄（偵 │
│    │      │                      ├──────┤  卷五P.200-202 ）    │
│    │      │                      │倍樂士、虹泉│3.交易明細表（偵卷一  │
│    │      │                      │公司內湖路辦│  P.208）             │
│    │      │                      │公室        │4.緩起訴處分書（偵卷十│
│    │      │                      │            │  P.263-264）         │
├──┼───┼───────────┼──────┼───────────┤
│85  │杜建興│經郭志鑫介紹，以假消費│是          │1.95.11.7調查筆錄（警 │
│    │      │、真刷卡方式，為其衝業├──────┤  卷一之3P.696-700）  │
│    │      │績，並賺取3,000利潤。 │無          │2.97.3.17偵訊筆錄（偵 │
│    │      │                      ├──────┤  卷六P.188-190 ）    │
│    │      │                      │桃園市○○路│3.交易明細表（偵一    │
│    │      │                      │春日路口某咖│  P.209）             │
│    │      │                      │啡廳        │4.緩起訴處分書（偵卷十│
│    │      │                      │            │  P.185-186）         │
├──┼───┼───────────┼──────┼───────────┤
│86  │李珮玲│經郭志鑫介紹，以假消費│是          │1.95.11.7調查筆錄（警 │
│    │      │、真刷卡方式，為其衝業├──────┤  卷一之3P.701-704）  │
│    │      │績。                  │無          │2.97.3.17偵訊筆錄（偵 │
│    │      │                      ├──────┤  卷六P.182-184 ）    │
│    │      │                      │虹泉公司內湖│3.交易明細表（偵卷一  │
│    │      │                      │路辦公室    │  P.210）             │
│    │      │                      │            │4.緩起訴處分書（偵卷十│
│    │      │                      │            │  P.297-298）         │
├──┼───┼───────────┼──────┼───────────┤
│87  │歐淑玲│經譚遠雄介紹，以假消費│是          │1.95.10.12調查筆錄（警│
│    │      │、真刷卡方式，賺取5％ ├──────┤  卷一之3P.705-709）  │
│    │      │利潤。                │無          │2.97.3.17偵訊筆錄（偵 │
│    │      │                      ├──────┤  卷六P.206-208 ）    │
│    │      │                      │倍樂士、虹泉│3.交易明細表（偵卷一  │
│    │      │                      │公司內湖路辦│  P.211）             │
│    │      │                      │公室        │4.緩起訴處分書（偵卷十│
│    │      │                      │            │  P.189-190）         │
├──┼───┼───────────┼──────┼───────────┤
│88  │周玉雯│經卓裕翔介紹，以假消費│是          │1.95.9.30調查筆錄（警 │
│    │      │、真刷卡方式，賺取3%利├──────┤  卷一之3P.711-715）  │
│    │      │潤。                  │（卷內查無發│2.97.3.17偵訊筆錄（偵 │
│    │      │                      │票資料）    │  六P.194-196 ）      │
│    │      │                      ├──────┤3.交易明細表（偵卷一  │
│    │      │                      │臺北縣三重市│  P.212-213）         │
│    │      │                      │重陽路3段99 │4.緩起訴處分書（偵卷十│
│    │      │                      │號銀凱股份有│  P.147-148）         │
│    │      │                      │限公司樓下、│                      │
│    │      │                      │虹泉、倍樂士│                      │
│    │      │                      │公司內湖辦公│                      │
│    │      │                      │室          │                      │
├──┼───┼───────────┼──────┼───────────┤
│89  │葉秋霞│經周玉雯介紹，以假消費│是          │1.95.9.30調查筆錄（警 │
│    │      │、真刷卡方式，賺取3％ ├──────┤  卷一之3P.718-722）  │
│    │      │利潤。                │無          │2.97.3.14偵訊筆錄（偵 │
│    │      │                      ├──────┤  卷六P.66-68 ）      │
│    │      │                      │臺北縣三重市│3.交易明細表（偵卷一  │
│    │      │                      │重陽路3段99 │  P.214）             │
│    │      │                      │號銀凱股份有│4.緩起訴處分書（偵卷十│
│    │      │                      │限公司樓下  │  P.205-206）         │
├──┼───┼───────────┼──────┼───────────┤
│90  │黃馨慧│經周玉雯介紹，以假消費│是          │1.95.9.30調查筆錄（警 │
│    │      │、真刷卡方式，賺取3％ ├──────┤  卷一之3P.725-730）  │
│    │      │利潤。                │無          │2.97.3.17偵訊筆錄（偵 │
│    │      │                      ├──────┤  卷六P.200-202 ）    │
│    │      │                      │臺北縣三重市│3.交易明細表（偵卷一  │
│    │      │                      │重陽路3段99 │  P.215）             │
│    │      │                      │號銀凱股份有│4.虹泉公司支票1張，含 │
│    │      │                      │限公司樓下  │  退票理由單（警卷一之│
│    │      │                      │            │  3P.733）            │
│    │      │                      │            │5.電子簽帳單（存根聯）│
│    │      │                      │            │  8張（警卷一之       │
│    │      │                      │            │  3P.734-737）        │
│    │      │                      │            │6.緩起訴處分書（偵卷十│
│    │      │                      │            │  P.193-194）         │
├──┼───┼───────────┼──────┼───────────┤
│91  │陳佩璟│經蔣永佳、劉艾芸介紹，│是          │1.95.10.3調查筆錄（警 │
│    │      │以假消費、真刷卡方式，├──────┤  卷一之3P.748-751）  │
│    │      │賺取4％利潤。         │無          │2.97.3.18偵訊筆錄（偵 │
│    │      │                      ├──────┤  卷七P.3-5 ）        │
│    │      │                      │西門町內某餐│3.電子簽帳單（存根聯）│
│    │      │                      │廳          │  6張（警卷一之3P.753 │
│    │      │                      │            │  ）                  │
│    │      │                      │            │4.交易明細表（偵卷一  │
│    │      │                      │            │  P.221）             │
│    │      │                      │            │5.緩起訴處分書（偵卷十│
│    │      │                      │            │  P.187-188）         │
├──┼───┼───────────┼──────┼───────────┤
│92  │鍾以晴│因夫田小龍在該公司擔任│是          │1.95.10.3調查筆錄（警 │
│    │（原名│顧問，未領取薪水，遂以├──────┤  卷一之3P.754-758）  │
│    │鍾秋滿│假消費、真刷卡方式，賺│無          │2.97.3.21偵訊筆錄（偵 │
│    │）    │取5％利潤。           ├──────┤  卷九P.103-105 ）    │
│    │      │                      │倍樂士、虹泉│3.交易明細表（偵卷一  │
│    │      │                      │公司內湖辦公│  P.222）             │
│    │      │                      │室          │4.虹泉公司支票2張（警 │
│    │      │                      │            │  卷一之3P.759）      │
│    │      │                      │            │5.緩起訴處分書（偵卷十│
│    │      │                      │            │  P.87-88）           │
├──┼───┼───────────┼──────┼───────────┤
│93  │楊致遠│1.95年5月8日至6月19日 │是          │1.95.10.3調查筆錄（警 │
│    │      │  擔任行銷企畫部協理。├──────┤  卷一之3P.760-764）  │
│    │      │2.因林群雄、譚遠雄、陳│無          │2.97.3.18偵訊筆錄（偵 │
│    │      │  繪竹稱，薪水不足部分├──────┤  卷七P.34-36 ）      │
│    │      │  可以刷卡補貼，遂以假│倍樂士、虹泉│3.交易明細表（偵卷一  │
│    │      │  消費、真刷卡方式，賺│公司        │  P.223）             │
│    │      │  取5％利潤。         │            │4.陳繪竹簽發、受款人周│
│    │      │                      │            │  淑貞支票影本，含退票│
│    │      │                      │            │  理由單（警卷一之    │
│    │      │                      │            │  3P.765）            │
│    │      │                      │            │5.電子簽帳單（存根聯）│
│    │      │                      │            │  2 張（警卷一之3P.766│
│    │      │                      │            │  ）                  │
│    │      │                      │            │6.緩起訴處分書（偵卷十│
│    │      │                      │            │  P.145-146）         │
├──┼───┼───────────┼──────┼───────────┤
│94  │陳莊儀│經潘榮海介紹，以假消費│是          │1.95.10.3調查筆錄（警 │
│    │      │、真刷卡方式，賺取0.5 ├──────┤  卷一之3P.767-770）  │
│    │      │％利潤。              │無          │2.97.3.18偵訊筆錄（偵 │
│    │      │                      ├──────┤  卷七P.58-60 ）      │
│    │      │                      │臺北市大同區│3.交易明細表（偵卷一  │
│    │      │                      │民樂街129 號│  P.224-225）         │
│    │      │                      │附近        │4.虹泉公司支票4張，含 │
│    │      │                      │            │  退票理由單（偵卷七  │
│    │      │                      │            │  P.81-82）           │
│    │      │                      │            │5.潘榮海所簽發本票3張 │
│    │      │                      │            │  （偵卷七P.83）      │
│    │      │                      │            │6.聯邦銀行手刷單（客戶│
│    │      │                      │            │  存查聯）1張（偵卷七 │
│    │      │                      │            │  P.84 ）             │
│    │      │                      │            │7.電子簽帳單（存根聯）│
│    │      │                      │            │  9張（偵卷七P.84-85）│
│    │      │                      │            │8.聯信中心手刷單（客戶│
│    │      │                      │            │  存查聯）1張（偵卷七 │
│    │      │                      │            │  P.85 ）             │
│    │      │                      │            │9.緩起訴處分書（偵卷十│
│    │      │                      │            │  P.163-164）         │
├──┼───┼───────────┼──────┼───────────┤
│95  │郭懿萍│經張羽函介紹，以假消費│是          │1.95.10.3調查筆錄（警 │
│    │      │、真刷卡方式，賺取3％ ├──────┤  卷一之3P.771-774）  │
│    │      │利潤。                │（卷內查無發│2.97.3.18偵訊筆錄（偵 │
│    │      │                      │票資料）    │  卷七P.28-30）       │
│    │      │                      ├──────┤3.交易明細表（偵卷一  │
│    │      │                      │郭懿萍位於臺│  P.226）             │
│    │      │                      │北縣永和市福│4.緩起訴處分書（偵卷十│
│    │      │                      │和路之公司附│  P.201-202）         │
│    │      │                      │近          │                      │
├──┼───┼───────────┼──────┼───────────┤
│96  │吳嘉馨│經林群雄招攬，以假消費│是          │1.95.10.3調查筆錄（警 │
│    │      │、真刷卡方式，賺取利潤├──────┤  卷一之3P.775-777）  │
│    │      │，林群雄並稱，刷卡金額│無          │2.97.3.18偵訊筆錄（偵 │
│    │      │若超過100萬，一雙鞋子 ├──────┤  卷七P.113-115 ）    │
│    │      │20,000元，將可獲得    │倍樂士、虹泉│3.電子簽帳單（存根聯）│
│    │      │3,000至5,000之利潤。  │公司內湖路辦│  7 張（警卷一之3P.778│
│    │      │                      │公室        │  ）                  │
│    │      │                      │            │4.萬泰信用卡消費明細（│
│    │      │                      │            │  警卷一之3P.778）    │
│    │      │                      │            │5.交易明細表（偵卷一  │
│    │      │                      │            │  P.227）             │
│    │      │                      │            │6.緩起訴處分書（偵卷十│
│    │      │                      │            │  P.165-166）         │
├──┼───┼───────────┼──────┼───────────┤
│97  │蘇先鳴│經郭志鑫介紹，以假消費│是          │1.95.10.3調查筆錄（警 │
│    │      │、真刷卡方式，賺取1％ ├──────┤  卷一之3P.779-781）  │
│    │      │利潤。                │無          │2.97.3.18偵訊筆錄（偵 │
│    │      │                      ├──────┤  卷七P.52-54 ）      │
│    │      │                      │倍樂士、虹泉│3.交易明細表（偵卷一  │
│    │      │                      │公司內湖路辦│  P.228）             │
│    │      │                      │公室        │4.緩起訴處分書（偵卷十│
│    │      │                      │            │  P.143-144）         │
├──┼───┼───────────┼──────┼───────────┤
│98  │陳薇竹│經藍碧珠介紹，以假消費│是          │1.95.10.3調查筆錄（警 │
│    │      │、真刷卡方式，賺取2％ ├──────┤  卷一之3P.782-784）  │
│    │      │至3％利潤。           │有（2張）   │2.97.3.18偵訊筆錄（偵 │
│    │      │                      ├──────┤  卷七P.9-11 ）       │
│    │      │                      │虹泉、倍樂士│3.交易明細表（偵卷一  │
│    │      │                      │公司屏東營運│  P.229）             │
│    │      │                      │處          │4.電子簽帳單（存根聯）│
│    │      │                      │            │  7張（偵卷七P.16）   │
│    │      │                      │            │5.虹泉、倍樂士公司發票│
│    │      │                      │            │  共2張（偵卷七P.17 ）│
│    │      │                      │            │6.信用卡特約商店取消授│
│    │      │                      │            │  權通知單（偵卷七    │
│    │      │                      │            │  P.18-20）           │
│    │      │                      │            │7.緩起訴處分書（偵卷十│
│    │      │                      │            │  P.199-200）         │
├──┼───┼───────────┼──────┼───────────┤
│99  │劉旋南│經卓裕翔介紹，以假消費│是          │1.95.10.3調查筆錄（警 │
│    │      │、真刷卡方式，賺取3％ ├──────┤  卷一之3P.785-787）  │
│    │      │利潤。                │無          │2.97.3.18偵訊筆錄（偵 │
│    │      │                      ├──────┤  卷七P.46-48 ）      │
│    │      │                      │倍樂士、虹泉│3.交易明細表（偵卷一  │
│    │      │                      │公司內湖路辦│  P.230）             │
│    │      │                      │公室        │4.虹泉公司支票4張（警 │
│    │      │                      │            │  卷一之3P.788-789）  │
│    │      │                      │            │5.聯信中心手刷單（客戶│
│    │      │                      │            │  存查聯）3張（警卷一 │
│    │      │                      │            │  之3P.790）          │
│    │      │                      │            │6.電子簽帳單（存根聯）│
│    │      │                      │            │  7 張（警卷一之      │
│    │      │                      │            │  3P.790-791）        │
│    │      │                      │            │7.緩起訴處分書（偵卷十│
│    │      │                      │            │  P.197-198）         │
├──┼───┼───────────┼──────┼───────────┤
│100 │許佩玉│經卓裕翔、陳繪竹介紹，│是          │1.95.10.3調查筆錄（警 │
│    │      │以假消費、真刷卡方式，├──────┤  卷一之3P.792-794）  │
│    │      │賺取3％利潤。         │無          │2.97.3.18偵訊筆錄（偵 │
│    │      │                      ├──────┤  卷七P.138-140 ）    │
│    │      │                      │臺北市○○路│3.交易明細表（偵卷一  │
│    │      │                      │1段396號9樓 │  P.231）             │
│    │      │                      │之2         │4.虹泉公司支票1張，含 │
│    │      │                      │            │  退票理由單（警卷一之│
│    │      │                      │            │  3P.795）            │
│    │      │                      │            │5.聯信中心手刷單（客戶│
│    │      │                      │            │  存查聯）1張（警卷一 │
│    │      │                      │            │  之3P.796）          │
│    │      │                      │            │6.電子簽帳單（存根聯）│
│    │      │                      │            │  9 張（警卷一之      │
│    │      │                      │            │  3P.796-797）        │
│    │      │                      │            │7.緩起訴處分書（偵卷十│
│    │      │                      │            │  P.131-132）         │
├──┼───┼───────────┼──────┼───────────┤
│101 │劉筱媚│經譚遠雄介紹，以假消費│是          │1.95.10.3調查筆錄（警 │
│    │      │、真刷卡方式，賺取利潤├──────┤  卷一之4P.798-800）  │
│    │      │。                    │無          │2.97.3.18偵訊筆錄（偵 │
│    │      │                      ├──────┤  卷七P.162-164 ）    │
│    │      │                      │倍樂士、虹泉│3.交易明細表（偵卷一  │
│    │      │                      │公司內湖路辦│  P.232）             │
│    │      │                      │公室        │4.緩起訴處分書（偵卷十│
│    │      │                      │            │  P.183-184）         │
├──┼───┼───────────┼──────┼───────────┤
│102 │彭文正│經李淑萍介紹，以假消費│是          │1.95.10.3調查筆錄（警 │
│    │      │、真刷卡方式，為其衝業├──────┤  卷一之4P.801-803）  │
│    │      │績。                  │無          │2.97.3.18偵訊筆錄（偵 │
│    │      │                      ├──────┤  卷七P.150-152 ）    │
│    │      │                      │臺北市○○路│3.98.4.21偵訊筆錄（96 │
│    │      │                      │1段396號12樓│  偵17587號卷         │
│    │      │                      │            │   P.136-137 ）       │
│    │      │                      │            │4.交易明細表（偵卷一  │
│    │      │                      │            │  P.233）             │
│    │      │                      │            │5.聯信中心手刷單（客戶│
│    │      │                      │            │  存查聯）3張（警卷一 │
│    │      │                      │            │  之4P.804）          │
│    │      │                      │            │6.聯邦銀行手刷單（客戶│
│    │      │                      │            │  存查聯）1張（警卷一 │
│    │      │                      │            │  之4P.804）          │
│    │      │                      │            │7.電子簽帳單（存根聯）│
│    │      │                      │            │  8 張（警一之4P.804）│
│    │      │                      │            │8.緩起訴處分書（偵卷十│
│    │      │                      │            │  P.293-294）         │
├──┼───┼───────────┼──────┼───────────┤
│103 │黃烽玲│經藍爰虎介紹，以假消費│是          │1.95.10.3調查筆錄（警 │
│    │      │、真刷卡方式，賺取3％ ├──────┤  卷一之4P.805-807）  │
│    │      │利潤。                │有（4張）   │2.97.3.12偵訊筆錄（偵 │
│    │      │                      ├──────┤  卷五P.95-97 ）      │
│    │      │                      │臺中市○○路│3.交易明細表（偵卷一  │
│    │      │                      │一段532號5樓│  P.234-235）         │
│    │      │                      │之2         │4.電子簽帳單（存根聯）│
│    │      │                      │            │  7 張（警卷一之4P.808│
│    │      │                      │            │  ）                  │
│    │      │                      │            │5.聯邦銀行手刷單（客戶│
│    │      │                      │            │  存查聯）2張（警卷一 │
│    │      │                      │            │  之4P.808）          │
│    │      │                      │            │6.虹泉公司支票1張，含 │
│    │      │                      │            │  退票理由單（警卷一之│
│    │      │                      │            │  4P.810）            │
│    │      │                      │            │7.虹泉公司發票4張（警 │
│    │      │                      │            │  卷一之4P.809）      │
│    │      │                      │            │8.台新銀行代收票據紀錄│
│    │      │                      │            │  憑條（警卷一之4P.809│
│    │      │                      │            │  ）                  │
│    │      │                      │            │9.緩起訴處分書（偵卷十│
│    │      │                      │            │  P.37-38）           │
├──┼───┼───────────┼──────┼───────────┤
│104 │葉秀楨│經林淑芬介紹，以假消費│是          │1.95.10.3調查筆錄（警 │
│    │      │、真刷卡方式，賺取3％ ├──────┤  卷一之4P.811-812）  │
│    │      │利潤。                │（卷內查無發│2.97.3.18偵訊筆錄（偵 │
│    │      │                      │票資料）    │  卷七P.156-158 ）    │
│    │      │                      ├──────┤3.交易明細表（偵卷一  │
│    │      │                      │台北市○○路│  P.236）             │
│    │      │                      │上某處      │4.緩起訴處分書（偵卷十│
│    │      │                      │            │  P.301-302）         │
├──┼───┼───────────┼──────┼───────────┤
│105 │莊士雍│經藍爰虎介紹，以假消費│否          │1.95.10.3調查筆錄（警 │
│    │      │、真刷卡方式，賺取3％ ├──────┤  卷一之4P.813-817）  │
│    │      │利潤。                │有（1張）   │2.97.3.18偵訊筆錄（偵 │
│    │      │                      ├──────┤  卷七P.132-134 ）    │
│    │      │                      │莊士雍位於桃│3.交易明細表（偵卷一  │
│    │      │                      │園縣楊梅鎮益│  P.237）             │
│    │      │                      │新一街之公司│4.電子簽帳單（存根聯）│
│    │      │                      │            │  3 張（警卷一之3P.818│
│    │      │                      │            │  ）                  │
│    │      │                      │            │5.虹泉公司支票1張（警 │
│    │      │                      │            │  卷一之4P.818）      │
│    │      │                      │            │6.虹泉公司發票1張（警 │
│    │      │                      │            │  卷一之4P.818）      │
│    │      │                      │            │7.緩起訴處分書（偵卷十│
│    │      │                      │            │  P.135-136）         │
├──┼───┼───────────┼──────┼───────────┤
│106 │駱萍  │因向李淑萍借錢，遂以假│是          │1.95.10.3調查筆錄（警 │
│    │      │消費、真刷卡方式，償還├──────┤  卷一之4P.819-822）  │
│    │      │債務。                │無          │2.97.3.18偵訊筆錄（偵 │
│    │      │                      ├──────┤  卷七P.168-170 ）    │
│    │      │                      │臺北市內某處│3.98.4.21偵訊筆錄（96 │
│    │      │                      │            │  偵17587號卷P.145-146│
│    │      │                      │            │   ）                 │
│    │      │                      │            │4.交易明細表（偵卷一  │
│    │      │                      │            │  P.238）             │
│    │      │                      │            │5.緩起訴處分書（偵卷十│
│    │      │                      │            │  P.281-282）         │
├──┼───┼───────────┼──────┼───────────┤
│107 │黃梓璇│經潘榮海介紹，以假消費│否          │1.95.10.3調查筆錄（警 │
│    │      │、真刷卡方式，賺取0.5 ├──────┤  卷一之4P.823-825）  │
│    │      │％利潤。              │有（惟卷內查│2.97.3.18偵訊筆錄（偵 │
│    │      │                      │無發票資料）│  卷七P.119-121 ）    │
│    │      │                      ├──────┤3.交易明細表（偵卷一  │
│    │      │                      │虹泉公司內湖│  P.239）             │
│    │      │                      │路辦公室    │4.聯邦銀行手刷單（客戶│
│    │      │                      │            │  存查聯）19張（偵卷七│
│    │      │                      │            │  P.101-105）         │
│    │      │                      │            │5.虹泉公司支票4張（偵 │
│    │      │                      │            │  卷七P.106-107）     │
│    │      │                      │            │6.電子簽帳單（存根聯）│
│    │      │                      │            │  6張（偵卷七P.111）  │
│    │      │                      │            │7.聯信中心手刷單（客戶│
│    │      │                      │            │  存查聯）1張（偵卷七 │
│    │      │                      │            │  P.111 ）            │
│    │      │                      │            │8.緩起訴處分書（偵卷十│
│    │      │                      │            │  P.161-162）         │
├──┼───┼───────────┼──────┼───────────┤
│108 │王淑英│經王毅介紹，以假消費、│無          │1.95.10.2調查筆錄（警 │
│    │      │真刷卡方式，賺取3％利 ├──────┤  卷一之4P.826-831）  │
│    │      │潤。                  │有（惟卷內查│2.97.3.18偵訊筆錄（偵 │
│    │      │                      │無發票資料）│  卷七P.126-128 ）    │
│    │      │                      ├──────┤3.交易明細表（偵卷一  │
│    │      │                      │虹泉公司屏東│  P.240）             │
│    │      │                      │營運處      │4.電子簽帳單（存根聯）│
│    │      │                      │            │  12張（警卷一之      │
│    │      │                      │            │  4P.832-833）        │
│    │      │                      │            │5.緩起訴處分書（偵卷十│
│    │      │                      │            │  P.155-156）         │
├──┼───┼───────────┼──────┼───────────┤
│109 │郭沛羽│經陳繪竹介紹，以假消費│是          │1.95.10.2調查筆錄（警 │
│    │      │、真刷卡方式，賺取3％ ├──────┤  卷一之4P.834-836）  │
│    │      │利潤。                │有（4張）   │2.97.3.18偵訊筆錄（偵 │
│    │      │                      ├──────┤  卷七P.144-146 ）    │
│    │      │                      │倍樂士、虹泉│3.交易明細表（偵一    │
│    │      │                      │公司內湖路9 │  P.241、警一之4P.837 │
│    │      │                      │樓辦公室    │  ）                  │
│    │      │                      │            │4.虹泉公司發票4張（警 │
│    │      │                      │            │  卷一之4P.837）      │
│    │      │                      │            │  P.295-296）         │
│    │      │                      │            │5.緩起訴處分書（偵卷十│
│    │      │                      │            │  P.295-296）         │
├──┼───┼───────────┼──────┼───────────┤
│110 │張羽函│經黃文貞介紹，以假消費│是          │1.95.10.2調查筆錄（警 │
│    │      │、真刷卡方式，賺取3％ ├──────┤  卷一之4P.838-840）  │
│    │      │利潤。                │無          │2.97.3.19偵訊筆錄（偵 │
│    │      │                      ├──────┤  卷八P.13-15 ）      │
│    │      │                      │張羽函位於台│3.交易明細表（偵卷一  │
│    │      │                      │北縣永和市之│  P.242）             │
│    │      │                      │公司對面的餐│4.緩起訴處分書（偵卷十│
│    │      │                      │廳          │  P.3-4）             │
├──┼───┼───────────┼──────┼───────────┤
│111 │劉鴻翔│經藍美鶯介紹，以假消費│是          │1.95.10.2調查筆錄（警 │
│    │      │、真刷卡方式，賺取3％ ├──────┤  卷一之4P. 841-843） │
│    │      │利潤。                │有（2張）   │2.97.3.19偵訊筆錄（偵 │
│    │      │                      ├──────┤  卷八P.19-21 ）      │
│    │      │                      │北市大安區永│3.交易明細表（偵卷一  │
│    │      │                      │康街8巷11號1│  P.243-244）         │
│    │      │                      │樓一新電腦有│4.虹泉公司支票3張（警 │
│    │      │                      │限公司      │  卷一之4P.844-846）  │
│    │      │                      │            │5.電子簽帳單（存根聯）│
│    │      │                      │            │  5張（警卷一之4P.    │
│    │      │                      │            │  844-845）           │
│    │      │                      │            │6.虹泉公司發票2張（警 │
│    │      │                      │            │  卷一之4P.844-845）  │
│    │      │                      │            │7.緩起訴處分書（偵卷十│
│    │      │                      │            │  P.261-262）         │
├──┼───┼───────────┼──────┼───────────┤
│112 │李玉珍│經藍威龍介紹，以假消費│是          │1.95.10.2調查筆錄（警 │
│    │      │、真刷卡方式，賺取4％ ├──────┤  卷一之4P.847-849）  │
│    │      │或5％利潤。           │有（4張）   │2.97.3.21偵訊筆錄（偵 │
│    │      │                      ├──────┤  卷九P.54-56 ）      │
│    │      │                      │藍美鶯位於台│3.交易明細表（偵卷一  │
│    │      │                      │北縣中和捷運│  P.245）             │
│    │      │                      │站附近之公司│4.虹泉公司支票2張（警 │
│    │      │                      │            │  卷一之4P.850）      │
│    │      │                      │            │5.虹泉公司發票4張（警 │
│    │      │                      │            │  卷一之4P.850）      │
│    │      │                      │            │6.電子簽帳單（存根聯）│
│    │      │                      │            │  5 張（警卷一之4P.851│
│    │      │                      │            │  ）                  │
│    │      │                      │            │7.緩起訴處分書（偵卷十│
│    │      │                      │            │  P.97-98）           │
├──┼───┼───────────┼──────┼───────────┤
│113 │廖俊龍│經黃文貞介紹，而由卓裕│是          │1.95.10.2調查筆錄（警 │
│    │      │翔、林慧貞告以可藉假消├──────┤  卷一之4P.852-854）  │
│    │      │費、真刷卡方式，賺取3 │無          │2.97.3.19偵訊筆錄（偵 │
│    │      │％利潤。              ├──────┤  卷八P.44-46 ）      │
│    │      │                      │林慧貞位於中│3.交易明細表（偵卷一  │
│    │      │                      │和之公司    │  P.246）             │
│    │      │                      │            │4.虹泉公司支票3張、陳 │
│    │      │                      │            │  繪竹支票1張（警卷一 │
│    │      │                      │            │  之4P.855）          │
│    │      │                      │            │5.緩起訴處分書（偵卷十│
│    │      │                      │            │  P.243-244）         │
├──┼───┼───────────┼──────┼───────────┤
│114 │張慧琪│經藍美鶯介紹，以假消費│是          │1.95.10.2調查筆錄（警 │
│    │      │、真刷卡方式，賺取3％ ├──────┤  卷一之4P.856-858）  │
│    │      │利潤。                │有（3張）   │2.97.3.19偵訊筆錄（偵 │
│    │      │                      ├──────┤  卷八P.21-23 ）      │
│    │      │                      │北市大安區永│3.交易明細表（偵卷一  │
│    │      │                      │康街8巷11號1│  P.247-248）         │
│    │      │                      │樓一新電腦有│4.虹泉公司支票3張（警 │
│    │      │                      │限公司      │  卷一之4P.859-860）  │
│    │      │                      │            │5.虹泉公司發票3張（警 │
│    │      │                      │            │  一之4P.859-860）    │
│    │      │                      │            │6.電子簽帳單（存根聯）│
│    │      │                      │            │  7 張（警卷一之      │
│    │      │                      │            │  4P.859-860）        │
│    │      │                      │            │7.緩起訴處分書（偵卷十│
│    │      │                      │            │  P.5-6）             │
├──┼───┼───────────┼──────┼───────────┤
│115 │連世忠│經陳昭玟介紹認識藍美鶯│是          │1.95.10.2調查筆錄（警 │
│    │      │，而由藍美鶯告以，可藉├──────┤  卷一之4P.861-863）  │
│    │      │假消費、真刷卡方式，賺│有（77張）  │2.97.3.19偵訊筆錄（偵 │
│    │      │取3％利潤。           ├──────┤  卷八P.32-34 ）      │
│    │      │                      │台北縣中和市│3.98.4.21偵訊筆錄（96 │
│    │      │                      │中和路366號5│  偵17587號卷P.131-132│
│    │      │                      │樓創世技資訊│  ）                  │
│    │      │                      │股份有限公司│4.交易明細表（偵卷一  │
│    │      │                      │            │  P.249-252）         │
│    │      │                      │            │5.虹泉公司支票2張（警 │
│    │      │                      │            │  卷一之4P.864）      │
│    │      │                      │            │6.土地銀行存摺影本，含│
│    │      │                      │            │  銀行託收紀錄（警卷一│
│    │      │                      │            │  之4P.865-870）      │
│    │      │                      │            │7.聯邦銀行手刷單（客戶│
│    │      │                      │            │  存查聯）82張（警卷一│
│    │      │                      │            │  之4P.874-882）      │
│    │      │                      │            │8.虹泉公司發票77張（警│
│    │      │                      │            │  卷一之4P.883-895）  │
│    │      │                      │            │9.電子簽帳單（存根聯）│
│    │      │                      │            │  74張（警卷一之      │
│    │      │                      │            │  4P.871-874 ）       │
│    │      │                      │            │10.緩起訴處分書（偵卷十│
│    │      │                      │            │  P.259-260）         │
├──┼───┼───────────┼──────┼───────────┤
│116 │郭力維│經陳玉珍介紹，以假消費│是          │1.95.10.2調查筆錄（警 │
│    │      │、真刷卡方式，賺取3％ ├──────┤  卷一之4P.896-898）  │
│    │      │利潤。                │有（惟卷內查│2.97.3.19偵訊筆錄（偵 │
│    │      │                      │無發票資料）│  卷八P.38-40 ）      │
│    │      │                      ├──────┤3.交易明細表（偵卷一  │
│    │      │                      │屏東市○○路│  P.253）             │
│    │      │                      │440號       │4.緩起訴處分書（偵卷十│
│    │      │                      │            │  P.257-258）         │
├──┼───┼───────────┼──────┼───────────┤
│117 │郭慧娟│經魏秀發介紹，以假消費│是          │1.95.10.2調查筆錄（警 │
│    │      │、真刷卡方式，賺取3％ ├──────┤  卷一之4P.899-901）  │
│    │      │利潤。                │有（3張）   │2.97.3.12偵訊筆錄（偵 │
│    │      │                      ├──────┤  卷五P.10-12 ）      │
│    │      │                      │臺南縣永康市│3.交易明細表（偵卷一  │
│    │      │                      │復興路277巷 │  P.254-256）         │
│    │      │                      │206 之11號  │4.虹泉公司支票2張（警 │
│    │      │                      │            │  卷一之4P.904-905）  │
│    │      │                      │            │5.陳繪竹支票4張（警卷 │
│    │      │                      │            │  一之4P.904-905）    │
│    │      │                      │            │6.倍樂士公司、虹泉公司│
│    │      │                      │            │  發票共3張（警卷一之 │
│    │      │                      │            │  4P.906）            │
│    │      │                      │            │7.緩起訴處分書（偵卷十│
│    │      │                      │            │  P.279-280）         │
├──┼───┼───────────┼──────┼───────────┤
│118 │余秀貞│經陳繪竹介紹，以假消費│是          │1.95.10.2調查筆錄（警 │
│    │      │、真刷卡方式，賺取2％ ├──────┤  卷一之4P.907-911）  │
│    │      │至4％利潤。           │有（惟卷內查│2.97.3.19偵訊筆錄（偵 │
│    │      │                      │無發票資料）│  卷八P.3-4 ）        │
│    │      │                      ├──────┤3.交易明細表（偵卷一  │
│    │      │                      │臺北市○○路│  P.257）             │
│    │      │                      │4段69號3樓附│4.余秀貞中華商銀存摺影│
│    │      │                      │近之咖啡廳或│  本（警卷一之4P.912）│
│    │      │                      │車上        │5.緩起訴處分書（偵卷十│
│    │      │                      │            │  P.1-2）             │
├──┼───┼───────────┼──────┼───────────┤
│119 │陳昭玟│經藍美鶯介紹，以假消費│是          │1.95.10.2調查筆錄（警 │
│    │      │、真刷卡方式，賺取3％ ├──────┤  卷一之4P.913-915）  │
│    │      │利潤。                │有（12張）  │2.97.3.21偵訊筆錄（偵 │
│    │      │                      ├──────┤  卷九P.5-7 ）        │
│    │      │                      │台北縣中和市│3.交易明細表（偵卷一  │
│    │      │                      │中和路366號5│  P.258-263）         │
│    │      │                      │樓          │4.虹泉公司支票3張（警 │
│    │      │                      │            │  卷一之4P.916）      │
│    │      │                      │            │5.虹泉公司發票12張（警│
│    │      │                      │            │  卷一之4P.917-919）  │
│    │      │                      │            │6.緩起訴處分書（偵卷十│
│    │      │                      │            │  P.307-308）         │
├──┼───┼───────────┼──────┼───────────┤
│120 │洪美雲│經陳繪竹、林群雄招攬，│是          │1.95.10.2調查筆錄（警 │
│    │      │以假消費、真刷卡方式，├──────┤  卷一之4P.920-922）  │
│    │      │賺取3％利潤。         │有（9張）   │2.97.3.12偵訊筆錄（偵 │
│    │      │                      ├──────┤  卷五P.4-6 ）        │
│    │      │                      │洪美雲位於台│3.交易明細表（偵卷一  │
│    │      │                      │南之今代企業│  P.264）             │
│    │      │                      │股份有限公司│4.虹泉公司支票1張（警 │
│    │      │                      │            │  卷一之4P.923）      │
│    │      │                      │            │5.倍樂士公司、虹泉公司│
│    │      │                      │            │  發票共9張（警卷一之 │
│    │      │                      │            │  4P.923-926）        │
│    │      │                      │            │6.緩起訴處分書（偵卷十│
│    │      │                      │            │  P.239-240）         │
├──┼───┼───────────┼──────┼───────────┤
│121 │翁正婷│經黃文貞介紹，而由林慧│是          │1.95.10.2調查筆錄（警 │
│    │      │貞、卓裕翔告以可藉假消├──────┤  卷一之4P.927-937）  │
│    │      │費、真刷卡方式，賺取3 │無          │2.97.3.19偵訊筆錄（偵 │
│    │      │％利潤。              ├──────┤  卷八P.70-72 ）      │
│    │      │                      │長春戲院旁之│3.交易明細表（偵卷一  │
│    │      │                      │麥當勞、倍樂│  P.265-267）         │
│    │      │                      │士公司內湖9 │4.虹泉公司支票6張（警 │
│    │      │                      │樓辦公室    │  卷一之4P.938-939）  │
│    │      │                      │            │5.緩起訴處分書（偵卷十│
│    │      │                      │            │  P.277-278）         │
├──┼───┼───────────┼──────┼───────────┤
│122 │翁詩芸│經黃文貞、林慧貞介紹，│是          │1.95.10.2調查筆錄（警 │
│    │      │以假消費、真刷卡方式，├──────┤  卷一之4P.945-954）  │
│    │      │賺取2％或3％利潤。    │無          │2.97.3.19偵訊筆錄（偵 │
│    │      │                      ├──────┤  卷八P.76-78 ）      │
│    │      │                      │臺北市○○路│3.交易明細表（偵卷一  │
│    │      │                      │1段396號9樓 │  P.269）             │
│    │      │                      │之2、台北縣 │4.虹泉公司支票3張（警 │
│    │      │                      │中和市○○路│  卷一之4P.955）      │
│    │      │                      │137號1樓    │5.緩起訴處分書（偵卷十│
│    │      │                      │            │  P.221-222）         │
├──┼───┼───────────┼──────┼───────────┤
│123 │方循理│經潘榮海介紹，以假消費│是          │1.95.10.2調查筆錄（警 │
│    │      │、真刷卡方式，為其衝業├──────┤  卷一之4P.956-961）  │
│    │      │績。                  │無          │2.97.3.19偵訊筆錄（偵 │
│    │      │                      ├──────┤  卷八P.50-52 ）      │
│    │      │                      │倍樂士公司南│3.交易明細表（偵卷一  │
│    │      │                      │京東路及松江│  P.270）             │
│    │      │                      │路、民生東路│4.電子簽帳單（存根聯）│
│    │      │                      │口辦公室    │  1 張（警卷一之4P.962│
│    │      │                      │            │  ）                  │
│    │      │                      │            │5.中國信託信用卡消費明│
│    │      │                      │            │  細影本1張（警卷一之 │
│    │      │                      │            │  4P.963）            │
│    │      │                      │            │6.荷蘭銀行信用卡消費明│
│    │      │                      │            │  細影本（警卷一之    │
│    │      │                      │            │  4P.966-967）        │
│    │      │                      │            │7.友邦國際信用卡消費明│
│    │      │                      │            │  細（警卷一之        │
│    │      │                      │            │  4P.964-965）        │
│    │      │                      │            │8.緩起訴處分書（偵卷十│
│    │      │                      │            │  P.219-220）         │
├──┼───┼───────────┼──────┼───────────┤
│124 │曾世濤│經藍爰虎、藍美鶯介紹，│是          │1.95.10.2調查筆錄（警 │
│    │      │以假消費、真刷卡方式，├──────┤  卷一之4P.973-978）  │
│    │      │賺取3％利潤。         │有（1張）   │2.97.3.19偵訊筆錄（偵 │
│    │      │                      ├──────┤  卷八P.82-84 ）      │
│    │      │                      │台北縣中和市│3.交易明細表（偵卷一  │
│    │      │                      │中和路捷運站│  P.272）             │
│    │      │                      │附近        │4.電子簽帳單（存根聯）│
│    │      │                      │            │  5 張（警卷一之4P.979│
│    │      │                      │            │  ）                  │
│    │      │                      │            │5.虹泉公司支票1張（警 │
│    │      │                      │            │  卷一之4P.980）      │
│    │      │                      │            │6.虹泉公司發票1張（警 │
│    │      │                      │            │  卷一之4P.981）      │
│    │      │                      │            │7.緩起訴處分書（偵卷十│
│    │      │                      │            │  卷P.217-218）       │
├──┼───┼───────────┼──────┼───────────┤
│125 │李淑萍│經陳繪竹、林群雄介紹，│是          │1.95.10.2調查筆錄（警 │
│    │      │以假消費、真刷卡方式，├──────┤  卷一之4P.982-987）  │
│    │      │賺取5％利潤。         │無          │2.95.10.2調查筆錄（警 │
│    │      │                      ├──────┤  卷一之4P.991-994）  │
│    │      │                      │倍樂士公司建│3.97.3.19偵訊筆錄（偵 │
│    │      │                      │國北路、松江│  卷八P.58-60 ）      │
│    │      │                      │路、南京東路│4.交易明細表（偵卷一  │
│    │      │                      │辦公室      │  P.273-275）         │
│    │      │                      │            │5.虹泉公司支票11張（警│
│    │      │                      │            │  卷一之4P.988-989）  │
│    │      │                      │            │6.李淑萍及黃義雄刷退單│
│    │      │                      │            │  11張（警卷一之4P.990│
│    │      │                      │            │  ）                  │
│    │      │                      │            │7.緩起訴處分書（偵卷十│
│    │      │                      │            │  P.255-256）         │
├──┼───┼───────────┼──────┼───────────┤
│126 │謝玉琴│經潘榮海介紹，以假消費│是          │1.95.10.2調查筆錄（警 │
│    │      │、真刷卡方式，由潘榮海├──────┤  卷二之1P.995-997）  │
│    │      │為其償還負債，另以其他│無          │2.97.3.19偵訊筆錄（偵 │
│    │      │空卡刷卡，賺取0.5％利 ├──────┤  卷八P.94-96 ）      │
│    │      │潤。                  │臺北市○○路│3.交易明細表（偵卷一  │
│    │      │                      │上某處      │  P.276）             │
│    │      │                      │            │4.聯邦銀行手刷單（客戶│
│    │      │                      │            │  存查聯）1張（警卷二 │
│    │      │                      │            │  之1P.998）          │
│    │      │                      │            │5.電子簽帳單（存根聯）│
│    │      │                      │            │  2 張（警卷二之1P.998│
│    │      │                      │            │  ）                  │
│    │      │                      │            │6.虹泉公司支票3張（警 │
│    │      │                      │            │  卷二之1P.999）      │
│    │      │                      │            │7.緩起訴處分書（偵卷十│
│    │      │                      │            │  P.229-230）         │
├──┼───┼───────────┼──────┼───────────┤
│127 │林玉薇│因曾泓嘉稱此為公司提供│是          │1.95.10.2調查筆錄（警 │
│    │      │給員工之福利，因此以假├──────┤  卷二之1P.0000-0000）│
│    │      │消費、真刷卡方式，賺取│無          │2.97.3.19偵訊筆錄（偵 │
│    │      │5％利潤。             ├──────┤  卷八P.64-66）       │
│    │      │                      │倍樂士公司內│3.交易明細表（偵卷一  │
│    │      │                      │湖辦公室    │  P.277）             │
│    │      │                      │            │4.緩起訴處分書（偵卷十│
│    │      │                      │            │  P.253-254）         │
├──┼───┼───────────┼──────┼───────────┤
│128 │岳福子│經藍美鶯介紹，以假消費│否          │1.95.10.2調查筆錄（警 │
│    │      │、真刷卡方式，賺取利潤├──────┤  卷二之1P.0000-0000-0│
│    │      │。                    │有（1張）   │  ）                  │
│    │      │                      ├──────┤2.97.3.19偵訊筆錄（偵 │
│    │      │                      │臺北縣中和市│  卷八P.88-90 ）      │
│    │      │                      │藍美鶯公司  │3.交易明細表（偵卷一  │
│    │      │                      │            │  P.278）             │
│    │      │                      │            │4.電子簽帳單（存根聯）│
│    │      │                      │            │  10 張（警卷二之     │
│    │      │                      │            │  1P.0000-0000）      │
│    │      │                      │            │5.虹泉公司支票2張（警 │
│    │      │                      │            │  卷二之1P.0000-0000）│
│    │      │                      │            │6.虹泉公司發票1張（警 │
│    │      │                      │            │  卷二之1P.1012）     │
│    │      │                      │            │7.緩起訴處分書（偵卷十│
│    │      │                      │            │  P.215-216）         │
├──┼───┼───────────┼──────┼───────────┤
│129 │黃文貞│經林慧貞、卓裕翔介紹，│是          │1.95.10.2調查筆錄（警 │
│    │      │以假消費、真刷卡方式，├──────┤  卷二之1P.0000-0000）│
│    │      │賺取3％利潤。         │無          │2.97.3.20偵訊筆錄（偵 │
│    │      │                      ├──────┤  卷八P.120-122）     │
│    │      │                      │林慧貞住處、│3.98.4.21偵訊筆錄（96 │
│    │      │                      │臺北市○○路│  偵17587號卷P.138-139│
│    │      │                      │上某處之麥當│  ）                  │
│    │      │                      │勞          │4.交易明細表（偵卷一  │
│    │      │                      │            │  P.279-282）         │
│    │      │                      │            │5.虹泉公司支票8張（警 │
│    │      │                      │            │  卷二之1P.0000-0000）│
│    │      │                      │            │6.緩起訴處分書（偵卷十│
│    │      │                      │            │  P.65-66）           │
├──┼───┼───────────┼──────┼───────────┤
│130 │周淑貞│1.自95年6月5日開始在倍│是          │1.95.10.2調查筆錄（警 │
│    │      │  樂士公司擔任客服人員├──────┤  卷二之1P.0000-0000）│
│    │      │  。                  │無          │2.97.3.18偵訊筆錄（偵 │
│    │      │2.以假消費、真刷卡方式├──────┤  卷七P.40-42）       │
│    │      │  ，賺取5％利潤，以補 │倍樂士公司內│3.交易明細表（偵卷一  │
│    │      │  丈夫楊致遠薪水不足部│湖辦公室    │  P.283）             │
│    │      │  分。                │            │4.電子簽帳單（存根聯）│
│    │      │                      │            │  12 張（警卷二之     │
│    │      │                      │            │  1P.1032 ）          │
│    │      │                      │            │5.陳繪竹支票2張（警卷 │
│    │      │                      │            │  二之1P.1033）       │
│    │      │                      │            │6.代收票據明細表（警卷│
│    │      │                      │            │  二之1P.1033）       │
│    │      │                      │            │7.緩起訴處分書（偵卷十│
│    │      │                      │            │  P.195-196）         │
├──┼───┼───────────┼──────┼───────────┤
│131 │李健  │經藍爰虎介紹，以假消費│是          │1.95.10.2調查筆錄（警 │
│    │      │、真刷卡方式，賺取3％ ├──────┤  卷二之1P.0000-0000）│
│    │      │至5％利潤。           │有（2張）   │2.97.3.24偵訊筆錄（偵 │
│    │      │                      ├──────┤  卷九P.110-112）     │
│    │      │                      │桃園縣楊梅鎮│3.交易明細表（偵卷一  │
│    │      │                      │益新一街148 │  P.285）             │
│    │      │                      │號          │4.虹泉公司發票2張（警 │
│    │      │                      │            │  卷二之1P.1044       │
│    │      │                      │            │5.虹泉公司支票2張（警 │
│    │      │                      │            │  卷二之1P.1045）     │
│    │      │                      │            │6.電子簽帳單（存根聯）│
│    │      │                      │            │  3 張（警卷二之      │
│    │      │                      │            │  1P.1046 ）          │
│    │      │                      │            │7.緩起訴處分書（偵卷十│
│    │      │                      │            │  P.11-12）           │
├──┼───┼───────────┼──────┼───────────┤
│132 │黃玟菁│經黃文貞、林慧貞介紹，│是          │1.95.10.2調查筆錄（警 │
│    │      │以假消費、真刷卡方式，├──────┤  卷二之1P.0000-0000）│
│    │      │賺取2％利潤。         │無          │2.95.10.4調查筆錄（警 │
│    │      │                      ├──────┤  卷二之1P.0000-0000）│
│    │      │                      │臺北市○○路│3.97.3.20偵訊筆錄（偵 │
│    │      │                      │上某處      │  卷八P.126-128 ）    │
│    │      │                      │            │4.交易明細表（偵卷一  │
│    │      │                      │            │  P.286-288）         │
│    │      │                      │            │5.虹泉公司支票7張、陳 │
│    │      │                      │            │  繪竹支票2張（警卷二 │
│    │      │                      │            │  之1P.0000-0000）    │
│    │      │                      │            │6.爭議帳款申請時所檢附│
│    │      │                      │            │  之相關資料（偵卷二  │
│    │      │                      │            │  P.164 ）            │
│    │      │                      │            │7.緩起訴處分書（偵卷十│
│    │      │                      │            │  P.319-320）         │
├──┼───┼───────────┼──────┼───────────┤
│133 │李明雄│經李淑萍介紹，以假消費│是          │1.95.10.2調查筆錄（警 │
│    │      │、真刷卡方式，賺取1％ ├──────┤  卷二之1P.0000-0000）│
│    │      │利潤。                │無          │2.97.3.20偵訊筆錄（偵 │
│    │      │                      ├──────┤  卷八P.102-105）     │
│    │      │                      │北縣蘆洲市民│3.交易明細表（偵卷一  │
│    │      │                      │族路327巷34 │  P.289）             │
│    │      │                      │號          │4.電子簽帳單（存根聯）│
│    │      │                      │            │  8 張（警卷二之      │
│    │      │                      │            │  1P.1063 ）          │
│    │      │                      │            │5.虹泉公司支票2張（警 │
│    │      │                      │            │  卷二之1P.1063）     │
│    │      │                      │            │6.託收票據明細表（警卷│
│    │      │                      │            │  二之1P.1063）       │
│    │      │                      │            │7.緩起訴處分書（偵卷十│
│    │      │                      │            │  P.237-238）         │
├──┼───┼───────────┼──────┼───────────┤
│134 │林秋杉│經李淑萍介紹，以假消費│是          │1.95.10.2調查筆錄（警 │
│    │      │、真刷卡方式，為其衝業├──────┤  卷二之1P.0000-0000）│
│    │      │績。                  │無          │2.97.3.20偵訊筆錄（偵 │
│    │      │                      ├──────┤  卷八P.114-116）     │
│    │      │                      │台北縣、市某│3.交易明細表（偵卷一  │
│    │      │                      │處          │  P.290-291）         │
│    │      │                      │            │4.電子簽帳單（存根聯）│
│    │      │                      │            │  6 張（警卷二之      │
│    │      │                      │            │  1P.1070 ）          │
│    │      │                      │            │5.緩起訴處分書（偵卷十│
│    │      │                      │            │  P.77-78）           │
├──┼───┼───────────┼──────┼───────────┤
│135 │李本蕙│經翁詩芸介紹，而由卓裕│是          │1.95.10.2調查筆錄（警 │
│    │      │翔、林慧貞告以可藉假消├──────┤  卷二之1P.0000-0000）│
│    │      │費、真刷卡方式，賺取1 │無          │2.97.3.20偵訊筆錄（偵 │
│    │      │％或2％利潤。         ├──────┤  卷八P.139-141）     │
│    │      │                      │臺北市○○路│3.交易明細表（偵卷一  │
│    │      │                      │與松江路口麥│  P.292）             │
│    │      │                      │當勞        │4.虹泉公司支票3張（警 │
│    │      │                      │            │  卷二之1P.1080）     │
│    │      │                      │            │5.緩起訴處分書（偵卷十│
│    │      │                      │            │  P.157-158）         │
├──┼───┼───────────┼──────┼───────────┤
│136 │周芳穎│經郭志鑫介紹，以假消費│是          │1.95.10.11調查筆錄（警│
│    │      │、真刷卡方式，賺取2％ ├──────┤  卷二之1P.0000-0000）│
│    │      │利潤。                │無          │2.97.3.20偵訊筆錄（偵 │
│    │      │                      ├──────┤  卷八P.108-110）     │
│    │      │                      │倍樂士、虹泉│3.交易明細表（偵卷一  │
│    │      │                      │公司松江路辦│  P.293）             │
│    │      │                      │公室        │4.緩起訴處分書（偵卷十│
│    │      │                      │            │  P.71-72）           │
├──┼───┼───────────┼──────┼───────────┤
│137 │高榮蓮│經黃文貞介紹，以假消費│是          │1.95.10.2調查筆錄（警 │
│    │      │、真刷卡方式，賺取3％ ├──────┤  卷二之1P.0000-0000）│
│    │      │利潤。                │無          │2.97.3.20偵訊筆錄（偵 │
│    │      │                      ├──────┤  卷八P.151-153）     │
│    │      │                      │台北市大安區│3.98.4.21偵訊筆錄（96 │
│    │      │                      │新生南路3段 │  偵17587號卷P.129-130│
│    │      │                      │11 號       │  ）                  │
│    │      │                      │            │4.交易明細表（偵卷一  │
│    │      │                      │            │  P.294-295）         │
│    │      │                      │            │5.電子簽帳單（存根聯）│
│    │      │                      │            │  32 張（警卷二之     │
│    │      │                      │            │  1P.0000-0000）      │
│    │      │                      │            │6.虹泉公司支票3張（警 │
│    │      │                      │            │  卷二之1P.1194、1200 │
│    │      │                      │            │  ）                  │
│    │      │                      │            │7.緩起訴處分書（偵卷十│
│    │      │                      │            │  P.133-134）         │
├──┼───┼───────────┼──────┼───────────┤
│138 │朱美慧│1.自95年1月起在倍樂士 │是          │1.95.9.20調查筆錄（警 │
│    │      │  公司擔任會計。      ├──────┤  卷二之1P.0000-0000）│
│    │      │2.因陳繪竹稱公司薪水不│無          │2.97.3.20偵訊筆錄（偵 │
│    │      │  高，可藉假消費、真刷├──────┤  卷八P.145-147）     │
│    │      │  卡方式，賺取零用錢，│虹泉公司內湖│3.交易明細表（偵卷一  │
│    │      │  遂以此方式，賺取5％ │路辦公室    │  P.296）             │
│    │      │  利潤。              │            │4.緩起訴處分書（偵卷十│
│    │      │                      │            │  P.137-138）         │
│    │      │                      │            │                      │
├──┼───┼───────────┼──────┼───────────┤
│139 │陳麗華│1.自94年12月14日起擔任│是          │1.95.9.20調查筆錄（警 │
│    │      │  倍樂士公司行政助理、├──────┤  卷二之1P.0000-0000）│
│    │      │  95年3月左右，擔任客 │（卷內查無發│2.97.3.20偵訊筆錄（偵 │
│    │      │  服部主任，同年4、5月│票資料）    │  卷八P167-169）      │
│    │      │  ，擔任客服部主任。  ├──────┤3.交易明細表（偵卷一  │
│    │      │2.因陳繪竹稱，可藉假消│倍樂士、虹泉│  P.297）             │
│    │      │  費、真刷卡方式，賺取│公司內湖路辦│4.緩起訴處分書（偵卷十│
│    │      │  零用錢，遂以此方式，│公室        │  P.139-140）         │
│    │      │  賺取5％利潤。       │            │                      │
├──┼───┼───────────┼──────┼───────────┤
│140 │楊鎧丞│經龔郁珊介紹，以假消費│是          │1.95.12.1調查筆錄（警 │
│    │      │、真刷卡方式，賺取利潤├──────┤  卷二之1P.0000-0000）│
│    │      │。                    │無          │2.97.3.20偵訊筆錄（偵 │
│    │      │                      ├──────┤  卷八P.179-181）     │
│    │      │                      │臺北市大安區│3.交易明細表（偵卷一  │
│    │      │                      │富陽街97號5 │  P.298）             │
│    │      │                      │樓          │4.緩起訴處分書（偵卷十│
│    │      │                      │            │  P.73-74）           │
├──┼───┼───────────┼──────┼───────────┤
│141 │曾浣家│經龔郁珊介紹，以假消費│否          │1.95.12.1調查筆錄（警 │
│    │      │、真刷卡方式，賺取3％ ├──────┤  卷二之1P.0000-0000）│
│    │      │利潤。                │無          │2.97.3.21偵訊筆錄（偵 │
│    │      │                      ├──────┤  卷八P.185-187）     │
│    │      │                      │曾浣家位於臺│3.交易明細表（偵卷一  │
│    │      │                      │北市大安區富│  P.300）             │
│    │      │                      │陽街之公司  │4.緩起訴處分書（偵卷十│
│    │      │                      │            │  P.69-70）           │
├──┼───┼───────────┼──────┼───────────┤
│142 │黃義榮│經李淑萍介紹，以假消費│是          │1.95.12.1調查筆錄（警 │
│    │      │、真刷卡方式，賺取1％ ├──────┤  卷二之1P.0000-0000）│
│    │      │利潤。                │無          │2.97.3.20偵訊筆錄（偵 │
│    │      │                      ├──────┤  卷八P.191-193）     │
│    │      │                      │臺北縣蘆洲市│3.交易明細表（偵卷一  │
│    │      │                      │溪墘里中山一│  P.301）             │
│    │      │                      │路103巷4號  │4.聯邦銀行手刷單（客戶│
│    │      │                      │            │  存查聯）2張（警卷二 │
│    │      │                      │            │  之1P.1258）         │
│    │      │                      │            │5.緩起訴處分書（偵卷十│
│    │      │                      │            │  P.67-68）           │
├──┼───┼───────────┼──────┼───────────┤
│143 │張麗玲│經張莉蓁介紹，以假消費│否          │1.95.12.1調查筆錄（警 │
│    │      │、真刷卡方式，賺取2％ ├──────┤  卷二之1P.0000-0000）│
│    │      │利潤。                │無          │2.97.3.20偵訊筆錄（偵 │
│    │      │                      ├──────┤  卷八P.161-163）     │
│    │      │                      │桃園縣莊敬路│3.交易明細表（偵卷一  │
│    │      │                      │66號3樓     │  P.302）             │
│    │      │                      │            │4.存摺影本1頁（警卷二 │
│    │      │                      │            │  之1P.1264）         │
│    │      │                      │            │5.緩起訴處分書（偵卷十│
│    │      │                      │            │  P.289-290）         │
├──┼───┼───────────┼──────┼───────────┤
│144 │曾凡倫│經龔郁珊介紹，以假消費│是          │1.95.12.1調查筆錄（警 │
│    │      │、真刷卡方式，賺取3％ ├──────┤  卷二之1P.0000-0000）│
│    │      │利潤。                │無          │2.97.3.20偵訊筆錄（偵 │
│    │      │                      ├──────┤  卷八P.173-175）     │
│    │      │                      │臺北市○○街│3.交易明細表（偵卷一  │
│    │      │                      │97號5樓     │  P.303）             │
│    │      │                      │            │4.緩起訴處分書（偵卷十│
│    │      │                      │            │  P.141-142）         │
├──┼───┼───────────┼──────┼───────────┤
│145 │潘清正│經張莉蓁介紹，以假消費│是          │1.95.12.1調查筆錄（警 │
│    │      │、真刷卡方式，賺取1.5%├──────┤  卷二之1P.0000-0000）│
│    │      │利潤。                │無          │2.97.3.20偵訊筆錄（偵 │
│    │      │                      ├──────┤  卷八P.197-199）     │
│    │      │                      │桃園市○○路│3.交易明細表（偵卷一  │
│    │      │                      │與春日路交叉│  P.304）             │
│    │      │                      │口之安致國際│4.虹泉公司支票1張，含 │
│    │      │                      │理財公司    │  退票理由單（警卷二之│
│    │      │                      │            │  1P.0000-0000）      │
│    │      │                      │            │5.緩起訴處分書（偵卷十│
│    │      │                      │            │  P.63-64）           │
├──┼───┼───────────┼──────┼───────────┤
│146 │龔郁珊│1.曾擔任倍樂士公司客服│是          │1.95.12.1調查筆錄（警 │
│    │      │  部副理。            ├──────┤  卷二之1P.0000-0000）│
│    │      │2.因林群雄、陳繪竹稱公│無          │2.97.3.21偵訊筆錄（偵 │
│    │      │  司需要業績，遂以假消├──────┤  卷九P.48-50）       │
│    │      │  費、真刷卡方式，賺取│倍樂士公司內│3.交易明細表（偵卷一  │
│    │      │  3％業績獎金。       │湖路辦公室  │  P.305）             │
│    │      │                      │            │4.緩起訴處分書（偵卷十│
│    │      │                      │            │  P.25-26）           │
├──┼───┼───────────┼──────┼───────────┤
│147 │汪德美│經郭美善介紹，以假消費│是          │1.95.12.1調查筆錄（警 │
│    │      │、真刷卡方式，賺取利潤├──────┤  卷二之1P. 0000-0000 │
│    │      │。                    │無          │  ）                  │
│    │      │                      ├──────┤2.97.3.21偵訊筆錄（偵 │
│    │      │                      │臺北市文山區│  卷九P.16-1 ～18）   │
│    │      │                      │興隆路4段109│3.交易明細表（偵卷一  │
│    │      │                      │巷98號附近  │  P.306）             │
│    │      │                      │            │4.電子簽帳單（存根聯）│
│    │      │                      │            │  3 張（警卷二之      │
│    │      │                      │            │  1P.1291 ）          │
│    │      │                      │            │5.爭議帳款申請時所檢附│
│    │      │                      │            │  之相關資料（偵卷二  │
│    │      │                      │            │  P.148-154 ）        │
│    │      │                      │            │6.緩起訴處分書（偵卷十│
│    │      │                      │            │  P.323-324）         │
├──┼───┼───────────┼──────┼───────────┤
│148 │邱茂仁│經郭美善介紹，以假消費│否          │1.95.12.1調查筆錄（警 │
│    │      │、真刷卡方式，賺取利潤├──────┤  卷二之1P.0000-0000）│
│    │      │。                    │無          │2.97.3.21偵訊筆錄（偵 │
│    │      │                      ├──────┤  卷九P.22-24）       │
│    │      │                      │臺北市大安區│3.交易明細表（偵卷一  │
│    │      │                      │四維路6巷36 │  P.307）             │
│    │      │                      │號          │4.緩起訴處分書（偵卷十│
│    │      │                      │            │  P.105-106）         │
├──┼───┼───────────┼──────┼───────────┤
│149 │劉治仁│經卓裕翔介紹，以假消費│是          │1.95.12.1調查筆錄（警 │
│    │      │、真刷卡方式，賺取3％ ├──────┤  卷二之1P.0000-0000）│
│    │      │利潤。                │無          │2.97.3.21偵訊筆錄（偵 │
│    │      │                      ├──────┤  卷九P.34-36）       │
│    │      │                      │臺北市○○街│3.交易明細表（偵卷一  │
│    │      │                      │某泡沫紅茶店│  P.308）             │
│    │      │                      │            │4.緩起訴處分書（偵卷十│
│    │      │                      │            │  P.21-22）           │
├──┼───┼───────────┼──────┼───────────┤
│150 │劉砡銜│經劉治仁介紹，以假消費│是          │1.95.12.1調查筆錄（警 │
│    │      │、真刷卡方式，賺取3％ ├──────┤  卷二之1P.0000-0000）│
│    │      │利潤。                │無          │2.97.3.21偵訊筆錄（偵 │
│    │      │                      ├──────┤  卷九P.40-42）       │
│    │      │                      │倍樂士及虹泉│3.交易明細表（偵卷一  │
│    │      │                      │公司內湖路9 │  P.309）             │
│    │      │                      │樓辦公室    │4.緩起訴處分書（偵卷十│
│    │      │                      │            │  P.23-24）           │
├──┼───┼───────────┼──────┼───────────┤
│151 │范孝文│經龔郁珊介紹，以假消費│是          │1.95.12.1調查筆錄（警 │
│    │      │、真刷卡方式，賺取3％ ├──────┤  卷二之1P.0000-0000）│
│    │      │至5％利潤。           │（卷內查無發│2.97.3.14偵訊筆錄（偵 │
│    │      │                      │票資料）    │  卷六P.78-80）       │
│    │      │                      ├──────┤3.交易明細表（偵卷一  │
│    │      │                      │基隆市○○路│  P.311）             │
│    │      │                      │77巷15號之3 │4.緩起訴處分書（偵卷十│
│    │      │                      │            │  P.303-304）         │
├──┼───┼───────────┼──────┼───────────┤
│152 │李根池│經郭永豐介紹，以假消費│是          │1.95.12.1調查筆錄（警 │
│    │      │、真刷卡方式，賺取5％ ├──────┤  卷二之1P.0000-0000）│
│    │      │利潤。                │無          │2.97.3.21偵訊筆錄（偵 │
│    │      │                      ├──────┤  卷九P.11-13）       │
│    │      │                      │臺北市大安區│3.交易明細表（偵卷一  │
│    │      │                      │四維路6巷36 │  P.312）             │
│    │      │                      │號          │4.緩起訴處分書（偵卷十│
│    │      │                      │            │  P.287-288）         │
├──┼───┼───────────┼──────┼───────────┤
│153 │陳筱彤│經吳佩吟、Peter介紹， │是          │1.95.12.1調查筆錄（警 │
│    │      │以假消費、真刷卡方式，├──────┤  卷二之1P.0000-0000）│
│    │      │換取現金。            │無          │2.97.3.21偵訊筆錄（偵 │
│    │      │                      ├──────┤  卷九P.28-30）       │
│    │      │                      │板橋市○○路│3.交易明細表（偵卷一  │
│    │      │                      │上某處      │  P.313）             │
│    │      │                      │            │4.聯邦銀行手刷單（客戶│
│    │      │                      │            │  存查聯）2張（警卷二 │
│    │      │                      │            │  之1P.1330）         │
│    │      │                      │            │5.緩起訴處分書（偵卷十│
│    │      │                      │            │  P.81-82）           │
├──┼───┼───────────┼──────┼───────────┤
│154 │陳植惠│經劉艾云介紹，以假消費│是          │1.95.12.1調查筆錄（警 │
│    │      │、真刷卡方式，賺取2％ ├──────┤  卷二之2P.0000-0000）│
│    │      │利潤。                │無          │2.97.3.21偵訊筆錄（偵 │
│    │      │                      ├──────┤  卷九P.86-88）       │
│    │      │                      │臺北市東區某│3.交易明細表（偵卷一  │
│    │      │                      │餐廳        │  P.315）             │
│    │      │                      │            │4.緩起訴處分書（偵卷十│
│    │      │                      │            │  P.19-20）           │
├──┼───┼───────────┼──────┼───────────┤
│155 │陳季婷│1.曾任倍樂士公司講師。│是          │1.95.12.1調查筆錄（警 │
│    │      │2.因陳繪竹稱公司薪水低├──────┤  卷二之2P.0000-0000）│
│    │      │  ，可藉假消費、真刷卡│無          │2.97.3.21偵訊筆錄（偵 │
│    │      │  方式填補，遂以此方法├──────┤  卷九P.74-76）       │
│    │      │  賺取5％利潤。       │倍樂士、虹泉│3.交易明細表（偵卷一  │
│    │      │                      │公司內湖路9 │  P.316）             │
│    │      │                      │樓辦公室    │4.緩起訴處分書（偵卷十│
│    │      │                      │            │  P.15-16）           │
├──┼───┼───────────┼──────┼───────────┤
│156 │陳偲菱│經翁詩芸介紹，以假消費│是          │1.95.12.1調查筆錄（警 │
│    │      │、真刷卡方式，賺取2％ ├──────┤  卷二之2P.0000-0000）│
│    │      │利潤。                │有（惟卷內查│2.97.3.21偵訊筆錄（偵 │
│    │      │                      │無發票資料）│  卷九P.80-82）       │
│    │      │                      ├──────┤3.交易明細表（偵卷一  │
│    │      │                      │陳偲菱過去位│  P.317）             │
│    │      │                      │於八德路之公│4.緩起訴處分書（偵卷十│
│    │      │                      │司樓下      │  P.17-18）           │
├──┼───┼───────────┼──────┼───────────┤
│157 │溫抒懷│經陳繪竹介紹，以假消費│是          │1.95.12.1調查筆錄（警 │
│    │      │、真刷卡方式，賺取3％ ├──────┤  卷二之2P.0000-0000）│
│    │      │利潤。                │無          │2.97.3.21偵訊筆錄（偵 │
│    │      │                      ├──────┤  卷九P.92-94）       │
│    │      │                      │倍樂士、虹泉│3.交易明細表（偵卷一  │
│    │      │                      │公司內湖路9 │  P.318）             │
│    │      │                      │樓辦公室    │4.虹泉公司支票4張，含 │
│    │      │                      │            │  退票理由單（警卷二之│
│    │      │                      │            │  2P.0000-0000）      │
│    │      │                      │            │5.緩起訴處分書（偵卷十│
│    │      │                      │            │  P.127-128）         │
├──┼───┼───────────┼──────┼───────────┤
│158 │張聖昌│經藍美鶯介紹，以假消費│是          │1.95.12.1調查筆錄（警 │
│    │      │、真刷卡方式，賺取3％ ├──────┤  卷二之2P.0000-0000）│
│    │      │利潤。                │有（2張）   │2.97.3.21偵訊筆錄（偵 │
│    │      │                      ├──────┤  卷九P.68-70）       │
│    │      │                      │中和市永安捷│3.交易明細表（偵卷一  │
│    │      │                      │運站附近    │  P.320）             │
│    │      │                      │            │4.聯邦銀行手刷單（客戶│
│    │      │                      │            │  存查聯）2張（警卷二 │
│    │      │                      │            │  之2P.1375）         │
│    │      │                      │            │5.電子簽帳單（存根聯）│
│    │      │                      │            │  2 張（警卷二之      │
│    │      │                      │            │  2P.1375 ）          │
│    │      │                      │            │6.虹泉公司發票2張（警 │
│    │      │                      │            │  卷二之2P.0000-0000）│
│    │      │                      │            │7.緩起訴處分書（偵卷十│
│    │      │                      │            │  P.93-94）           │
├──┼───┼───────────┼──────┼───────────┤
│159 │林秀娥│經陳繪竹介紹，以假消費│否          │1.95.12.1調查筆錄（警 │
│    │      │、真刷卡方式，賺取1.5 ├──────┤  卷二之2P.0000-0000）│
│    │      │％利潤。              │有（惟卷內查│2.97.3.21偵訊筆錄（偵 │
│    │      │                      │無發票資料）│  卷九P.62-64）       │
│    │      │                      ├──────┤3.交易明細表（偵卷一  │
│    │      │                      │倍樂士、虹泉│  P.321）             │
│    │      │                      │公司內湖辦公│4.緩起訴處分書（偵卷十│
│    │      │                      │室          │  P.95-96）           │
├──┼───┼───────────┼──────┼───────────┤
│160 │詹秀慧│經郭志鑫介紹，以假消費│是          │1.95.12.1調查筆錄（警 │
│    │      │、真刷卡方式，賺取2％ ├──────┤  卷二之2P.0000-0000）│
│    │      │利潤。                │無          │2.97.3.20偵訊筆錄（偵 │
│    │      │                      ├──────┤  卷八P.210-212）     │
│    │      │                      │虹泉公司內湖│3.交易明細表（偵卷一  │
│    │      │                      │路辦公室    │  P.322）             │
│    │      │                      │            │4.虹泉公司支票1張，含 │
│    │      │                      │            │  退票理由單（警卷二之│
│    │      │                      │            │  2P.1386）           │
│    │      │                      │            │5.緩起訴處分書（偵卷十│
│    │      │                      │            │  P.91-92）           │
├──┼───┼───────────┼──────┼───────────┤
│161 │魏秀惠│經藍爰虎介紹，以假消費│是          │1.95.12.1調查筆錄（警 │
│    │      │、真刷卡方式，賺取3％ ├──────┤  卷二之2P.0000-0000）│
│    │      │利潤。                │有（惟卷內查│2.97.3.21偵訊筆錄（偵 │
│    │      │                      │無發票資料）│  卷九P.98-100）      │
│    │      │                      ├──────┤3.交易明細表（偵卷一  │
│    │      │                      │桃園縣楊梅鎮│  P.324-325）         │
│    │      │                      │益新一街148 │4.緩起訴處分書（偵卷十│
│    │      │                      │號          │  P.89-90）           │
└──┴───┴───────────┴──────┴───────────┘
附表三
┌──┬───┬───────────┬──────┬────────────┐
│編號│追加起│參與本案犯罪之原因及情│是否經銀行照│證據清單                │
│    │訴被告│節                    │會          │                        │
│    │及經檢│                      ├──────┤                        │
│    │察官另│                      │有無收受發票│                        │
│    │案偵辦│                      ├──────┤                        │
│    │之共犯│                      │刷卡地點    │                        │
│    │姓名  │                      │            │                        │
├──┼───┼───────────┼──────┼────────────┤
│ 1  │藍爰虎│（詳如本文所述）      │詳如本文所述│詳如本文所述。          │
├──┼───┼───────────┼──────┼────────────┤
│ 2  │卜子真│經李宜蓁介紹前往虹泉公│是          │1.95.11.10調查筆錄（屏  │
│    │      │司屏東營運處，以購買虹├──────┤  東地檢95他1804號卷 (第│
│    │      │泉公司健康舒壓鞋名義之│有（惟卷內查│  561-564頁）           │
│    │      │假消費、真刷卡方式，賺│無發票資料）│2.95.11.10偵訊筆錄（屏東│
│    │      │取3％利潤。           ├──────┤  地檢95他1804號卷 (第  │
│    │      │                      │屏東市○○路│  568-569頁）           │
│    │      │                      │440號       │3.98.4.20偵訊筆錄（臺北 │
│    │      │                      │            │  地檢96偵17587號卷第   │
│    │      │                      │            │  49-51頁）             │
│    │      │                      │            │4.信用卡刷卡理財（獲利）│
│    │      │                      │            │  記錄表（屏東地檢95 他 │
│    │      │                      │            │  1804號卷 (二)第565-566│
│    │      │                      │            │  頁）                  │
├──┼───┼───────────┼──────┼────────────┤
│ 3  │卜至正│經李宜蓁介紹前往倍樂士│是          │1.95.11.20調查筆錄（調  │
│    │      │公司屏東營運處，以購買├──────┤  查局筆錄正本卷第84-86 │
│    │      │虹泉公司健康舒壓鞋名義│有（1張）   │  頁）                  │
│    │      │之假消費、真刷卡方式，├──────┤2.98.5.6偵訊筆錄（臺北地│
│    │      │賺取3％利潤。         │屏東市○○路│  檢96偵17587號卷第     │
│    │      │                      │440號       │  451-454頁）           │
│    │      │                      │            │3.信用卡刷卡理財（獲利）│
│    │      │                      │            │  記錄表（調查局筆錄正本│
│    │      │                      │            │  卷第87頁）            │
│    │      │                      │            │4.信用卡簽帳單2張（調查 │
│    │      │                      │            │  局筆錄正本卷第90頁）  │
│    │      │                      │            │5.虹泉公司發票1張（調查 │
│    │      │                      │            │  局筆錄正本卷第91頁）  │
│    │      │                      │            │6.信用卡對帳單暨繳費收據│
│    │      │                      │            │  （調查局筆錄正本卷第  │
│    │      │                      │            │  92-95頁）             │
│    │      │                      │            │7.信用卡交易紀錄表（調查│
│    │      │                      │            │  局筆錄正本卷第88-89頁 │
│    │      │                      │            │  ）                    │
│    │      │                      │            │8.卜至正持有之信用卡影本│
│    │      │                      │            │  （調查局筆錄正本卷第90│
│    │      │                      │            │  頁）                  │
│    │      │                      │            │                        │
│    │      │                      │            │                        │
├──┼───┼───────────┼──────┼────────────┤
│ 4  │卜秀花│經李宜蓁介紹前往倍樂士│否          │1.95.11.7調查筆錄（屏   │
│    │      │公司屏東營運處，以購買├──────┤  東地檢95他1804號卷 (第│
│    │      │虹泉公司健康舒壓鞋名義│有（惟卷內查│  211-213頁）           │
│    │      │之假消費、真刷卡方式，│無發票資料）│2.95.11.7偵訊筆錄（屏東 │
│    │      │賺取3％利潤。         ├──────┤  地檢95他1804號卷 (第  │
│    │      │                      │屏東市○○路│  216-217頁）           │
│    │      │                      │440號       │3.98.4.20偵訊筆錄（臺北 │
│    │      │                      │            │  地檢96偵17587號卷第   │
│    │      │                      │            │  54-56頁）             │
│    │      │                      │            │4.信用卡刷卡理財（獲利）│
│    │      │                      │            │  記錄表（屏東地檢95 他 │
│    │      │                      │            │  1804號卷 (二)第214）  │
│    │      │                      │            │                        │
├──┼───┼───────────┼──────┼────────────┤
│ 5  │卜明道│經李宜蓁介紹前往虹泉公│（卷內查無照│1.95.10.26調查筆錄（屏  │
│    │      │司屏東營運處，以購買虹│會資料）    │  東地檢95他1804號卷 (第│
│    │      │泉公司健康舒壓鞋名義之├──────┤  230-234頁）           │
│    │      │假消費、真刷卡方式，賺│有（惟卷內查│2.95.10.26偵訊筆錄（屏東│
│    │      │取3％利潤。           │無發票資料）│  地檢95他1804號卷 (第  │
│    │      │                      ├──────┤  255-257頁）           │
│    │      │                      │屏東市○○路│3.98.4.20偵訊筆錄（臺北 │
│    │      │                      │440號       │  地檢96偵17587號卷第   │
│    │      │                      │            │  62-64頁）             │
│    │      │                      │            │4.虹泉公司支票2張，含退 │
│    │      │                      │            │  票理由單（屏東地檢95他│
│    │      │                      │            │  1804號卷 (一)第86-87頁│
│    │      │                      │            │  ）                    │
│    │      │                      │            │5.信用卡消費明細表暨繳費│
│    │      │                      │            │  收據（屏東地檢95 他   │
│    │      │                      │            │  1804號卷 (一)第235-251│
│    │      │                      │            │  頁）                  │
│    │      │                      │            │6.信用卡刷卡理財（獲利）│
│    │      │                      │            │  記錄表（屏東地檢95 他 │
│    │      │                      │            │  1804號卷 (一)252-25 頁│
│    │      │                      │            │  ）                    │
├──┼───┼───────────┼──────┼────────────┤
│ 6  │王素雲│經藍爰虎招攬前往倍樂士│是          │1.95.11.7調查筆錄（屏   │
│    │      │公司屏東營運處，以購買├──────┤  東地檢95他1804號卷 (第│
│    │      │虹泉公司健康舒壓鞋名義│有（惟卷內查│  313-317頁）           │
│    │      │之假消費、真刷卡方式，│無發票資料）│2.95.11.7偵訊筆錄（屏東 │
│    │      │賺取3％至4％利潤。    ├──────┤  地檢95他1804號卷 (第  │
│    │      │                      │屏東市○○路│  328-329頁）           │
│    │      │                      │440號       │3.信用卡刷卡理財（獲利）│
│    │      │                      │            │  記錄表（屏東地檢95 他 │
│    │      │                      │            │  1804號卷 (二)第318-322│
│    │      │                      │            │  頁）                  │
│    │      │                      │            │4.虹泉公司支票4張，含退 │
│    │      │                      │            │  票理由單（屏東地檢95他│
│    │      │                      │            │  1804號卷 (二)第323-326│
│    │      │                      │            │  頁）                  │
├──┼───┼───────────┼──────┼────────────┤
│ 7  │王毅  │經陳玉珍介紹前往倍樂士│（卷內查無照│1.95.9.23偵訊筆錄（屏   │
│    │      │屏東營運處公司，以購買│會資料）    │  東地檢95他1804號卷 (第│
│    │      │虹泉公司健康舒壓鞋名義├──────┤  22-25頁）             │
│    │      │之假消費、真刷卡方式，│有（55張）  │2.95.9.23調查筆錄（屏東 │
│    │      │賺取3％利潤。         ├──────┤  地檢95他1804號卷 (第  │
│    │      │                      │屏東市○○路│  52-55頁）             │
│    │      │                      │440號       │3.98.2.24偵訊筆錄（臺北 │
│    │      │                      │            │  地檢96偵17587號卷第   │
│    │      │                      │            │  415-416頁）           │
│    │      │                      │            │4.倍樂士公司、虹泉公司發│
│    │      │                      │            │  票共55張（屏東地檢95他│
│    │      │                      │            │  1804號卷 (一)第56-65頁│
│    │      │                      │            │  ）                    │
│    │      │                      │            │5.信用卡簽帳單51張（屏東│
│    │      │                      │            │  地檢95他1804號卷 (第  │
│    │      │                      │            │  66-69頁）             │
│    │      │                      │            │6.王毅之中國信託存摺影本│
│    │      │                      │            │  （屏東地檢95他1804 號 │
│    │      │                      │            │  卷 (一)第70-77頁）    │
│    │      │                      │            │7.王毅持有之信用卡影本（│
│    │      │                      │            │  屏東地檢95他1804號卷 (│
│    │      │                      │            │  一)第78頁）           │
├──┼───┼───────────┼──────┼────────────┤
│ 8  │王儷珍│經藍爰虎招攬前往藍海公│是          │1.95.11.24調查筆錄（調  │
│    │（曾改│司屏東營運處，以購買虹├──────┤  查局筆錄正本卷第27-29 │
│    │名王青│泉公司健康舒壓鞋名義之│有（惟卷內查│  頁）                  │
│    │華）  │假消費、真刷卡方式，賺│無發票資料）│2.信用卡刷卡理財（獲利）│
│    │      │取3％利潤。           ├──────┤  記錄表（調查局筆錄正本│
│    │      │                      │屏東市○○路│  卷第30-32頁）         │
│    │      │                      │440號       │3.信用卡交易紀錄表（調查│
│    │      │                      │            │  局筆錄正本卷第33-35頁 │
│    │      │                      │            │  ）                    │
├──┼───┼───────────┼──────┼────────────┤
│ 9  │母益瑞│經劉紅佳介紹前往藍海公│是          │1.95.11.9調查筆錄（屏   │
│    │      │司屏東營運處，以購買虹├──────┤  東地檢95他1804號卷 (第│
│    │      │泉公司健康舒壓鞋名義之│有（惟卷內查│  461-464頁）           │
│    │      │假消費、真刷卡方式，賺│無發票資料）│2.95.11.9偵訊筆錄（屏東 │
│    │      │取2％至3％利潤。      ├──────┤  地檢95他1804號卷 (第  │
│    │      │                      │屏東市○○路│  468-469頁）           │
│    │      │                      │440號       │3.98.4.20偵訊筆錄（臺北 │
│    │      │                      │            │  地檢96偵17587號卷第   │
│    │      │                      │            │  67-68頁）             │
│    │      │                      │            │4.信用卡刷卡理財（獲利）│
│    │      │                      │            │  記錄表（屏東地檢95 他 │
│    │      │                      │            │  1804號卷 (二)第465）  │
│    │      │                      │            │5.交易明細表（屏東地檢95│
│    │      │                      │            │  他1804號卷 (二)第4頁）│
│    │      │                      │            │                        │
│    │      │                      │            │                        │
├──┼───┼───────────┼──────┼────────────┤
│ 10 │朱家慧│經陳玉珍、林秀樺介紹前│是          │1.95.11.20調查筆錄（調  │
│    │（原名│往虹泉公司屏東營運處，├──────┤  查局筆錄正本卷第      │
│    │朱素瓊│以購買虹泉公司健康舒壓│有（惟卷內查│  112-114頁）           │
│    │）    │鞋名義之假消費、真刷卡│無發票資料）│2.98.4.20偵訊筆錄（臺北 │
│    │      │方式，賺取3％利潤。   ├──────┤  地檢96偵17587號卷第   │
│    │      │                      │屏東市○○路│  71-72頁）             │
│    │      │                      │440號       │3.信用卡刷卡理財（獲利）│
│    │      │                      │            │  記錄表（調查局筆錄正本│
│    │      │                      │            │  卷第115頁）           │
│    │      │                      │            │4.信用卡交易紀錄表（調查│
│    │      │                      │            │  局筆錄正本卷第116-117 │
│    │      │                      │            │  頁）                  │
├──┼───┼───────────┼──────┼────────────┤
│ 11 │何圈圈│經湯慧英介紹前往虹泉公│是          │1.95.11.1調查筆錄（屏   │
│    │（原名│司屏東營運處，以購買虹├──────┤  警卷第104-107頁）     │
│    │何美嬋│泉公司健康舒壓鞋名義之│有（惟卷內查│2.95.11.10調查筆錄（屏  │
│    │）    │假消費、真刷卡方式，賺│無發票資料）│  東地檢95他1804號卷 (第│
│    │      │取3％利潤。           ├──────┤  633-636頁）           │
│    │      │                      │屏東市○○路│3.95.11.10偵訊筆錄（屏東│
│    │      │                      │440號       │  地檢95他1804號卷 (第  │
│    │      │                      │            │  643-645頁）           │
│    │      │                      │            │4.98.4.23偵訊筆錄（臺北 │
│    │      │                      │            │  地檢96偵17587號卷第   │
│    │      │                      │            │  323-324頁）           │
│    │      │                      │            │5.信用卡簽帳單13張（屏警│
│    │      │                      │            │  卷第109-110頁）       │
│    │      │                      │            │6.交易明細表（屏東地檢95│
│    │      │                      │            │  他1804號卷 (二)第     │
│    │      │                      │            │  637-639頁）           │
├──┼───┼───────────┼──────┼────────────┤
│ 12 │吳佳芬│經友人介紹前往虹泉公司│是          │1.95.10.17調查筆錄（屏  │
│    │      │屏東營運處，以購買虹泉├──────┤  警卷第48-50頁）       │
│    │      │公司健康舒壓鞋名義之假│有（惟卷內查│2.95.11.7調查筆錄（屏   │
│    │      │消費、真刷卡方式賺取3 │無發票資料）│  東地檢95他1804號卷 (第│
│    │      │％利潤。              ├──────┤  256-258頁）           │
│    │      │                      │屏東市○○路│3.95.11.7偵訊筆錄（屏東 │
│    │      │                      │440號       │  地檢95他1804號卷 (第  │
│    │      │                      │            │  261-263頁）           │
│    │      │                      │            │4.98.4.24偵訊筆錄（臺北 │
│    │      │                      │            │  地檢96偵17587號卷第   │
│    │      │                      │            │  362-363頁）           │
│    │      │                      │            │5.信用卡簽帳單8張（屏警 │
│    │      │                      │            │  卷P.51-52）           │
│    │      │                      │            │6.信用卡刷卡理財（獲利）│
│    │      │                      │            │  記錄表（屏東地檢95 他 │
│    │      │                      │            │  1804號卷 (二)第259）  │
│    │      │                      │            │                        │
├──┼───┼───────────┼──────┼────────────┤
│ 13 │呂玫君│經劉竑伽介紹前往倍樂士│是          │1.95.11.13調查筆錄（調  │
│    │      │公司屏東營運處，以購買├──────┤  查局筆錄正本卷第      │
│    │      │虹泉公司健康舒壓鞋名義│有（惟卷內查│  164-167頁）           │
│    │      │之假消費、真刷卡方式，│無發票資料）│2.98.4.23偵訊筆錄（臺北 │
│    │      │賺取3％利潤。         ├──────┤  地檢96偵17587號卷第   │
│    │      │                      │屏東市○○路│  266-268頁）           │
│    │      │                      │440號       │3.信用卡刷卡理財（獲利）│
│    │      │                      │            │  記錄表（調查局筆錄正本│
│    │      │                      │            │  卷第168頁）           │
│    │      │                      │            │4.虹泉公司支票1張，含退 │
│    │      │                      │            │  票理由單（調查局筆錄正│
│    │      │                      │            │  本卷第170-171頁）     │
│    │      │                      │            │5.信用卡簽帳單3張（調查 │
│    │      │                      │            │  局筆錄正本卷第170 頁）│
│    │      │                      │            │6.信用卡交易紀錄表（調查│
│    │      │                      │            │  局筆錄正本卷第169 頁）│
│    │      │                      │            │                        │
│    │      │                      │            │                        │
│    │      │                      │            │                        │
├──┼───┼───────────┼──────┼────────────┤
│ 14 │李永輝│與林秀美一同前往藍海公│是          │1.95.11.8調查筆錄（屏   │
│    │      │司，經告知信用投資可獲├──────┤  東地檢95他1804號卷 (第│
│    │      │取2％至3％利潤，遂同意│（卷內查無發│  372-374頁）           │
│    │      │以購買虹泉公司健康舒壓│票資料）    │2.95.11.8偵訊筆錄（屏東 │
│    │      │鞋名義之假消費、真刷卡├──────┤  地檢95他1804號卷 (第  │
│    │      │方式，賺取利潤。      │屏東市○○路│  379-380頁）           │
│    │      │                      │440號       │3.98.4.22偵訊筆錄（臺北 │
│    │      │                      │            │  地檢96偵17587號卷第   │
│    │      │                      │            │  192-193頁）           │
│    │      │                      │            │4.信用卡刷卡理財（獲利）│
│    │      │                      │            │  記錄表（屏東地檢95 他 │
│    │      │                      │            │  1804號卷 (二)第375-376│
│    │      │                      │            │  頁）                  │
│    │      │                      │            │5.交易明細表（屏東地檢95│
│    │      │                      │            │  他1804號卷 (二)第3頁）│
│    │      │                      │            │                        │
├──┼───┼───────────┼──────┼────────────┤
│ 15 │李佩穎│經王毅介紹前往藍海公司│是          │1.95.11.6調查筆錄（屏   │
│    │（原名│，以購買虹泉公司健康舒├──────┤  東地檢95他1804號卷 (第│
│    │李靜惠│壓鞋名義之假消費、真刷│有（8張）   │  1-5頁）               │
│    │）    │卡方式，賺取3％利潤。 ├──────┤2.95.11.6偵訊筆錄（屏東 │
│    │      │                      │屏東市○○路│  地檢95他1804號卷 (第  │
│    │      │                      │440號       │  18-19頁）             │
│    │      │                      │            │3.98.4.20偵訊筆錄（臺北 │
│    │      │                      │            │  地檢96偵17587號卷第   │
│    │      │                      │            │  79-80頁）             │
│    │      │                      │            │4.信用卡簽帳單21張（屏東│
│    │      │                      │            │  地檢95他1804號卷 (第  │
│    │      │                      │            │  6-7頁、第9頁）        │
│    │      │                      │            │5.繳費收據（屏東地檢95  │
│    │      │                      │            │  他1804號卷 (二)第8頁  │
│    │      │                      │            │6.虹泉公司發票8張（屏東 │
│    │      │                      │            │  地檢95他1804號卷 (第  │
│    │      │                      │            │  10-13頁）             │
│    │      │                      │            │7.虹泉公司支票3張，含退 │
│    │      │                      │            │  票理由單（屏東地檢95他│
│    │      │                      │            │  1804號卷 (二)第14-16頁│
│    │      │                      │            │  ）                    │
│    │      │                      │            │8.信用卡刷卡理財（獲利）│
│    │      │                      │            │  記錄表（屏東地檢95 他 │
│    │      │                      │            │  1804號卷 (二)第21-2 頁│
│    │      │                      │            │  ）                    │
├──┼───┼───────────┼──────┼────────────┤
│ 16 │李宗恩│經梁偉成介紹前往虹泉公│是          │1.95.11.9調查筆錄（屏   │
│    │      │司屏東營運處，以購買虹├──────┤  東地檢95他1804號卷 (第│
│    │      │泉公司健康舒壓鞋名義之│（卷內查無發│  541-544頁）           │
│    │      │假消費、真刷卡方式，賺│票資料）    │2.95.11.9偵訊筆錄（屏東 │
│    │      │取2％至3％利潤。      ├──────┤  地檢95他1804號卷 (第  │
│    │      │                      │屏東市○○路│  547-548頁）           │
│    │      │                      │440號       │3.98.4.20偵訊筆錄（臺北 │
│    │      │                      │            │  地檢96偵17587號卷第   │
│    │      │                      │            │  84-86頁）             │
│    │      │                      │            │4.信用卡刷卡理財（獲利）│
│    │      │                      │            │  記錄表（屏東地檢95 他 │
│    │      │                      │            │  1804號卷 (二)第545）  │
│    │      │                      │            │                        │
├──┼───┼───────────┼──────┼────────────┤
│ 17 │李宜蓁│經陳玉珍介紹前往藍海公│（卷內查無照│1.95.9.22調查筆錄（屏   │
│    │      │司，以購買虹泉公司健康│會資料）    │  東地檢95他1804號卷 (第│
│    │      │舒壓鞋名義之假消費、真├──────┤  81-84頁）             │
│    │      │刷卡方式賺取，3％利潤 │有（惟卷內查│2.95.9.23偵訊筆錄（屏東 │
│    │      │                      │無發票資料）│  地檢95他1804號卷 (第  │
│    │      │。                    ├──────┤  21-25頁）             │
│    │      │                      │屏東市○○路│3.98.5.6偵訊筆錄（臺北地│
│    │      │                      │440號       │  檢96偵17587號卷第     │
│    │      │                      │            │  453-454頁）           │
│    │      │                      │            │4.虹泉公司支票3張，含退 │
│    │      │                      │            │  票理由單（屏東地檢95他│
│    │      │                      │            │  1804號卷 (一) 第85頁、│
│    │      │                      │            │  第88-89頁）           │
├──┼───┼───────────┼──────┼────────────┤
│ 18 │李昌霖│經李宜蓁介紹前往虹泉公│是          │1.95.11.9調查筆錄（屏   │
│    │      │司屏東營運處，以購買虹├──────┤  東地檢95他1804號卷 (第│
│    │      │泉公司健康舒壓鞋名義之│有（2張）   │  441-444頁）           │
│    │      │假消費、真刷卡方式，賺├──────┤2.95.11.9偵訊筆錄（屏東 │
│    │      │取3％利潤。           │屏東市○○路│  地檢95他1804號卷 (第  │
│    │      │                      │440號       │  449-451頁）           │
│    │      │                      │            │3.98.4.15偵訊筆錄（臺北 │
│    │      │                      │            │  地檢96偵17587號卷第   │
│    │      │                      │            │  41-43頁）             │
│    │      │                      │            │4.信用卡刷卡理財（獲利）│
│    │      │                      │            │  記錄表（屏東地檢95 他 │
│    │      │                      │            │  1804號卷 (二)第445）  │
│    │      │                      │            │5.虹泉公司支票2張（屏東 │
│    │      │                      │            │  地檢95他1804號卷 (第  │
│    │      │                      │            │  446頁）               │
│    │      │                      │            │6.虹泉公司發票2張（屏東 │
│    │      │                      │            │  地檢95他1804號卷 (第  │
│    │      │                      │            │  447頁）               │
│    │      │                      │            │                        │
├──┼───┼───────────┼──────┼────────────┤
│ 19 │李昆懋│經藍爰虎招攬前往倍樂士│是          │1.95.11.7調查筆錄（屏   │
│    │（原名│公司屏東營運處，以購買├──────┤  東地檢95他1804號卷 (第│
│    │李勇次│虹泉公司健康舒壓鞋名義│有（惟卷內查│  343-346頁）           │
│    │）    │之假消費、真刷卡方式，│無發票資料）│2.95.11.7偵訊筆錄（屏東 │
│    │      │賺取3％至4％利潤。    ├──────┤  地檢95他1804號卷 (第  │
│    │      │                      │屏東市○○路│  349-350頁）           │
│    │      │                      │440號       │3.信用卡刷卡理財（獲利）│
│    │      │                      │            │  記錄表（屏東地檢95 他 │
│    │      │                      │            │  1804號卷 (二)第347）  │
│    │      │                      │            │                        │
├──┼───┼───────────┼──────┼────────────┤
│ 20 │李政宏│經王毅介紹前往藍海公司│是          │1.95.11.9調查筆錄（屏   │
│    │      │，以購買虹泉公司健康舒├──────┤  東地檢95他1804號卷 (第│
│    │      │壓鞋名義之假消費、真刷│有（3張）   │  417-421頁）           │
│    │      │卡方式，賺取3％利潤。 ├──────┤2.95.11.9偵訊筆錄（屏東 │
│    │      │                      │屏東市○○路│  地檢95他1804號卷 (第  │
│    │      │                      │440號       │  428-429頁）           │
│    │      │                      │            │3.98.4.21偵訊筆錄（臺北 │
│    │      │                      │            │  地檢96偵17587號卷第   │
│    │      │                      │            │  108-109頁）           │
│    │      │                      │            │4.信用卡簽帳單11張（屏東│
│    │      │                      │            │  地檢95他1804號卷 (第  │
│    │      │                      │            │  422-423頁）           │
│    │      │                      │            │5.信用卡刷卡理財（獲利）│
│    │      │                      │            │  記錄表（屏東地檢95 他 │
│    │      │                      │            │  1804號卷 (二)第424）  │
│    │      │                      │            │6.倍樂士公司、虹泉公司發│
│    │      │                      │            │  票共3張（屏東地檢95他 │
│    │      │                      │            │  1804號卷 (二)第425-426│
│    │      │                      │            │  頁）                  │
│    │      │                      │            │7.虹泉公司支票1張（屏東 │
│    │      │                      │            │  地檢95他1804號卷 (第  │
│    │      │                      │            │  425頁）               │
│    │      │                      │            │                        │
├──┼───┼───────────┼──────┼────────────┤
│ 21 │沈蓮瑞│經林秀美介紹前往藍海公│是          │1.95.11.15調查筆錄（調  │
│    │      │司，以購買虹泉公司健康├──────┤  查局筆錄正本卷第      │
│    │      │舒壓鞋名義之假消費，真│有（惟卷內查│  118-120頁）           │
│    │      │刷卡方式，賺取3％利潤 │無發票資料）│2.98.4.22偵訊筆錄（臺北 │
│    │      │。                    ├──────┤  地檢96偵17587號卷第   │
│    │      │                      │屏東市○○路│  243-245頁）           │
│    │      │                      │440號       │3.信用卡刷卡理財（獲利）│
│    │      │                      │            │  記錄表（調查局筆錄正本│
│    │      │                      │            │  卷第121頁）           │
│    │      │                      │            │4.信用卡交易紀錄表（調查│
│    │      │                      │            │  局筆錄正本卷第122 頁）│
│    │      │                      │            │                        │
├──┼───┼───────────┼──────┼────────────┤
│ 22 │周玉珍│經李宜蓁介紹前往藍海公│是          │1.95.11.21調查筆錄（調  │
│    │      │司，以購買虹泉公司健康├──────┤  查局筆錄正本卷第42-45 │
│    │      │舒壓鞋名義之假消費、真│有（惟卷內查│  頁）                  │
│    │      │刷卡方式，賺取3％利潤 │無發票資料）│2.98.4.21偵訊筆錄（臺北 │
│    │      │。                    ├──────┤  地檢96偵17587號卷第   │
│    │      │                      │屏東市○○路│  113-115頁）           │
│    │      │                      │440號       │3.信用卡刷卡理財（獲利）│
│    │      │                      │            │  記錄表（調查局筆錄正本│
│    │      │                      │            │  卷第46-49頁）         │
│    │      │                      │            │4.周玉珍之土銀存摺（調查│
│    │      │                      │            │  局筆錄正本卷P.53）    │
│    │      │                      │            │5.信用卡交易紀錄表（調查│
│    │      │                      │            │  局筆錄正本卷          │
│    │      │                      │            │  P.50-52）             │
├──┼───┼───────────┼──────┼────────────┤
│ 23 │周志宏│經李玉惠介紹前往虹泉公│是          │1.95.11.7調查筆錄（屏   │
│    │      │司屏東營運處，以購買虹├──────┤  東地檢95他1804號卷 (第│
│    │      │泉公司健康舒壓鞋名義之│有（10張）  │  175-178頁）           │
│    │      │假消費、真刷卡方式，賺├──────┤2.95.11.7偵訊筆錄（屏東 │
│    │      │取3％利潤。           │屏東市○○路│  地檢95他1804號卷 (第  │
│    │      │                      │440號       │  187-188頁）           │
│    │      │                      │            │3.98.4.22偵訊筆錄（臺北 │
│    │      │                      │            │  地檢96偵17587號卷第   │
│    │      │                      │            │  150-151頁）           │
│    │      │                      │            │4.虹泉公司、倍樂士公司發│
│    │      │                      │            │  票共10張（屏東地檢95他│
│    │      │                      │            │  1804號卷 (二)第180-183│
│    │      │                      │            │  頁）                  │
│    │      │                      │            │5.信用卡刷卡理財（獲利）│
│    │      │                      │            │  記錄表（屏東地檢95 他 │
│    │      │                      │            │  1804號卷 (二)第184-185│
│    │      │                      │            │  頁）                  │
├──┼───┼───────────┼──────┼────────────┤
│ 24 │屈應平│經友人介紹前往倍樂士公│（卷內查無照│1.95.10.17調查筆錄（屏  │
│    │      │司屏東營運處，由藍爰虎│會資料）    │  警卷第81-83頁）       │
│    │      │為其刷卡購買虹泉公司健├──────┤2.信用卡簽帳單（屏警卷第│
│    │      │康舒壓鞋後，並未取得貨│（卷內查無發│  84-85頁）             │
│    │      │品。                  │票資料）    │                        │
│    │      │                      ├──────┤                        │
│    │      │                      │屏東市○○路│                        │
│    │      │                      │440號       │                        │
├──┼───┼───────────┼──────┼────────────┤
│ 25 │林秀如│經林宜蓁介紹前往藍海公│是          │1.95.11.10調查筆錄（屏  │
│    │      │司，以購買虹泉公司健康├──────┤  東地檢95他1804號卷 (第│
│    │      │舒壓鞋名義之假消費、真│無          │  603-607頁）           │
│    │      │刷卡方式，賺取3％利潤 ├──────┤2.95.11.10偵訊筆錄（屏東│
│    │      │。                    │屏東市○○路│  地檢95他1804號卷 (第  │
│    │      │                      │440號       │  612-613頁）           │
│    │      │                      │            │3.虹泉公司支票2張（屏東 │
│    │      │                      │            │  地檢95他1804號卷 (第  │
│    │      │                      │            │  608頁）               │
│    │      │                      │            │4.信用卡刷卡理財（獲利）│
│    │      │                      │            │  記錄表（屏東地檢95 他 │
│    │      │                      │            │  1804號卷 (二)第609）  │
│    │      │                      │            │5.交易明細表（屏東地檢95│
│    │      │                      │            │  他1804號卷 (二)第61 頁│
│    │      │                      │            │  ）                    │
│    │      │                      │            │                        │
├──┼───┼───────────┼──────┼────────────┤
│ 26 │林秀美│經藍爰虎招攬前往藍海公│是          │1.95.11.8調查筆錄（屏   │
│    │      │司，以購買虹泉公司健康├──────┤  東地檢95他1804號卷 (第│
│    │      │舒壓鞋名義之假消費、真│（卷內查無發│  353-356頁）           │
│    │      │刷卡方式，賺取3％利潤 │票資料）    │2.95.11.8偵訊筆錄（屏東 │
│    │      │。                    ├──────┤  地檢95他1804號卷 (第  │
│    │      │                      │屏東市○○路│  359-360頁）           │
│    │      │                      │440號       │3.98.4.22偵訊筆錄（臺北 │
│    │      │                      │            │  地檢96偵17587號卷第   │
│    │      │                      │            │  239-240頁）           │
│    │      │                      │            │4.信用卡刷卡理財（獲利）│
│    │      │                      │            │  記錄表（屏東地檢95 他 │
│    │      │                      │            │  1804號卷 (二)第357）  │
│    │      │                      │            │                        │
├──┼───┼───────────┼──────┼────────────┤
│ 27 │林秀華│經陳玉珍介紹前往虹泉公│（卷內查無照│1.95.9.23偵訊筆錄（屏   │
│    │（原名│司屏東營運處，以購買虹│會資料）    │  東地檢95他1804號卷 (第│
│    │林宜蓁│泉公司健康舒壓鞋名義之├──────┤  12-25頁）             │
│    │）    │假消費、真刷卡方式，賺│有（惟卷內查│2.95.9.23調查筆錄（屏東 │
│    │      │取3％利潤。           │無發票資料）│  地檢95他1804號卷 (第  │
│    │      │                      ├──────┤  44-47頁）             │
│    │      │                      │屏東市○○路│3.98.4.22偵訊筆錄（臺北 │
│    │      │                      │440號       │  地檢96偵17587號卷第   │
│    │      │                      │            │  159-160頁）           │
│    │      │                      │            │4.信用卡刷卡明細（屏東地│
│    │      │                      │            │  檢95他1804號卷 (一) 第│
│    │      │                      │            │  50-51頁）             │
├──┼───┼───────────┼──────┼────────────┤
│ 28 │林宜璉│經李宜蓁介紹前往虹泉公│（卷內查無照│1.95.9.23偵訊筆錄（屏   │
│    │      │司屏東營運處，以購買虹│會資料）    │  東地檢95他1804號卷 (第│
│    │      │泉公司健康舒壓鞋之假消├──────┤  19-25頁）             │
│    │      │費、真刷卡方式，賺取3 │有（8張）   │2.95.9.23調查筆錄（屏東 │
│    │      │％利潤。              ├──────┤  地檢95他1804號卷 (第  │
│    │      │                      │屏東市○○路│  90-93頁）             │
│    │      │                      │440號       │3.98.4.22偵訊筆錄（臺北 │
│    │      │                      │            │  地檢96偵17587號卷第   │
│    │      │                      │            │  163-164頁）           │
│    │      │                      │            │4.信用卡簽帳單4張（屏東 │
│    │      │                      │            │  地檢95他1804號卷 (第  │
│    │      │                      │            │  98-99頁）             │
│    │      │                      │            │5.虹泉公司、倍樂士公司發│
│    │      │                      │            │  票共8張（屏東地檢95他 │
│    │      │                      │            │  1804號卷 (一) 第      │
│    │      │                      │            │  100-103頁）           │
│    │      │                      │            │6.林宜璉持有之信用卡影本│
│    │      │                      │            │  （屏東地檢95他1804 號 │
│    │      │                      │            │  卷 (一)第96-97頁）    │
├──┼───┼───────────┼──────┼────────────┤
│ 29 │柯榮俊│經藍爰虎招攬前往藍海公│是          │1.95.11.6調查筆錄（屏   │
│    │      │司，以購買虹泉公司健康├──────┤  東地檢95他1804號卷 (第│
│    │      │舒壓鞋名義之假消費、真│有（13張）  │  119-123頁）           │
│    │      │刷卡方式，賺取3％利潤 ├──────┤2.95.11.6偵訊筆錄（屏東 │
│    │      │，嗣再以相同方式，配合│屏東市○○路│  地檢95他1804號卷 (第  │
│    │      │陳繪竹刷卡，賺取5％至7│440號       │  146-149頁）           │
│    │      │％之利潤。            │            │3.98.4.22偵訊筆錄（臺北 │
│    │      │                      │            │  地檢96偵17587號卷第   │
│    │      │                      │            │  168-169頁）           │
│    │      │                      │            │4.信用卡刷卡理財（獲利）│
│    │      │                      │            │  記錄表（屏東地檢95 他 │
│    │      │                      │            │  1804號卷 (二)第124-129│
│    │      │                      │            │  頁）                  │
│    │      │                      │            │5.交易明細表（屏東地檢95│
│    │      │                      │            │  他1804號卷 (二)第     │
│    │      │                      │            │  130-132頁）           │
│    │      │                      │            │6.虹泉公司、倍樂士公司發│
│    │      │                      │            │  票共13張（屏東地檢95他│
│    │      │                      │            │  1804號卷 (二)第133-139│
│    │      │                      │            │  頁）                  │
│    │      │                      │            │7.陳繪竹、虹泉公司支票共│
│    │      │                      │            │  10張（屏東地檢95他1804│
│    │      │                      │            │  號卷 (二)第140-1 頁） │
│    │      │                      │            │                        │
├──┼───┼───────────┼──────┼────────────┤
│ 30 │徐志明│1.自95年8月中旬起在藍 │（卷內查無照│1.95.9.23偵訊筆錄（屏   │
│    │      │  海公司負責文書業務。│會資料）    │  東地檢95他1804號卷 (第│
│    │      │2.經藍爰虎招攬，以購買├──────┤  122-126頁）           │
│    │      │  虹泉公司健康舒壓鞋名│（卷內查無發│2.95.9.23調查筆錄（屏東 │
│    │      │  義之假消費、真刷卡方│票資料）    │  地檢95他1804號卷 (第  │
│    │      │  式，賺取5％利潤。   ├──────┤  128-131頁）           │
│    │      │                      │屏東縣內埔鄉│3.98.4.22偵訊筆錄（臺北 │
│    │      │                      │美和村海平路│  地檢96偵17587號卷第   │
│    │      │                      │10號、屏東市│  173-174頁）           │
│    │      │                      │廣東路440號 │4.徐志明於95.9.23提供之 │
│    │      │                      │            │  支票，含退票理由單及刷│
│    │      │                      │            │  卡單（調查局證據四卷第│
│    │      │                      │            │  1-51頁）              │
│    │      │                      │            │5.徐志明於95.9.23提供之 │
│    │      │                      │            │  信用卡特約商店取消授權│
│    │      │                      │            │  通知單（調查局證據四卷│
│    │      │                      │            │  第53-129頁）          │
│    │      │                      │            │6.徐志明於95.9.23提供之 │
│    │      │                      │            │  聯合信用刷卡理財記錄表│
│    │      │                      │            │  （調查局證據四卷第    │
│    │      │                      │            │  136-294頁）           │
├──┼───┼───────────┼──────┼────────────┤
│ 31 │徐崇禧│經藍爰虎招攬前往虹泉公│是          │1.95.11.7調查筆錄（屏   │
│    │      │司屏東營運處，以購買虹├──────┤  東地檢95他1804號卷 (第│
│    │      │泉公司健康舒壓鞋名義之│有（惟卷內查│  332-335頁）           │
│    │      │假消費、真刷卡方式，賺│無發票資料）│2.95.11.7偵訊筆錄（屏東 │
│    │      │取3％利潤。           ├──────┤  地檢95他1804號卷 (第  │
│    │      │                      │屏東市○○路│  340-341頁）           │
│    │      │                      │440號       │3.98.4.22偵訊筆錄（臺北 │
│    │      │                      │            │  地檢96偵17587號卷第   │
│    │      │                      │            │  177-178頁）           │
│    │      │                      │            │4.信用卡刷卡理財（獲利）│
│    │      │                      │            │  記錄表（屏東地檢95 他 │
│    │      │                      │            │  1804號卷 (二)第336-337│
│    │      │                      │            │  頁）                  │
│    │      │                      │            │5.虹泉公司支票1張（屏東 │
│    │      │                      │            │  地檢95他1804號卷 (第  │
│    │      │                      │            │  338頁）               │
├──┼───┼───────────┼──────┼────────────┤
│ 32 │張有林│經藍爰虎招攬前往藍海公│是          │1.95.11.21調查筆錄（調  │
│    │      │司，以購買虹泉公司健康├──────┤  查局筆錄正本卷第72-74 │
│    │      │舒壓鞋名義假消費、真刷│有（惟卷內查│  頁）                  │
│    │      │卡，賺取2至3％％利潤。│無發票資料）│2.98.4.22偵訊筆錄（臺北 │
│    │      │                      ├──────┤  地檢96偵17587號卷第   │
│    │      │                      │屏東市○○路│  182-184頁）           │
│    │      │                      │440號       │3.信用卡刷卡理財（獲利）│
│    │      │                      │            │  記錄表（調查局筆錄正本│
│    │      │                      │            │  卷第76頁）            │
│    │      │                      │            │4.信用卡交易紀錄表（調查│
│    │      │                      │            │  局筆錄正本卷第75頁）  │
│    │      │                      │            │                        │
├──┼───┼───────────┼──────┼────────────┤
│ 33 │張國威│與藍爰虎係舊識，因受其│（卷內查無照│1.95.11.6調查筆錄（屏   │
│    │      │請託幫忙製造藍海公司業│會資料）    │  東地檢95他1804號卷 (第│
│    │      │績，故將信用卡交給藍爰├──────┤  63-65頁）             │
│    │      │虎刷卡，並從中賺取3％ │無          │2.95.11.6偵訊筆錄（屏東 │
│    │      │至5％利潤。           ├──────┤  地檢95他1804號卷 (第  │
│    │      │                      │屏東縣內埔鄉│  69-70頁）             │
│    │      │                      │竹圍村永興巷│3.98.4.22偵訊筆錄（臺北 │
│    │      │                      │370之1號    │  地檢96偵17587號卷第   │
│    │      │                      │            │  188-189頁）           │
│    │      │                      │            │4.交易明細表（屏東地檢95│
│    │      │                      │            │  他1804號卷 (二)第6頁）│
│    │      │                      │            │5.信用卡繳費收據（屏東地│
│    │      │                      │            │  檢95他1804號卷 (二) 67│
│    │      │                      │            │  頁）                  │
│    │      │                      │            │                        │
├──┼───┼───────────┼──────┼────────────┤
│ 34 │張淑鶯│經友人介紹前往藍海公司│是          │1.95.11.6調查筆錄（屏   │
│    │      │，以購買虹泉公司健康舒├──────┤  東地檢95他1804號卷 (第│
│    │      │壓鞋之假消費、真刷卡方│有（惟卷內查│  46-50頁）             │
│    │      │式，賺取3％利潤。     │無發票資料）│2.95.11.6偵訊筆錄（屏東 │
│    │      │                      ├──────┤  地檢95他1804號卷 (第  │
│    │      │                      │屏東市○○路│  55-57頁）             │
│    │      │                      │440號       │3.98.4.22偵訊筆錄（臺北 │
│    │      │                      │            │  地檢96偵17587號卷第   │
│    │      │                      │            │  196-197頁）           │
│    │      │                      │            │4.交易明細表（屏東地檢95│
│    │      │                      │            │  他1804號卷 (二)第51-52│
│    │      │                      │            │  頁）                  │
│    │      │                      │            │5.虹泉公司支票2張（屏東 │
│    │      │                      │            │  地檢95他1804號卷 (第53│
│    │      │                      │            │  頁）                  │
│    │      │                      │            │6.信用卡刷卡理財（獲利）│
│    │      │                      │            │  記錄表（屏東地檢95 他 │
│    │      │                      │            │  1804號卷 (二)第59-6 頁│
│    │      │                      │            │  ）                    │
├──┼───┼───────────┼──────┼────────────┤
│ 35 │許乃文│經王毅介紹前往藍海公司│是          │1.95.11.14調查筆錄（調  │
│    │      │，以購買虹泉公司健康舒├──────┤  查局筆錄正本卷第      │
│    │      │壓鞋名義之假消費、真刷│有（惟卷內查│  123-125頁）           │
│    │      │卡方式，賺取3％利潤。 │無發票資料）│2.98.4.29偵訊筆錄（臺北 │
│    │      │                      ├──────┤  地檢96偵17587號卷第   │
│    │      │                      │屏東市○○路│  444-446頁）           │
│    │      │                      │440號       │3.信用卡刷卡理財（獲利）│
│    │      │                      │            │  記錄表（調查局筆錄正本│
│    │      │                      │            │  卷第126頁）           │
│    │      │                      │            │4.信用卡交易紀錄表（調查│
│    │      │                      │            │  局筆錄正本卷第127 頁）│
│    │      │                      │            │5.信用卡簽帳單12張（調查│
│    │      │                      │            │  局筆錄正本卷第128-129 │
│    │      │                      │            │  頁）                  │
│    │      │                      │            │6.虹泉公司支票1張（調查 │
│    │      │                      │            │  局筆錄正本卷第128 頁）│
│    │      │                      │            │                        │
│    │      │                      │            │                        │
├──┼───┼───────────┼──────┼────────────┤
│ 36 │許淑華│經藍爰虎招攬前往藍海公│是          │1.95.11.20調查筆錄（調  │
│    │      │司，以購買虹泉公司健康├──────┤  查局筆錄正本卷第96-99 │
│    │      │舒壓鞋名義之假消費、真│有（惟卷內查│  頁）                  │
│    │      │刷卡方式，賺取2％至3％│無發票資料）│2.98.4.22偵訊筆錄（臺北 │
│    │      │利潤。                ├──────┤  地檢96偵17587號卷第   │
│    │      │                      │屏東市○○路│  200-202頁）           │
│    │      │                      │440號       │3.信用卡刷卡理財（獲利）│
│    │      │                      │            │  記錄表（調查局筆錄正本│
│    │      │                      │            │  卷第100-106頁）       │
│    │      │                      │            │4.信用卡交易紀錄表（調查│
│    │      │                      │            │  局筆錄正本卷第107- 111│
│    │      │                      │            │  頁）                  │
├──┼───┼───────────┼──────┼────────────┤
│ 37 │許勝文│經藍爰虎招攬前往藍海公│是          │1.95.11.7調查筆錄（屏   │
│    │      │司，以購買虹泉公司健康├──────┤  東地檢95他1804號卷 (第│
│    │      │舒壓鞋名義之假消費真刷│有（惟卷內查│  305-307頁）           │
│    │      │卡方式，賺取2％至3％利│無發票資料）│2.95.11.7偵訊筆錄（屏東 │
│    │      │潤。                  ├──────┤  地檢95他1804號卷 (第  │
│    │      │                      │屏東市○○路│  310-311頁）           │
│    │      │                      │440號       │3.98.4.22偵訊筆錄（臺北 │
│    │      │                      │            │  地檢96偵17587號卷第   │
│    │      │                      │            │  206-207頁）           │
│    │      │                      │            │4.信用卡刷卡理財（獲利）│
│    │      │                      │            │  記錄表（屏東地檢95 他 │
│    │      │                      │            │  1804號卷 (二)第308）  │
│    │      │                      │            │                        │
├──┼───┼───────────┼──────┼────────────┤
│ 38 │陳玉光│經陳玉珍介紹前往虹泉公│是          │1.95.11.10調查筆錄（屏  │
│    │      │司屏東營運處，以購買虹├──────┤  東地檢95他1804號卷 (第│
│    │      │泉公司健康舒壓鞋名義之│有（惟卷內查│  572-575頁）           │
│    │      │假消費、真刷卡方式，賺│無發票資料）│2.95.11.10偵訊筆錄（屏東│
│    │      │取3％利潤。           ├──────┤  地檢95他1804號卷 (第  │
│    │      │                      │屏東市○○路│  582-583頁）           │
│    │      │                      │440號       │3.98.4.22偵訊筆錄（臺北 │
│    │      │                      │            │  地檢96偵17587號卷第   │
│    │      │                      │            │  210-211頁）           │
│    │      │                      │            │4.信用卡刷卡理財（獲利）│
│    │      │                      │            │  記錄表（屏東地檢95 他 │
│    │      │                      │            │  1804號卷 (二)第576-577│
│    │      │                      │            │  頁）                  │
│    │      │                      │            │5.虹泉公司支票5張，含退 │
│    │      │                      │            │  票理由單（屏東地檢95他│
│    │      │                      │            │  1804號卷 (二)第578-580│
│    │      │                      │            │  頁）                  │
├──┼───┼───────────┼──────┼────────────┤
│ 39 │陳玉珍│經藍爰虎像其招攬，以購│是          │1.95.9.23偵訊筆錄（屏   │
│    │      │買虹泉公司健康舒壓鞋名├──────┤  東地檢95他1804號卷 (第│
│    │      │義之假消費、真刷卡方式│有（7張）   │  136-139頁）           │
│    │      │，賺取4％至5％利潤。  ├──────┤2.95.9.23調查筆錄（屏東 │
│    │      │                      │某處麥當勞、│  地檢95他1804號卷 (第  │
│    │      │                      │屏東市○○路│  141-145）             │
│    │      │                      │440號       │3.98.4.22偵訊筆錄（臺北 │
│    │      │                      │            │  地檢96偵17587號卷第   │
│    │      │                      │            │  214-215頁）           │
│    │      │                      │            │4.陳玉珍持有之信用卡影本│
│    │      │                      │            │  （屏東地檢95他1804 號 │
│    │      │                      │            │  卷 (一)第148頁）      │
│    │      │                      │            │5.信用卡簽帳單16張（屏東│
│    │      │                      │            │  地檢95他1804號卷 (第  │
│    │      │                      │            │  149-150頁）           │
│    │      │                      │            │6.倍樂士公司、虹泉公司發│
│    │      │                      │            │  票共7張（屏東地檢95他 │
│    │      │                      │            │  1804號卷 (一)第151-153│
│    │      │                      │            │  頁）                  │
│    │      │                      │            │7.虹泉公司支票5張（屏東 │
│    │      │                      │            │  地檢95他1804號卷 (第  │
│    │      │                      │            │  154-155頁）           │
├──┼───┼───────────┼──────┼────────────┤
│ 40 │陳宜如│經李玉惠介紹前往虹泉公│是          │1.95.11.7調查筆錄（屏   │
│    │      │司屏東營運處，以購買虹├──────┤  東地檢95他1804號卷 (第│
│    │      │泉公司健康舒壓鞋名義之│有（3張）   │  219-223頁）           │
│    │      │假消費、真刷卡方式，賺├──────┤2.95.11.7偵訊筆錄（屏東 │
│    │      │取3％利潤。           │屏東市○○路│  地檢95他1804號卷 (第  │
│    │      │                      │440號       │  228-229頁）           │
│    │      │                      │            │3.98.4.22偵訊筆錄（臺北 │
│    │      │                      │            │  地檢96偵17587號卷第   │
│    │      │                      │            │  154-155頁）           │
│    │      │                      │            │4.信用卡刷卡理財（獲利）│
│    │      │                      │            │  記錄表（屏東地檢95 他 │
│    │      │                      │            │  1804號卷 (二)第224）  │
│    │      │                      │            │5.虹泉公司發票3張（屏東 │
│    │      │                      │            │  地檢95他1804號卷 (第  │
│    │      │                      │            │  225頁）               │
│    │      │                      │            │6.虹泉公司支票2張（屏東 │
│    │      │                      │            │  地檢95他1804號卷 (第  │
│    │      │                      │            │  226頁）               │
│    │      │                      │            │                        │
├──┼───┼───────────┼──────┼────────────┤
│ 41 │陳玫娜│經林宜蓁介紹前往藍海公│（卷內查無照│1.95.9.23偵訊筆錄（屏   │
│    │      │司，以購買虹泉公司健康│會資料）    │  東地檢95他1804號卷 (第│
│    │      │舒壓鞋名義之假消費、真├──────┤  14-25頁）             │
│    │      │刷卡方式，賺取3％利潤 │有（5張）   │2.95.9.23調查筆錄（屏東 │
│    │      │。                    ├──────┤  地檢95他1804號卷 (第  │
│    │      │                      │屏東市○○路│  34-37頁）             │
│    │      │                      │440號       │3.虹泉公司支票1張（屏東 │
│    │      │                      │            │  地檢95他1804號卷 (第40│
│    │      │                      │            │  頁）                  │
│    │      │                      │            │4.虹泉公司發票5張（屏東 │
│    │      │                      │            │  地檢95他1804號卷      │
│    │      │                      │            │  (一)第40-41頁）       │
│    │      │                      │            │5.陳玫娜持有之信用卡影本│
│    │      │                      │            │  （屏東地檢95他1804 號 │
│    │      │                      │            │  卷 (一)第42頁）       │
├──┼───┼───────────┼──────┼────────────┤
│ 42 │陳金蘭│經陳玉珍介紹前往藍海公│是          │1.95.11.10調查筆錄（屏  │
│    │      │司，以購買虹泉公司健康├──────┤  東地檢95他1804號卷 (第│
│    │      │舒壓鞋名義之假消費、真│有（惟卷內查│  586-588頁）           │
│    │      │刷卡方式，賺取2％至3％│無發票資料）│2.95.11.10偵訊筆錄（屏東│
│    │      │利潤。                ├──────┤  地檢95他1804號卷 (第  │
│    │      │                      │屏東市○○路│  599-600頁）           │
│    │      │                      │440號       │3.98.4.22偵訊筆錄（臺北 │
│    │      │                      │            │  地檢96偵17587號卷第   │
│    │      │                      │            │  219-220頁）           │
│    │      │                      │            │4.交易明細表（屏東地檢95│
│    │      │                      │            │  他1804號卷 (二)第     │
│    │      │                      │            │  589-591頁）           │
│    │      │                      │            │5.信用卡刷卡理財（獲利）│
│    │      │                      │            │  記錄表（屏東地檢95 他 │
│    │      │                      │            │  1804號卷 (二)第592-595│
│    │      │                      │            │  頁）                  │
│    │      │                      │            │6.虹泉公司支票6張（屏東 │
│    │      │                      │            │  地檢95他1804號卷 (第  │
│    │      │                      │            │  596-597頁）           │
├──┼───┼───────────┼──────┼────────────┤
│ 43 │陳俊男│經王毅介紹前往虹泉公司│是          │1.95.12.1調查筆錄（調   │
│    │      │屏東營運處，以購買虹泉├──────┤  查局筆錄正本卷第14-16 │
│    │      │公司健康舒壓鞋名義之假│有（2張）   │  頁）                  │
│    │      │消費、真刷卡方式，賺取├──────┤2.98.4.24偵訊筆錄（臺北 │
│    │      │3％利潤。             │屏東市○○路│  地檢96偵17587號卷第   │
│    │      │                      │440號       │  419-421頁）           │
│    │      │                      │            │3.信用卡理財理財（獲利）│
│    │      │                      │            │  記錄表（調查局筆錄正本│
│    │      │                      │            │  卷第17頁）            │
│    │      │                      │            │4.信用卡簽帳單12張（調查│
│    │      │                      │            │  局筆錄正本卷第21-23頁 │
│    │      │                      │            │  ）                    │
│    │      │                      │            │5.虹泉公司發票2張（調查 │
│    │      │                      │            │  局筆錄正本卷第24頁）  │
│    │      │                      │            │6.虹泉公司支票3張，含退 │
│    │      │                      │            │  票理由單（調查局筆錄正│
│    │      │                      │            │  本卷第25-26頁）       │
│    │      │                      │            │7.信用卡交易紀錄表（調查│
│    │      │                      │            │  局筆錄正本卷第18-19頁 │
│    │      │                      │            │  ）                    │
│    │      │                      │            │8.陳俊男持有之信用卡影本│
│    │      │                      │            │  （調查局筆錄正本卷第20│
│    │      │                      │            │  頁）                  │
│    │      │                      │            │                        │
├──┼───┼───────────┼──────┼────────────┤
│ 44 │陳昱伶│向藍爰虎調借資金周轉，│是          │1.95.11.8調查筆錄（屏   │
│    │      │並同意以信用卡刷卡消費├──────┤  東地檢95他1804號卷 (第│
│    │      │為對價，以購買虹泉公司│有（惟卷內查│  403-406頁）           │
│    │      │健康舒壓鞋名義之假消費│無發票資料）│2.95.11.8偵訊筆錄（屏東 │
│    │      │、真刷卡方式，賺取5％ ├──────┤  地檢95他1804號卷 (第  │
│    │      │利潤。                │屏東市○○路│  413-415頁）           │
│    │      │                      │440號       │3.98.4.22偵訊筆錄（臺北 │
│    │      │                      │            │  地檢96偵17587號卷第   │
│    │      │                      │            │  223-224頁）           │
│    │      │                      │            │4.信用卡刷卡理財（獲利）│
│    │      │                      │            │  記錄表（屏東地檢95 他 │
│    │      │                      │            │  1804號卷 (二)第407-411│
│    │      │                      │            │  頁）                  │
├──┼───┼───────────┼──────┼────────────┤
│ 45 │陳展龍│經陳欣宜介紹前往藍海公│是          │1.95.11.8調查筆錄（屏   │
│    │      │司，以購買虹泉公司健康├──────┤  東地檢95他1804號卷 (第│
│    │      │舒壓鞋名義之假消費、真│有（惟卷內查│  362-364頁）           │
│    │      │刷卡方式，賺取3％利潤 │無發票資料）│2.95.11.8偵訊筆錄（屏東 │
│    │      │。                    ├──────┤  地檢95他1804號卷 (第  │
│    │      │                      │屏東市○○路│  368-369頁）           │
│    │      │                      │440號       │3.98.4.22偵訊筆錄（臺北 │
│    │      │                      │            │  地檢96偵17587號卷第   │
│    │      │                      │            │  227-228頁）           │
│    │      │                      │            │4.信用卡刷卡理財（獲利）│
│    │      │                      │            │  記錄表（屏東地檢95 他 │
│    │      │                      │            │  1804號卷 (二)第365）  │
│    │      │                      │            │5.信用卡簽帳單1張（屏東 │
│    │      │                      │            │  地檢95他1804號卷 (第  │
│    │      │                      │            │  366頁）               │
│    │      │                      │            │                        │
├──┼───┼───────────┼──────┼────────────┤
│ 46 │陳斐瑛│與劉竑伽一同前往虹泉公│是          │1.95.11.24調查筆錄（調  │
│    │      │司屏東營運處，以購買虹├──────┤  查局筆錄正本卷        │
│    │      │泉公司健康舒壓鞋名義之│有（惟卷內查│  P.36-38）             │
│    │      │假消費、真刷卡方式，賺│無發票資料）│2.98.4.23偵訊筆錄（臺   │
│    │      │取5％利潤。           ├──────┤  北地檢96偵17587號卷第 │
│    │      │                      │屏東市○○路│  252-254頁）           │
│    │      │                      │440號       │3.信用卡刷卡理財（獲利）│
│    │      │                      │            │  記錄表（調查局筆錄正本│
│    │      │                      │            │  卷第39頁）            │
│    │      │                      │            │4.陳裴瑛收受虹泉公司簽發│
│    │      │                      │            │  予劉竑伽之支票2張（調 │
│    │      │                      │            │  查局筆錄正本卷第41頁）│
│    │      │                      │            │5.信用卡交易紀錄表（調查│
│    │      │                      │            │  局筆錄正本卷P.40）    │
│    │      │                      │            │                        │
├──┼───┼───────────┼──────┼────────────┤
│ 47 │喬心儒│經湯晏昀介紹前往虹泉公│是          │1.95.11.10調查筆錄（屏  │
│    │      │司屏東營運處，以購買虹├──────┤  東地檢95他1804號卷 (第│
│    │      │泉公司健康舒壓鞋名義之│有（惟卷內查│  616-620頁）           │
│    │      │假消費、真刷卡方式，賺│無發票資料）│2.95.11.10偵訊筆錄（屏東│
│    │      │取5％利潤。           ├──────┤  地檢95他1804號卷 (第  │
│    │      │                      │屏東市○○路│  629-630頁）           │
│    │      │                      │440號       │3.98.4.23偵訊筆錄（臺北 │
│    │      │                      │            │  地檢96偵17587號卷第   │
│    │      │                      │            │  258-259頁）           │
│    │      │                      │            │4.信用卡刷卡理財（獲利）│
│    │      │                      │            │  記錄表（屏東地檢95 他 │
│    │      │                      │            │  1804號卷 (二)第621-625│
│    │      │                      │            │  頁）                  │
│    │      │                      │            │5.虹泉公司支票3張（屏東 │
│    │      │                      │            │  地檢95他1804號卷 (第  │
│    │      │                      │            │  626頁）               │
│    │      │                      │            │6.信用卡簽帳單5張（屏東 │
│    │      │                      │            │  地檢95他1804號卷 (第  │
│    │      │                      │            │  627頁）               │
├──┼───┼───────────┼──────┼────────────┤
│ 48 │曾豐騰│1.自95年3月起擔任倍樂 │是          │1.95.9.24偵訊筆錄（屏   │
│    │      │  士公司屏東營運處副理├──────┤  東地檢95他1804號卷 (第│
│    │      │  ，負責屏東營運處內部│有（惟卷內查│  161-166頁）           │
│    │      │  管理業務並擔任藍爰虎│無發票資料）│2.95.9.24調查筆錄（屏東 │
│    │      │  助理。              ├──────┤  地檢95他1804號卷 (第  │
│    │      │2.以購買虹泉公司健康舒│屏東縣內埔鄉│  170-173頁）           │
│    │      │  壓鞋之假消費真刷卡方│美和村海平路│3.95.10.13調查筆錄（屏  │
│    │      │  式，賺取5％利潤。   │10號、屏東市│  警卷第6-7頁）4.98.4.20│
│    │      │                      │廣東路440號 │偵訊筆錄（臺            │
│    │      │                      │            │  北地檢96偵17587號卷第 │
│    │      │                      │            │  97-100頁）            │
│    │      │                      │            │5.倍樂士健康公司發予曾豐│
│    │      │                      │            │  騰之員工薪資條（屏東地│
│    │      │                      │            │  檢95他1804號卷 (第    │
│    │      │                      │            │  173-1頁）             │
│    │      │                      │            │6.曾豐騰提供倍樂士屏東營│
│    │      │                      │            │  業處95年4～5月份鞋子銷│
│    │      │                      │            │  售推薦獎金申請表（屏東│
│    │      │                      │            │  地檢95他1804號卷 (一) │
│    │      │                      │            │  第174頁）             │
├──┼───┼───────────┼──────┼────────────┤
│ 49 │曾瓊慧│經劉竑伽介紹前往藍海公│是          │1.95.9.24調查筆錄（屏   │
│    │      │司，以購買虹泉公司健康├──────┤  警卷第10-11頁）       │
│    │      │舒壓鞋名義之假消費、真│有（3張）   │2.95.11.9調查筆錄（屏   │
│    │      │刷卡方式，賺取3％利潤 ├──────┤  東地檢95他1804號卷 (第│
│    │      │。（其中附表九編號49曾│屏東市○○路│  519-523頁）           │
│    │      │茂榮部分，係曾瓊慧以其│440號       │3.95.11.9偵訊筆錄（屏東 │
│    │      │弟曾茂榮持有之信用卡刷│            │  地檢95他1804號卷 (第  │
│    │      │卡。）                │            │  537-538頁）           │
│    │      │                      │            │4.98.4.23偵訊筆錄（臺北 │
│    │      │                      │            │  地檢96偵17587號卷第   │
│    │      │                      │            │  281-282頁）           │
│    │      │                      │            │5.曾茂榮95.11.9調查筆錄 │
│    │      │                      │            │  （屏東地檢95他1804 號 │
│    │      │                      │            │  卷 (二)第471-473頁    │
│    │      │                      │            │6.曾茂榮95.11.9偵訊筆錄 │
│    │      │                      │            │  （屏東地檢95他1804 號 │
│    │      │                      │            │  卷 (二)第477-478頁    │
│    │      │                      │            │7.曾茂榮98.4.23偵訊筆錄 │
│    │      │                      │            │  （臺北地檢96偵17587號 │
│    │      │                      │            │  卷第280-282 頁）      │
│    │      │                      │            │8.虹泉公司發票3張（屏警 │
│    │      │                      │            │  卷P.13-14）           │
│    │      │                      │            │9.信用卡簽帳單22張（屏警│
│    │      │                      │            │  卷P.15-18）           │
│    │      │                      │            │10.虹泉公司支票3張，含退│
│    │      │                      │            │   票理由單（屏東地檢95 │
│    │      │                      │            │   他1804號卷 (二)第    │
│    │      │                      │            │   531-532頁）          │
│    │      │                      │            │11.交易明細表（屏東地95 │
│    │      │                      │            │   他1804號卷 (二)第5頁 │
│    │      │                      │            │   ）                   │
│    │      │                      │            │12.曾瓊慧之信用卡刷卡財 │
│    │      │                      │            │   （獲利）記錄表（屏東 │
│    │      │                      │            │   地檢95他1804號卷 (第 │
│    │      │                      │            │   534-535頁）          │
│    │      │                      │            │13.曾茂榮之信用卡刷卡財 │
│    │      │                      │            │   （獲利）記錄表（屏東 │
│    │      │                      │            │   地檢95他1804號卷 (第 │
│    │      │                      │            │   474頁）              │
│    │      │                      │            │                        │
├──┼───┼───────────┼──────┼────────────┤
│ 50 │湯晏昀│經藍爰虎招攬前往虹泉公│是          │1.95.10.19調查筆錄（屏  │
│    │（原名│司屏東營運處，以購買虹├──────┤  警卷第88-90頁）       │
│    │湯慧英│泉公司健康舒壓鞋名義之│有（惟卷內查│2.95.11.9調查筆錄（屏   │
│    │）    │假消費、真刷卡方式，賺│無發票資料）│  東地檢95他1804號卷 (第│
│    │      │取3％利潤。           ├──────┤  480-483頁）           │
│    │      │                      │屏東市○○路│3.95.11.9偵訊筆錄（屏東 │
│    │      │                      │440號       │  地檢95他1804號卷 (第  │
│    │      │                      │            │  499-500頁）           │
│    │      │                      │            │4.98.4.23偵訊筆錄（臺北 │
│    │      │                      │            │  地檢96偵17587號卷第   │
│    │      │                      │            │  262-263頁）           │
│    │      │                      │            │5.信用卡簽帳單10張（屏警│
│    │      │                      │            │  卷第92-94頁）         │
│    │      │                      │            │6.信用卡刷卡理財（獲利）│
│    │      │                      │            │  記錄表（屏東地檢95 他 │
│    │      │                      │            │  1804號卷 (二)第484-494│
│    │      │                      │            │  頁）                  │
│    │      │                      │            │7.虹泉公司支票4張（屏東 │
│    │      │                      │            │  地檢95他1804號卷 (第  │
│    │      │                      │            │  495-496頁）           │
├──┼───┼───────────┼──────┼────────────┤
│ 51 │童中和│經王素雲介紹前往虹泉公│是          │1.95.11.6調查筆錄（屏   │
│    │      │司屏東營運處，以購買虹├──────┤  東地檢95他1804號卷 (第│
│    │      │泉公司健康舒壓鞋之假消│有（惟卷內查│  98-101頁）            │
│    │      │費、真刷卡方式，賺取3 │無發票資料）│2.95.11.6偵訊筆錄（屏東 │
│    │      │％利潤。              ├──────┤  地檢95他1804號卷 (第  │
│    │      │                      │屏東市○○路│  105-106頁）           │
│    │      │                      │440號       │3.98.4.23偵訊筆錄（臺北 │
│    │      │                      │            │  地檢96偵17587號卷第   │
│    │      │                      │            │  272-273頁）           │
│    │      │                      │            │4.信用卡刷卡理財（獲利）│
│    │      │                      │            │  記錄表（屏東地檢95 他 │
│    │      │                      │            │  1804號卷 (二)第102-103│
│    │      │                      │            │  頁）                  │
├──┼───┼───────────┼──────┼────────────┤
│ 52 │黃才盛│經陳玉珍介紹前往藍海公│（卷內無照會│1.95.9.23偵訊筆錄（屏   │
│    │      │司，以購買虹泉公司健康│資料）      │  東地檢95他1804號卷(? │
│    │      │舒壓鞋名義之假消費、真├──────┤  P.16-25）             │
│    │      │刷卡方式，賺取3％利潤 │有（惟卷內查│2.95.9.23調查筆錄（屏   │
│    │      │                      │無發票資料）│  東地檢95他1804號卷(? │
│    │      │。                    ├──────┤  P.113-115）           │
│    │      │                      │屏東市○○路│3.信用卡簽帳單5張（屏東 │
│    │      │                      │440號       │  地檢95他1804號卷 (    │
│    │      │                      │            │  P.119）               │
│    │      │                      │            │4.虹泉公司支票1張，含退 │
│    │      │                      │            │  票理由單（屏東地檢95他│
│    │      │                      │            │  1804號卷 (一)P.12 ）  │
│    │      │                      │            │5.黃才盛持有之信用卡影本│
│    │      │                      │            │  （屏東地檢95他1804 號 │
│    │      │                      │            │  卷 (一)P.119）        │
│    │      │                      │            │                        │
├──┼───┼───────────┼──────┼────────────┤
│ 53 │黃良政│經王碧觀友人介紹前往藍│是          │1.95.10.15調查筆錄（屏  │
│    │      │海公司，以購買虹泉公司├──────┤  警卷P.98-100）        │
│    │      │健康舒壓鞋之假消費、真│（卷內查無發│2.95.11.6調查筆錄（屏   │
│    │      │刷卡方式，賺取3％利潤 │票資料）    │  東地檢95他1804號卷 (第│
│    │      │。                    ├──────┤  73-76頁）             │
│    │      │                      │屏東市○○路│3.95.11.6偵訊筆錄（屏東 │
│    │      │                      │440號       │  地檢95他1804號卷 (第  │
│    │      │                      │            │  80-81頁）             │
│    │      │                      │            │4.98.4.24偵訊筆錄（臺北 │
│    │      │                      │            │  地檢96偵17587號卷第   │
│    │      │                      │            │  377-378頁）           │
│    │      │                      │            │5.信用卡簽帳單2張（屏警 │
│    │      │                      │            │  卷第101頁）           │
│    │      │                      │            │6.交易明細表（屏東地檢95│
│    │      │                      │            │  他1804號卷 (二)第7頁）│
│    │      │                      │            │7.信用卡刷卡理財（獲利）│
│    │      │                      │            │  記錄表（屏東地檢95 他 │
│    │      │                      │            │  1804號卷 (二)第78）   │
│    │      │                      │            │                        │
│    │      │                      │            │                        │
├──┼───┼───────────┼──────┼────────────┤
│ 54 │黃秉鴻│因曾向徐志明借款未還，│是          │1.95.11.30調查筆錄（調  │
│    │      │遂聽從其意見，將信用卡├──────┤  查局筆錄正本卷第9-11  │
│    │      │交付徐志明，以購買虹泉│（卷內查無發│  頁）                  │
│    │      │公司健康舒壓鞋名義之假│票資料）    │2.98.4.23偵訊筆錄（臺北 │
│    │      │消費、真刷卡方式，賺取├──────┤  地檢96偵17587號卷第   │
│    │      │3％利潤。             │屏東市○○路│  286-288頁）           │
│    │      │                      │440號       │3.信用卡刷卡理財（獲利）│
│    │      │                      │            │  記錄表（調查局筆錄正本│
│    │      │                      │            │  卷P.12）              │
│    │      │                      │            │4.信用卡交易紀錄表（調查│
│    │      │                      │            │  局筆錄正本卷P.13）    │
├──┼───┼───────────┼──────┼────────────┤
│ 55 │黃柏欽│經友人介紹前往倍樂士公│是          │1.95.10.15調查筆錄（屏  │
│    │      │司屏東營運處，以購買虹├──────┤  警卷第54-56頁）       │
│    │      │泉公司健康舒壓鞋名義之│有（惟卷內查│2.95.11.9調查筆錄（屏   │
│    │      │假消費、真刷卡方式，賺│無發票資料）│  東地檢95他1804號卷 (第│
│    │      │取3％利潤。           ├──────┤  431-433頁）           │
│    │      │                      │屏東市○○路│3.95.11.9偵訊筆錄（屏東 │
│    │      │                      │440號       │  地檢95他1804號卷 (第  │
│    │      │                      │            │  438-439頁）           │
│    │      │                      │            │4.98.4.24偵訊筆錄（臺北 │
│    │      │                      │            │  地檢96偵17587號卷第   │
│    │      │                      │            │  373-374頁）           │
│    │      │                      │            │5.信用卡簽帳單5張（屏警 │
│    │      │                      │            │  卷第59頁）            │
│    │      │                      │            │6.信用卡刷卡理財（獲利）│
│    │      │                      │            │  記錄表（屏東地檢95 他 │
│    │      │                      │            │  1804號卷 (二)第434）  │
│    │      │                      │            │7.虹泉公司支票3張，含退 │
│    │      │                      │            │  票理由單（屏東地檢95他│
│    │      │                      │            │  1804號卷 (二)第435-436│
│    │      │                      │            │  頁）                  │
│    │      │                      │            │                        │
├──┼───┼───────────┼──────┼────────────┤
│ 56 │黃碧蕙│經藍爰虎招攬前往虹泉公│是          │1.95.10.15調查筆錄（屏  │
│    │      │司屏東營運處，以購買虹├──────┤  警卷第22-24頁）       │
│    │      │泉公司健康舒壓鞋名義之│有（惟卷內查│2.95.11.7調查筆錄（屏   │
│    │      │假消費、真刷卡方式，賺│無發票資料）│  東地檢95他1804號卷 (第│
│    │      │取3％利潤。           ├──────┤  245-248頁）           │
│    │      │                      │屏東市○○路│3.95.11.7偵訊筆錄（屏東 │
│    │      │                      │440號       │  地檢95他1804號卷 (第  │
│    │      │                      │            │  253-254頁）           │
│    │      │                      │            │4.98.4.24偵訊筆錄（臺北 │
│    │      │                      │            │  地檢96偵17587號卷第   │
│    │      │                      │            │  370-371頁）           │
│    │      │                      │            │5.信用卡簽帳單9張（屏警 │
│    │      │                      │            │  卷第25-27頁）         │
│    │      │                      │            │6.信用卡刷卡理財（獲利）│
│    │      │                      │            │  記錄表（屏東地檢95 他 │
│    │      │                      │            │  1804號卷 (二)第249-250│
│    │      │                      │            │  頁）                  │
├──┼───┼───────────┼──────┼────────────┤
│ 57 │黃碧觀│經藍爰虎招攬前往虹泉公│是          │1.95.10.15調查筆錄（屏  │
│    │      │司屏東營運處，以購買虹├──────┤  警卷P.40-42）2.95.11.7│
│    │      │泉公司健康舒壓鞋名義之│有（惟卷內查│調查筆錄（屏            │
│    │      │假消費、真刷卡方式，賺│無發票資料）│  東地檢95他1804號卷 (第│
│    │      │取3％利潤。           ├──────┤  231-235頁）           │
│    │      │                      │屏東市○○路│3.95.11.7偵訊筆錄（屏東 │
│    │      │                      │440號       │  地檢95他1804號卷 (第  │
│    │      │                      │            │  241-242頁）           │
│    │      │                      │            │4.98.4.24偵訊筆錄（臺北 │
│    │      │                      │            │  地檢96偵17587號卷第   │
│    │      │                      │            │  366-367頁）           │
│    │      │                      │            │5.信用卡簽帳單6張（屏警 │
│    │      │                      │            │  卷第43-44頁、屏東地檢 │
│    │      │                      │            │  95他1804號卷 (二) 239 │
│    │      │                      │            │  頁）                  │
│    │      │                      │            │6.信用卡刷卡理財（獲利）│
│    │      │                      │            │  記錄表（屏東地檢95 他 │
│    │      │                      │            │  1804號卷 (二)第236-237│
│    │      │                      │            │  頁）                  │
│    │      │                      │            │7.虹泉公司支票3張（屏東 │
│    │      │                      │            │  地檢95他1804號卷 (第  │
│    │      │                      │            │  238頁）               │
├──┼───┼───────────┼──────┼────────────┤
│ 58 │黃顯智│經陳昱伶介紹，以購買虹│是          │1.95.11.6調查筆錄（屏   │
│    │      │泉公司健康舒壓鞋名義之├──────┤  東地檢95他1804號卷 (第│
│    │      │假消費、真刷卡方式，賺│有（6張）   │  23-26頁）             │
│    │      │取3％利潤。           ├──────┤2.95.11.6偵訊筆錄（屏東 │
│    │      │                      │高雄縣鳳山市│  地檢95他1804號卷 (第  │
│    │      │                      │西胡街111號 │  33-34頁）             │
│    │      │                      │            │3.98.4.23偵訊筆錄（臺北 │
│    │      │                      │            │  地檢96偵17587號卷第   │
│    │      │                      │            │  292-293頁）           │
│    │      │                      │            │4.交易明細表（屏東地檢95│
│    │      │                      │            │  他1804號卷 (二)第2頁）│
│    │      │                      │            │5.虹泉公司發票6張（屏東 │
│    │      │                      │            │  地檢95他1804號卷 (第  │
│    │      │                      │            │  28-29頁）             │
│    │      │                      │            │6.信用卡簽帳單6張（屏東 │
│    │      │                      │            │  地檢95他1804號卷 (第  │
│    │      │                      │            │  30-31頁）             │
│    │      │                      │            │7.信用卡刷卡理財（獲利）│
│    │      │                      │            │  記錄表（屏東地檢95 他 │
│    │      │                      │            │  1804號卷 (二)第36）   │
│    │      │                      │            │                        │
│    │      │                      │            │                        │
├──┼───┼───────────┼──────┼────────────┤
│ 59 │楊秀珍│經藍爰虎、柯榮俊招攬，│是          │1.95.11.6調查筆錄（屏   │
│    │      │以購買虹泉公司健康舒壓├──────┤  東地檢95他1804號卷 (第│
│    │      │鞋名義之假消費、真刷卡│有（惟卷內查│  108-112頁）           │
│    │      │方式，賺取3％利潤。   │無發票資料）│2.95.11.6偵訊筆錄（屏東 │
│    │      │                      ├──────┤  地檢95他1804號卷 (第  │
│    │      │                      │屏東市○○路│  145-149頁）           │
│    │      │                      │488號之1    │3.98.4.23偵訊筆錄（臺北 │
│    │      │                      │            │  地檢96偵17587號卷第   │
│    │      │                      │            │  296-297頁）           │
│    │      │                      │            │4.信用卡刷卡理財（獲利）│
│    │      │                      │            │  記錄表（屏東地檢95 他 │
│    │      │                      │            │  1804號卷 (二)第113-114│
│    │      │                      │            │  頁）                  │
│    │      │                      │            │5.交易明細表（屏東地檢95│
│    │      │                      │            │  他1804號卷 (二)第1頁）│
│    │      │                      │            │6.虹泉公司支票7張（屏東 │
│    │      │                      │            │  地檢95他1804號卷 (第  │
│    │      │                      │            │  116-118頁）           │
│    │      │                      │            │                        │
├──┼───┼───────────┼──────┼────────────┤
│ 60 │楊春吉│經曾豐騰介紹前往藍海公│是          │1.95.11.9調查筆錄（屏   │
│    │      │司，以購買虹泉公司健康├──────┤  東地檢95他1804號卷 (第│
│    │      │舒壓鞋名義之假消費、真│有（惟卷內查│  503-506頁）           │
│    │      │刷卡方式，賺取3％利潤 │無發票資料）│2.95.11.9偵訊筆錄（屏東 │
│    │      │。                    ├──────┤  地檢95他1804號卷 (第  │
│    │      │                      │屏東市○○路│  516-517頁）           │
│    │      │                      │440號       │3.98.4.23偵訊筆錄（臺北 │
│    │      │                      │            │  地檢96偵17587號卷第   │
│    │      │                      │            │  300-301頁）           │
│    │      │                      │            │4.信用卡刷卡理財（獲利）│
│    │      │                      │            │  記錄表（屏東地檢95 他 │
│    │      │                      │            │  1804號卷 (二)第507-510│
│    │      │                      │            │  頁）                  │
│    │      │                      │            │5.虹泉公司支票4張，含退 │
│    │      │                      │            │  票理由單（屏東地檢95他│
│    │      │                      │            │  1804號卷 (二)第511-513│
│    │      │                      │            │  頁）                  │
├──┼───┼───────────┼──────┼────────────┤
│ 61 │楊美玲│經陳玉珍介紹前往虹泉公│是          │1.95.11.8調查筆錄（屏   │
│    │      │司屏東營運處，以購買虹├──────┤  東地檢95他1804號卷 (第│
│    │      │泉公司健康舒壓鞋名義之│有（9張）   │  383-385頁）           │
│    │      │假消費、真刷卡方式，賺├──────┤2.95.11.8偵訊筆錄（屏東 │
│    │      │取3％利潤。           │屏東市○○路│  地檢95他1804號卷 (第  │
│    │      │                      │440號       │  399-401頁）           │
│    │      │                      │            │3.98.4.23偵訊筆錄（臺北 │
│    │      │                      │            │  地檢96偵17587號卷第   │
│    │      │                      │            │  304-305頁）           │
│    │      │                      │            │4.信用卡刷卡理財（獲利）│
│    │      │                      │            │  記錄表（屏東地檢95 他 │
│    │      │                      │            │  1804號卷 (二)第386）  │
│    │      │                      │            │5.虹泉公司支票6張，含退 │
│    │      │                      │            │  票理由單（屏東地檢95他│
│    │      │                      │            │  1804號卷 (二)第387-392│
│    │      │                      │            │  頁）                  │
│    │      │                      │            │6.信用卡簽帳單9張（屏東 │
│    │      │                      │            │  地檢95他1804號卷 (第  │
│    │      │                      │            │  393-394頁）           │
│    │      │                      │            │7.倍樂士公司、虹泉公司發│
│    │      │                      │            │  票9張（屏東地檢95 他  │
│    │      │                      │            │  1804號卷 (二)第395-397│
│    │      │                      │            │  頁）                  │
│    │      │                      │            │                        │
├──┼───┼───────────┼──────┼────────────┤
│ 62 │楊凱馨│經陳玉珍介紹前往虹泉公│是          │1.95.11.10調查筆錄（屏  │
│    │      │司屏東營運處，以購買虹├──────┤  東地檢95他1804號卷 (第│
│    │      │泉公司健康舒壓鞋名義之│有（惟卷內查│  551-553頁）           │
│    │      │假消費、真刷卡方式，賺│無發票資料）│2.95.11.10偵訊筆錄（屏東│
│    │      │取3％至6％利潤。      ├──────┤  地檢95他1804號卷 (第  │
│    │      │                      │屏東市○○路│  557-559頁）           │
│    │      │                      │440號       │3.98.4.23偵訊筆錄（臺北 │
│    │      │                      │            │  地檢96偵17587號卷第   │
│    │      │                      │            │  309-310頁）           │
│    │      │                      │            │4.信用卡刷卡理財（獲利）│
│    │      │                      │            │  記錄表（屏東地檢95 他 │
│    │      │                      │            │  1804號卷 (二)第554）  │
│    │      │                      │            │5.交易明細表（屏東地檢95│
│    │      │                      │            │  他1804號卷 (二)第5頁）│
│    │      │                      │            │                        │
│    │      │                      │            │                        │
├──┼───┼───────────┼──────┼────────────┤
│ 63 │劉阿秀│經陳玉珍介紹前往藍海公│是          │1.95.11.6調查筆錄（屏   │
│    │      │司，以購買虹泉公司健康├──────┤  東地檢95他1804號卷 (第│
│    │      │舒壓鞋名義之假消費、真│有（惟卷內查│  37-39頁）             │
│    │      │刷卡方式，賺取3％利潤 │無發票資料）│2.95.11.6偵訊筆錄（屏東 │
│    │      │。                    ├──────┤  地檢95他1804號卷 (第  │
│    │      │                      │屏東市○○路│  42-43頁）             │
│    │      │                      │440號       │3.98.4.27偵訊筆錄（臺北 │
│    │      │                      │            │  地檢96偵17587號卷第   │
│    │      │                      │            │  439-440頁）           │
│    │      │                      │            │4.交易明細表（屏東地檢95│
│    │      │                      │            │  他1804號卷 (二)第4頁）│
│    │      │                      │            │5.信用卡刷卡理財（獲利）│
│    │      │                      │            │  記錄表（屏東地檢95 他 │
│    │      │                      │            │  1804號卷 (二)第45）   │
│    │      │                      │            │                        │
│    │      │                      │            │                        │
├──┼───┼───────────┼──────┼────────────┤
│ 64 │劉桓緯│經藍爰虎招攬前往藍海公│是          │1.95.11.13調查筆錄（調  │
│    │      │司，以購買虹泉公司健康├──────┤  查局筆錄正本卷第      │
│    │      │舒壓鞋名義之假消費、真│（卷內查無發│  152-154頁）           │
│    │      │刷卡方式，賺取3％利潤 │票資料）    │2.98.4.23偵訊筆錄（臺北 │
│    │      │。                    ├──────┤  地檢96偵17587號卷第   │
│    │      │                      │屏東市○○路│  317-319頁）           │
│    │      │                      │440號       │3.信用卡刷卡理財（獲利）│
│    │      │                      │            │  記錄表（調查局筆錄正本│
│    │      │                      │            │  卷第155-159頁）       │
│    │      │                      │            │4.虹泉公司支票8張（調查 │
│    │      │                      │            │  局筆錄正本卷第161-163 │
│    │      │                      │            │  頁）                  │
│    │      │                      │            │5.信用卡交易紀錄表（調查│
│    │      │                      │            │  局筆錄正本卷第160 頁）│
│    │      │                      │            │                        │
├──┼───┼───────────┼──────┼────────────┤
│ 65 │劉竑伽│經藍爰虎招攬前往藍海公│是          │1.95.10.16調查筆錄（屏  │
│    │      │司，以購買虹泉公司健康├──────┤  警卷第70-73頁）       │
│    │      │舒壓鞋名義之假消費、真│（卷內查無發│2.95.11.13調查筆錄（調  │
│    │      │刷卡方式，獲取3％利潤 │票資料）    │  查局筆錄正本卷第      │
│    │      │。                    ├──────┤  135-137頁）           │
│    │      │                      │屏東市○○路│3.98.4.23偵訊筆錄（臺北 │
│    │      │                      │440號       │  地檢96偵17587號卷第   │
│    │      │                      │            │  311-313）             │
│    │      │                      │            │4.信用卡刷卡理財（獲利）│
│    │      │                      │            │  記錄表（調查局筆錄正本│
│    │      │                      │            │  卷第138-142頁）       │
│    │      │                      │            │5.虹泉公司支票9張（調查 │
│    │      │                      │            │  局筆錄正本卷第145-147 │
│    │      │                      │            │  頁）                  │
│    │      │                      │            │6.信用卡簽帳單23張（調查│
│    │      │                      │            │  局筆錄正本卷第148-151 │
│    │      │                      │            │  頁）                  │
│    │      │                      │            │7.信用卡交易紀錄表（調查│
│    │      │                      │            │  局筆錄正本卷第143-144 │
│    │      │                      │            │  頁）                  │
├──┼───┼───────────┼──────┼────────────┤
│ 66 │潘貞芳│經藍爰虎招攬前往藍海公│是          │1.95.11.21調查筆錄（調  │
│    │      │司，以購買虹泉公司健康├──────┤  查局筆錄正本卷第54-56 │
│    │      │舒壓鞋名義之假消費、真│有（惟卷內查│  頁）                  │
│    │      │刷卡方式，賺取3％利潤 │無發票資料）│2.98.4.24偵訊筆錄（臺北 │
│    │      │。                    ├──────┤  地檢96偵17587號卷第   │
│    │      │                      │屏東市○○路│  409-411頁）           │
│    │      │                      │440號       │3.信用卡刷卡理財（獲利）│
│    │      │                      │            │  記錄表（調查局筆錄正本│
│    │      │                      │            │  卷第57-61頁）         │
│    │      │                      │            │4.信用卡交易紀錄表（調查│
│    │      │                      │            │  局筆錄正本卷          │
│    │      │                      │            │  P.62-65）             │
├──┼───┼───────────┼──────┼────────────┤
│ 67 │蔣育潔│經藍爰虎、蘇湘淳介紹，│是          │1.95.11.7調查筆錄（屏   │
│    │      │購買虹泉公司健康舒壓鞋├──────┤  東地檢95他1804號卷 (第│
│    │      │名義之假消費、真刷卡方│有（惟卷內查│  295-298頁）           │
│    │      │式，賺取3％利潤。     │無發票資料）│2.95.11.7偵訊筆錄（屏東 │
│    │      │                      ├──────┤  地檢95他1804號卷 (第  │
│    │      │                      │屏東縣萬巒鄉│  301-302頁）           │
│    │      │                      │新生路56號  │3.98.4.23偵訊筆錄（臺北 │
│    │      │                      │            │  地檢96偵17587號卷第   │
│    │      │                      │            │  327-328頁）           │
│    │      │                      │            │4.信用卡刷卡理財（獲利）│
│    │      │                      │            │  記錄表（屏東地檢95 他 │
│    │      │                      │            │  1804號卷 (二)第299）  │
│    │      │                      │            │                        │
├──┼───┼───────────┼──────┼────────────┤
│ 68 │鄭文傑│與鄭文凱一同前往藍海公│是          │1.95.11.21調查筆錄（調  │
│    │      │司購買健康鞋後，經藍爰├──────┤  查局筆錄正本卷第77-79 │
│    │      │虎招攬，以購買虹泉公司│有（惟卷內查│  頁）                  │
│    │      │健康舒壓鞋名義之假消費│無發票資料）│2.98.4.23偵訊筆錄（臺北 │
│    │      │、真刷卡方式，賺取 3  ├──────┤  地檢96偵17587號卷第   │
│    │      │％利潤。              │屏東市○○路│  331-333頁）           │
│    │      │                      │440號       │3.信用卡刷卡理財（獲利）│
│    │      │                      │            │  記錄表（調查局筆錄正本│
│    │      │                      │            │  卷第80-81頁）         │
│    │      │                      │            │4.信用卡交易紀錄表（調查│
│    │      │                      │            │  局筆錄正本卷第82-83頁 │
│    │      │                      │            │  ）                    │
├──┼───┼───────────┼──────┼────────────┤
│ 69 │鄭文凱│經藍爰虎招攬前往虹泉公│是          │1.95.11.6調查筆錄（屏   │
│    │      │司屏東營運處，以購買虹├──────┤  東地檢95他1804號卷 (第│
│    │      │泉公司健康舒壓鞋名義之│有（惟卷內查│  152-155頁）           │
│    │      │假消費、真刷卡方式，賺│無發票資料）│2.95.11.6偵訊筆錄（屏東 │
│    │      │取3％利潤。           ├──────┤  地檢95他1804號卷 (第  │
│    │      │                      │屏東縣內埔鄉│  163-164頁）           │
│    │      │                      │美和村海平路│3.98.4.24偵訊筆錄（臺北 │
│    │      │                      │10號、屏東市│  地檢96偵17587號卷第   │
│    │      │                      │廣東路440號 │  352-353頁）           │
│    │      │                      │            │4.信用卡簽帳單4張（屏東 │
│    │      │                      │            │  地檢95他1804號卷 (第  │
│    │      │                      │            │  156頁）               │
│    │      │                      │            │5.信用卡刷卡理財（獲利）│
│    │      │                      │            │  記錄表（屏東地檢95 他 │
│    │      │                      │            │  1804號卷 (二)第157-161│
│    │      │                      │            │  頁）                  │
├──┼───┼───────────┼──────┼────────────┤
│ 70 │蕭孔媚│經潘貞芳介紹前往藍海公│是          │1.95.11.21調查筆錄（調  │
│    │      │司，以購買虹泉公司健康├──────┤  查局筆錄正本卷第66-68 │
│    │      │舒壓鞋名義之假消費、真│有（2張）   │  頁）                  │
│    │      │刷卡方式，賺取3％利潤 ├──────┤2.98.4.24偵訊筆錄（臺北 │
│    │      │。                    │屏東市○○路│  地檢96偵17587號卷第   │
│    │      │                      │440號       │  356-358頁）           │
│    │      │                      │            │3.信用卡刷卡理財（獲利）│
│    │      │                      │            │  記錄表（調查局筆錄正本│
│    │      │                      │            │  卷第70頁）            │
│    │      │                      │            │4.虹泉公司發票2張（調查 │
│    │      │                      │            │  局筆錄正本卷第71頁）  │
│    │      │                      │            │5.信用卡交易紀錄表（調查│
│    │      │                      │            │  局筆錄正本卷P.69）    │
│    │      │                      │            │                        │
├──┼───┼───────────┼──────┼────────────┤
│ 71 │蕭青青│經友人介紹前往藍海公司│是          │1.95.11.9調查筆錄（屏   │
│    │      │，以購買虹泉公司健康舒├──────┤  東地檢95他1804號卷 (第│
│    │      │壓鞋名義之假消費、真刷│有（惟卷內查│  453-455頁）           │
│    │      │卡方式，賺取2％至3％利│無發票資料）│2.95.11.9偵訊筆錄（屏東 │
│    │      │潤。                  ├──────┤  地檢95他1804號卷 (第  │
│    │      │                      │屏東市○○路│  458-459頁）           │
│    │      │                      │440號       │3.98.4.20偵訊筆錄（臺北 │
│    │      │                      │            │  地檢96偵17587號卷第   │
│    │      │                      │            │  75-76頁）             │
│    │      │                      │            │4.信用卡刷卡理財（獲利）│
│    │      │                      │            │  記錄表（屏東地檢95 他 │
│    │      │                      │            │  1804號卷 (二)第456）  │
│    │      │                      │            │                        │
├──┼───┼───────────┼──────┼────────────┤
│ 72 │蕭淑芬│經藍爰虎招攬，以購買虹│（卷內查無照│1.95.10.16調查筆錄（屏  │
│    │      │泉公司健康舒壓鞋名義之│會資料）    │  警卷P.63-64）2.98.4.27│
│    │      │假消費、真刷卡方式，賺├──────┤偵訊筆錄（臺            │
│    │      │取3％利潤。           │（卷內查無發│  北地檢96偵17587號卷第 │
│    │      │                      │票資料）    │  432-434頁）           │
│    │      │                      ├──────┤3.信用卡簽帳單3張（屏警 │
│    │      │                      │屏東市○○路│  卷第67頁）            │
│    │      │                      │440號       │                        │
├──┼───┼───────────┼──────┼────────────┤
│ 73 │賴秋香│經藍爰虎招攬前往虹泉公│是          │1.95.11.7調查筆錄（屏   │
│    │      │司屏東營運處，以購買虹├──────┤  東地檢95他1804號卷 (第│
│    │      │泉公司健康舒壓鞋名義之│有（惟卷內查│  199-202頁）           │
│    │      │假消費、真刷卡方式，賺│無發票資料）│2.95.11.7偵訊筆錄（屏東 │
│    │      │取3％利潤。           ├──────┤  地檢95他1804號卷 (第  │
│    │      │                      │屏東市○○路│  207-208頁）           │
│    │      │                      │440號       │3.信用卡理財（獲利）記錄│
│    │      │                      │            │  表（屏東地檢95他1804號│
│    │      │                      │            │  卷 (二)第203-20 頁）  │
│    │      │                      │            │                        │
├──┼───┼───────────┼──────┼────────────┤
│ 74 │鍾武彪│經藍爰虎招攬前往藍海公│（卷內查無照│1.95.9.26調查筆錄（屏   │
│    │      │司，以購買虹泉公司健康│會資料）    │  東地檢95他1804號卷 (第│
│    │      │舒壓鞋名義之假消費、真├──────┤  205-208頁）           │
│    │      │刷卡方式，賺取5％利潤 │有（惟卷內查│2.95.9.26偵訊筆錄（屏東 │
│    │      │。                    │無發票資料）│  地檢95他1804號卷 (第  │
│    │      │                      ├──────┤  211-213頁）           │
│    │      │                      │屏東市○○路│3.信用卡刷卡理財（獲利）│
│    │      │                      │440號       │  記錄表（屏東地檢95 他 │
│    │      │                      │            │  1804號卷 (一)第209 ） │
│    │      │                      │            │                        │
├──┼───┼───────────┼──────┼────────────┤
│ 75 │鍾清華│經藍爰虎、曾豐騰招攬，│（卷內查無照│1.95.10.26調查筆錄（屏  │
│    │      │前往藍海公司，以購買虹│會資料）    │  東地檢95他1804號卷 (第│
│    │      │泉公司健康舒壓鞋之假消├──────┤  215-218頁）           │
│    │      │費、真刷卡方式，賺取3 │（卷內查無發│2.95.10.26偵訊筆錄（屏東│
│    │      │％利潤。              │票資料）    │  地檢95他1804號卷 (第  │
│    │      │                      ├──────┤  226-228頁）           │
│    │      │                      │屏東市○○路│3.98.4.24偵訊筆錄（臺北 │
│    │      │                      │440號       │  地檢96偵17587號卷第   │
│    │      │                      │            │  385-386頁）           │
│    │      │                      │            │4.信用卡消費明細表（屏東│
│    │      │                      │            │  地檢95他1804號卷 (第  │
│    │      │                      │            │  219-223頁）           │
│    │      │                      │            │5.信用卡刷卡理財（獲利）│
│    │      │                      │            │  記錄表（屏東地檢95 他 │
│    │      │                      │            │  1804號卷 (一)第224 ） │
│    │      │                      │            │                        │
├──┼───┼───────────┼──────┼────────────┤
│ 76 │藍淑珠│經楊秀珍介紹，以購買虹│否          │1.95.11.13調查筆錄（調  │
│    │      │泉公司健康舒壓鞋名義之├──────┤  查局筆錄正本卷第      │
│    │      │假消費、真刷卡方式，賺│有（惟卷內查│  130-132頁）           │
│    │      │取2％利潤。           │無發票資料）│2.98.4.24偵訊筆錄（臺北 │
│    │      │                      ├──────┤  地檢96偵17587號卷第   │
│    │      │                      │屏東市○○路│  389-391頁）           │
│    │      │                      │楊秀珍家中  │3.信用卡刷卡理財（獲利）│
│    │      │                      │            │  記錄表（調查局筆錄正本│
│    │      │                      │            │  卷第133頁）           │
│    │      │                      │            │4.信用卡交易紀錄表（調查│
│    │      │                      │            │  局筆錄正本卷第134 頁）│
│    │      │                      │            │                        │
├──┼───┼───────────┼──────┼────────────┤
│ 77 │藍碧珠│經藍爰虎招攬，前往藍海│是          │1.95.12.22調查筆錄（調  │
│    │      │公司，以購買虹泉公司健├──────┤  查局筆錄正本卷第1-2 頁│
│    │      │康舒壓鞋名義之假消費、│（卷內查無發│  ）                    │
│    │      │真刷卡方式，賺取2.5％ │票資料）    │2.98.4.24偵訊筆錄（臺北 │
│    │      │至3％利潤。           ├──────┤  地檢96偵17587號卷第   │
│    │      │                      │屏東市○○路│  395-397頁）           │
│    │      │                      │440號       │3.信用卡刷卡理財（獲利）│
│    │      │                      │            │  記錄表（調查局筆錄正本│
│    │      │                      │            │  卷第3-5頁）           │
│    │      │                      │            │4.信用卡交易紀錄表（調查│
│    │      │                      │            │  局筆錄正本卷第6-8 頁）│
│    │      │                      │            │                        │
├──┼───┼───────────┼──────┼────────────┤
│ 78 │龐立芳│經湯惠瑛介紹前往虹泉公│是          │1.95.11.7調查筆錄（屏   │
│    │      │司屏東營運處，以購買虹├──────┤  東地檢95他1804號卷 (第│
│    │      │泉公司健康舒壓鞋名義之│有（惟卷內查│  190-192頁）           │
│    │      │假消費、真刷卡方式，賺│無發票資料）│2.95.11.7偵訊筆錄（屏東 │
│    │      │取3％利潤。           ├──────┤  地檢95他1804號卷 (第  │
│    │      │                      │屏東市○○路│  196-197頁）           │
│    │      │                      │440號       │3.98.4.24偵訊筆錄（臺北 │
│    │      │                      │            │  地檢96偵17587號卷第   │
│    │      │                      │            │  401-402頁）           │
│    │      │                      │            │4.信用卡刷卡理財（獲利）│
│    │      │                      │            │  記錄表（屏東地檢95他  │
│    │      │                      │            │  1804號卷 (二)第19 頁）│
│    │      │                      │            │5.交易明細表（屏東地檢95│
│    │      │                      │            │  他1804號卷 (二)第19 頁│
│    │      │                      │            │  ）                    │
│    │      │                      │            │                        │
├──┼───┼───────────┼──────┼────────────┤
│ 79 │蘇秀麗│經「劉宏嘉」介紹前往虹│是          │1.95.10.15調查筆錄（屏  │
│    │      │泉公司屏東營運處，以購├──────┤  警卷P.31-33）2.95.11.7│
│    │      │買虹泉公司健康舒壓鞋名│有（4張）   │調查筆錄（屏            │
│    │      │義之假消費、真刷卡方式├──────┤  東地檢95他1804號卷 (第│
│    │      │，賺取3％利潤。       │屏東市○○路│  265-269頁）           │
│    │      │                      │440號       │3.95.11.7偵訊筆錄（屏東 │
│    │      │                      │            │  地檢95他1804號卷 (第  │
│    │      │                      │            │  277-279頁）           │
│    │      │                      │            │4.98.4.24偵訊筆錄（臺北 │
│    │      │                      │            │  地檢96偵17587號卷第   │
│    │      │                      │            │  381-382頁）           │
│    │      │                      │            │5.信用卡簽帳單10張（屏警│
│    │      │                      │            │  卷P.34-36）           │
│    │      │                      │            │6.信用卡刷卡理財（獲利）│
│    │      │                      │            │  記錄表（屏東地檢95 他 │
│    │      │                      │            │  1804號卷 (二)第270-271│
│    │      │                      │            │  頁）                  │
│    │      │                      │            │7.虹泉公司支票2張，含退 │
│    │      │                      │            │  票理由單（屏東地檢95他│
│    │      │                      │            │  1804號卷 (二)第272-273│
│    │      │                      │            │  頁）                  │
│    │      │                      │            │8.倍樂士公司、虹泉公司發│
│    │      │                      │            │  票共4張（屏東地檢95他 │
│    │      │                      │            │  1804號卷 (二)第274-275│
│    │      │                      │            │  頁）                  │
├──┼───┼───────────┼──────┼────────────┤
│ 80 │蘇麗美│經林宜蓁介紹前往藍海公│（卷內查無照│1.95.9.23偵訊筆錄（屏   │
│    │      │司，以購買虹泉公司健康│會資料）    │  東地檢95他1804號卷 (第│
│    │      │舒壓鞋名義之假消費、真├──────┤  18-25頁）             │
│    │      │刷卡方式，賺取3％利潤 │有（3張）   │2.95.9.23調查筆錄（屏東 │
│    │      │。                    ├──────┤  地檢95他1804號卷 (第  │
│    │      │                      │屏東市○○路│  106-108頁）           │
│    │      │                      │440號       │3.98.4.24偵訊筆錄（臺北 │
│    │      │                      │            │  地檢96偵17587號卷第   │
│    │      │                      │            │  405-406頁）           │
│    │      │                      │            │4.虹泉公司支票1張，含退 │
│    │      │                      │            │  票理由單（屏東地檢95他│
│    │      │                      │            │  1804號卷 (一)第11 頁）│
│    │      │                      │            │5.虹泉公司發票3張（屏東 │
│    │      │                      │            │  地檢95他1804號卷 (第  │
│    │      │                      │            │  112頁）               │
│    │      │                      │            │                        │
├──┼───┼───────────┼──────┼────────────┤
│ 81 │童紀月│經王素雲介紹前往藍海公│是          │1.95.11.6調查筆錄（屏   │
│    │裡    │司，以購買虹泉公司健康├──────┤  東地檢95他1804號卷 (第│
│    │      │舒壓鞋名義之假消費、真│有（惟卷內查│  84-87頁）             │
│    │      │刷卡方式，賺取3％利潤 │無發票資料）│2.95.11.6偵訊筆錄（屏東 │
│    │      │。                    ├──────┤  地檢95他1804號卷 (第  │
│    │      │                      │屏東市○○路│  95-96頁）             │
│    │      │                      │440號       │3.98.4.23偵訊筆錄（臺北 │
│    │      │                      │            │  地檢96偵17587號卷第   │
│    │      │                      │            │  276-277頁）           │
│    │      │                      │            │4.交易明細表（屏東地檢95│
│    │      │                      │            │  他1804號卷 (二)第88-89│
│    │      │                      │            │  頁）                  │
│    │      │                      │            │5.信用卡刷卡理財（獲利）│
│    │      │                      │            │  記錄表（屏東地檢95 他 │
│    │      │                      │            │  1804號卷 (二)第90-9 頁│
│    │      │                      │            │  ）                    │
│    │      │                      │            │6.虹泉公司支票2張（屏東 │
│    │      │                      │            │  地檢95他1804號卷 (第93│
│    │      │                      │            │  頁）                  │
├──┼───┼───────────┼──────┼────────────┤
│ 82 │葉周秀│經陳玉珍介紹前往藍海公│是          │1.95.11.7調查筆錄（屏   │
│    │英    │司，以購買虹泉公司健康├──────┤  東地檢95他1804號卷 (第│
│    │      │舒壓鞋名義之假消費、真│有（惟卷內查│  281-285頁）           │
│    │      │刷卡方式，賺取3％利潤 │無發票資料）│2.95.11.7偵訊筆錄（屏東 │
│    │      │。                    ├──────┤  地檢95他1804號卷 (第  │
│    │      │                      │屏東市○○路│  291-293頁）           │
│    │      │                      │440號       │3.98.4.24偵訊筆錄（臺北 │
│    │      │                      │            │  地檢96偵17587號卷第   │
│    │      │                      │            │  347-348頁）           │
│    │      │                      │            │4.信用卡刷卡理財（獲利）│
│    │      │                      │            │  記錄表（屏東地檢95 他 │
│    │      │                      │            │  1804號卷 (二)第286-287│
│    │      │                      │            │  頁）                  │
│    │      │                      │            │5.信用卡簽帳單4張（屏東 │
│    │      │                      │            │  地檢95他1804號卷 (第  │
│    │      │                      │            │  288頁）               │
│    │      │                      │            │6.虹泉公司支票1張（屏東 │
│    │      │                      │            │  地檢95他1804號卷 (第  │
│    │      │                      │            │  289頁）               │
└──┴───┴───────────┴──────┴────────────┘